臺灣新竹地方法院刑事判決　　　　　　　　99年度訴字第32號
　　　　　　　　　　　　　　　　　　　 99年度訴字第294號
公　訴　人　臺灣新竹地方法院檢察署檢察官
被　　　告　黃信智
選任辯護人　財團法人法律扶助基金會黃振洋律師
被　　　告　余興唐
選任辯護人　財團法人法律扶助基金會洪惠平律師
被　　　告　范盛豐
指定辯護人　陳詩文律師
被　　　告　謝慧雲
指定辯護人　許麗美律師
被　　　告　莊良玉
指定辯護人　許民憲律師
被　　　告　王美雪
選任辯護人　財團法人法律扶助基金會吳國源律師
被　　　告　高嶺文
選任辯護人　財團法人法律扶助基金會劉秀琳律師
上列被告等因違反毒品危害防制條例等案件，經檢察官提起公訴
（98年度偵字第9157號）及追加起訴（99年度蒞追字第5 號），
本院判決如下︰
    主  文
黃信智犯如附表一各編號所示之罪，各處刑及沒收如附表一所示
。應執行有期徒刑年。扣案Sony Ericsson 行動電話壹支（含
門號0000000000SIM卡1 枚）沒收。
余興唐犯附表二編號01-1、01-2、02-1、02-2、03-1、04、05-1
、05-2、06、07所示之罪，各處刑及沒收如附表二前開編號所示
。應執行有期徒刑拾壹年。未扣案之犯賣第二級毒品所得財物新
臺幣壹萬壹仟伍佰元沒收，如全部或一部不能沒收時，以其財產
抵償之。扣案ZIKOM 廠牌行動電話壹支（不含門號0000000000
SIM 卡1 枚）、電子磅秤壹台，均沒收。
范盛豐犯附表三各編號所示之罪，各處刑及沒收如附表三各編號
所示。應執行有期徒刑玖年陸月。未扣案之犯賣第二級毒品所得
財物新臺幣陸仟捌佰伍拾元沒收，如全部或一部不能沒收時，以
其財產抵償之。扣案LG廠牌行動電話壹支（不含門號0000000000
SIM 卡1 枚）。
謝慧雲犯附表四編號01-1、02、04、附表五所示之罪，各處刑及
沒收如附表四編號01-1、02、04、附表五所示。應執行有期徒刑
捌年拾月。未扣案之販賣第二級毒品所得財物新臺幣仟元沒收
，如全部或一部不能沒收時，其財產抵償之；未扣案販賣第二級
毒品所得財物新臺幣壹仟元應與莊良玉連帶沒收，如全部或一部
不能沒收時，以其財產連帶抵償之。扣案摩托羅拉廠牌行動電話
壹支（不含門號0000000000 SIM卡1 枚）沒收。
莊良玉犯附表五所示之罪，處刑及沒收如附表五。
王美雪犯附表六編號01-1、02-2、附表八所示之罪，各處刑及沒
收如附表六編號01-1、02-2、附表八所示。應執行有期徒刑捌年
。未扣案之販賣第二級毒品所得財物新臺幣肆仟元沒收，如全部
或一部不能沒收時，以其財產抵償之。
高嶺文犯如附表七各編號所示之罪，各處刑及沒收如附表七所示
。應執行有期徒刑壹年捌月。扣案Sony Ericsson 廠牌行動電話
壹支（含門號0000000000 SIM卡1 枚）沒收。
余興唐、謝慧雲、莊良玉、王美雪其餘被訴均無罪。
    事  實
一、范盛豐(1)於民國85年間因違反麻醉藥品管理條例案件，經臺
    灣桃園地方法院於85年5 月27日以85年度易字第949 號判決
    判處有期徒刑7 月確定；(2)於86年間因詐欺、贓物案件，經
    本院於86年3 月10日以86年度易字第294 號判決分別判處有
    期徒刑10月、3 月，應執行有期徒刑1 年，上訴後，於86年
    6 月16日撤回上訴確定，上開(1)、(2)所示之罪，經本院於86
    年8 月21日，以86年度聲字第860 號裁定應執行有期徒刑1
    年5 月，於87年1 月27日因縮短刑期假釋出監，所餘期間付
    保護管束，復於86年8 月21日撤銷假釋，尚餘8 月15日殘刑
    ；(3)於88年間因違反槍砲彈藥刀械管制條例、偽造文書案件
    ，經本院於88年1 月14日以87年度訴字第563 號判決分別判
    處有期徒刑2 年、6 月，應執行有期徒刑2 年4 月，其中違
    反槍砲彈藥刀械管制條例案件提起上訴，經臺灣高等法院於
    88年上訴字第1011號判決撤銷原判決關於被告違反槍砲彈藥
    刀械管制條例部分，改判有期徒刑2 年，併科罰金新臺幣10
    萬元，前開2 罪經臺灣高等法院於88年8 月5 日以88年度聲
    字第894 號裁定應執行有期徒刑2 年4 月；(4)於89年間因贓
    物案件，經臺灣苗栗地方法院於89年2 月21日以88年度易字
    第787 號判決判處有期徒刑3 月確定；(5)於89年間因恐嚇、
    違反懲治盜匪條例案件，經臺灣苗栗地方法院於89年10月16
    日以89年度訴字第287 號判決判處有期徒刑7 月、7 年，應
    執行有期徒刑7 年5 月，提起上訴後，於90年3 月15日撤回
    上訴確定，(4)、(5)所示之罪，經定應執行有期徒刑7 年8 月
    。前開撤銷假釋後所餘有期徒刑8 月15日，與前開各罪接續
    執行，於96年3 月28日縮短刑期假釋出監，所餘期間付保護
    管束，於96年7 月16日保護管束期滿未經撤銷假釋，未執行
    之刑以已執行論。
二、高嶺文(1)於95年間因偽造文書案件，經本院於95年12月22日
    以95年度竹簡字第1307號判決判處有期徒刑6 月確定：(2)於
    96年間因竊盜案件，經本院於96年2 月12日以95年度竹簡字
    第938 號判決判處有期徒刑6 月確定；前開2 罪經本院於96
    年7 月16日以96年度聲減字第120 號裁定分別減為3 月、3
    月，應執行有期徒刑5 月15日，於96年7 月20日縮刑期滿執
    行完畢。
三、黃信智明知安非他命係毒品危害防制條例第2 條第2項第2款
    所明定之第二級毒品，不得持有、轉讓，且安非他命同時亦
    屬藥事法第22條規定之禁藥，依法不得轉讓他人，竟基於轉
    讓禁藥安非他命之犯意，由黃信智以其所持用門號00000000
    00行動電話為聯繫轉讓毒品之工具，與謝慧雲相互聯繫後，
    黃信智於如附表一各編號所示之時間、地點，以原價轉讓如
    附表一各編號所示數量、價格之安非他命予謝慧雲。
四、余興唐明知安非他命係毒品危害防制條例第2 條第2項第2款
    所明定之第二級毒品，不得持有、轉讓、販賣，且安非他命
    同時亦屬藥事法第22條規定之禁藥，依法不得轉讓他人，竟
    基於轉讓、販賣安非他命之犯意，而為下列行為：
（一）余興唐以所持用門號0000000000行動電話為聯繫販賣毒品
      之工具，由張渝芸、林建良、謝慧雲、胡雪梅、謝長智、
      葉日順使用行動電話撥打余興唐上開電話相互聯繫後，余
      興唐於附表二編號01-1、01-2、02-1、02-2、04、05-1、
      05-2、06、07所示之時間、地點販賣如附表二編號02-1、
      02-2、04、05-1、05-2、06、07所示數量、價格之安非他
      命予張渝芸、林建良、謝慧雲、胡雪梅、謝長智、葉日順
      。
（二）余興唐以所持用門號0000000000行動電話為聯繫轉讓禁藥
      安非他命之工具，由謝慧雲使用行動電話撥打余興唐上開
      電話相互聯繫後，余興唐於附表二編號03-1所示之時間、
      地點無償轉讓如附表二編號03-1所示數量之安非他命予謝
      慧雲。
五、范盛豐明知安非他命係毒品危害防制條例第2 條第2 項第2
    款所明定之第二級毒品，不得持有、販賣，竟基於販賣安非
    他命之犯意，范盛豐以所持用門號0000000000行動電話為聯
    繫販賣毒品之工具，由林建良、謝慧雲、蘇秀英使用行動電
    話撥打范盛豐上開電話相互聯繫後，范盛豐於附表三各編號
    所示之時間、地點販賣如各編號所示數量、價格之安非他命
    予林建良、謝慧雲、蘇秀英。
六、謝慧雲、莊良玉明知安非他命係毒品危害防制條例第2 條第
    2 項第2 款所明定之第二級毒品，不得持有、販賣，竟基於
     販賣安非他命之犯意，而為下列行為：
（一）謝慧雲以所持用門號0000000000行動電話為聯繫販賣毒品
      之工具，由胡雪梅、卓元彬、陳冠群使用行動電話撥打謝
      慧雲上開電話相互聯繫後，謝慧雲於附表四編號01-1、02
      、04所示之時間、地點販賣如附表四編號01-1、02、04所
      示數量、價格之安非他命予胡雪梅、卓元彬、陳冠群。
（二）謝慧雲與莊良玉基於販賣安非他命之犯意聯絡，謝慧雲以
      所持用門號0000000000行動電話為聯繫販賣毒品之工具，
      卓元彬使用行動電話撥打謝慧雲上開電話相互聯繫後，由
      莊良玉於附表五所示之時間、地點交付如附表五所示數量
      、價格之安非他命予卓元彬，莊良玉並當場向卓元彬收取
      1千元，以此方式共同販賣安非他命予卓元彬。
七、王美雪明知安非他命係毒品危害防制條例第2 條第2 項第2
    款所明定之第二級毒品，不得持有、販賣，竟基於販賣安非
    他命之犯意，王美雪以所持用門號0000000000行動電話為聯
    繫販賣毒品之工具，由卓元彬、胡秀琴使用行動電話撥打王
    美雪上開電話相互聯繫後，王美雪於附表六編號01-1、01-2
    及附表八所示之時間、地點，販賣如附表六編號01-1、01-2
    及附表八所示數量、價格之安非他命予卓元彬、胡秀琴。
八、高嶺文明知安非他命係毒品危害防制條例第2 條第2項第2款
    所明定之第二級毒品，不得持有、轉讓，且安非他命同時亦
    屬藥事法第22條規定之禁藥，依法不得轉讓他人，竟基於轉
    讓禁藥安非他命之犯意，由高嶺文以其所持用門號00000000
    00號行動電話為聯繫轉讓毒品之工具，由王美雪使用行動電
    話撥打高嶺文上開電話相互聯繫後，高嶺文於附表七各編號
    所示之時間、地點，無償轉讓如附表七各編號所示數量之安
    非他命予王美雪。
九、嗣(1)為警持本院核發搜索票，於98年12月10日在黃信智位在
    新竹縣湖口鄉○○○路281 號，扣得其所持用之Sony Erics
    son 、摩托羅拉廠牌行動電話2 支（含門號0000000000、00
    00000000 SIM卡各1 枚）；(2)為警持本院核發搜索票，於98
    年12月10日在余興唐、謝慧雲位於新竹縣湖口鄉○○路43巷
    7 號5 樓內，扣得余興唐持有之電子磅秤1 台、ZIKOM 廠牌
    （Z-520）行動電話2 支（含門號0000000000、0000000000
    SIM 卡各1 枚）、分裝袋15個，及謝慧雲持用之摩托羅拉廠
    牌行動電話1 支（含門號0000000000 SIM卡1 枚）；(3)為警
    於98年12月10日在范盛豐位在新竹縣湖口鄉○○街22巷20號
    ，因另案緝獲范盛豐，並經范盛豐同意搜索，在上址2 樓房
    間內查扣范盛豐所持用之LG廠牌行動電話2 支（含門號0000
    000000、0000000000 SIM卡各1 枚、其中門號0000000000行
    動電話不含電池）；(4)為警持拘票於98年12月10日，在新竹
    縣湖口鄉○○路43巷7 號前，扣得莊良玉所持用之Sony Eri
    csson 廠牌行動電話1 支（含門號0000000000 SIM卡1 枚）
    ；(5)為警持本院核發搜索票，於98年12月10日，在高嶺文位
    在新竹縣湖口鄉○○路○ 段138 巷11弄6 號住處內，扣得王
    美雪持用之Nokia 廠牌行動電話1 支（含門號0000000000
     SIM卡1 枚）、高嶺文所持用之Sony Ericsson 廠牌行動電
    話1 支（含門號0000000000 SIM卡1 枚）；(5)為警持拘票於
    98年12月10日，在鄧仁弘位在新竹縣新豐鄉○○村○○街88
    巷4 弄6 號住處內，扣得鄧仁弘持用之行動電話1 支（含門
    號0000000000 SIM卡1 枚）；(6)為警持拘票於98年12月10日
    ，在新竹市○○路、中清路口，扣得卓元彬使用之Sony Eri
    csson 廠牌行動電話1 支（含門號0000000000 SIM卡1 枚）
    ，並持臺灣新竹地方法院檢察署檢察官所核發拘票，將黃信
    智、余興唐、范盛豐、謝慧雲、莊良玉、王美雪、高嶺文、
    鄧仁弘、卓元彬拘提到案，而循線查獲上情。
十、案經新竹市警察局移送臺灣新竹地方法院檢察署檢察官偵查
    起訴。
    理  由
甲、程序事項部分：
壹、有關起訴內容更正確定、訴之撤回、追加部分：
一、公訴人就起訴書所載：(一)被告黃信智於起訴書所記載時間、
    地點販賣如起訴書所記載交易數量、價格第二級毒品安非他
    命予共同被告謝慧雲之時間、地點、價格；(二)被告余興唐於
    起訴書所記載時間、地點販賣如起訴書所記載交易數量、代
    價第二級毒品安非他命予張渝芸、林建良、共同被告謝慧雲
    、胡雪梅、謝長智、葉日順之時間、地點、交易數量、交易
    價格、次數；(三)被告范盛豐於起訴書所記載時間、地點販賣
    如起訴書所記載交易數量、代價第二級毒品安非他命予共同
    被告謝慧雲、蘇秀英之時間、交易數量、價格、次數；(四)被
    告謝慧雲於起訴書所記載時間、地點販賣如起訴書所記載交
    易數量、代價第二級毒品安非他命予胡雪梅、卓元彬、鄧仁
    弘、陳冠群之時間、地點、次數；(五)被告王美雪於起訴書所
    記載時間、地點販賣如起訴書所記載交易數量、代價第二級
    毒品安非他命予卓元彬交易時間、交易價格、次數；(六)被告
    高嶺文於起訴書所記載時間、地點販賣如起訴書所記載交易
    數量、代價第二級毒品安非他命予共同被告王美雪之交易時
    間，及於起訴書所記載時間、地點轉讓起訴書所記載轉讓數
    量第二級毒品安非他命數量與共同被告王美雪之轉讓時間、
    次數，經公訴人以99年11月4 日補充理由書、及於本院99年
    12 月21 日準備程序中，補正確定時間、次數、地點為如本
    院整理附表一、附表二、附表三、附表四、附表六、附表七
    所示內容，有公訴人起訴書、99年11月4 日補充理由書（見
    本院卷三第47至51頁）、本院99年12月21日準備程序筆錄（
    見同上卷第103 至116 頁）、本院整理附表一、附表二、附
    表三、附表四、附表六、附表七（同上卷第116-1 、116-2
    、116-3 、116- 4、116-5 、137-1 頁）在卷可憑，基於檢
    察官一體原則，自應准許。
二、另公訴人起訴被告謝慧雲與莊良玉於98年10月間某日，由被
    告謝慧雲以門號0000000000行動電話為聯絡工具，與卓元彬
    聯繫交易地點為湖口營區附近某處，再由被告莊良玉（以門
    號0000000000行動電話為聯絡工具）送交第二級毒品安非他
    命與卓元彬並向卓元彬收取價金，被告謝慧雲、莊良玉共同
    以此方式，販賣1 小包（重量不詳）、代價為1,000 元之第
    二級毒品安非他命與卓元彬施用，嗣於99年11月4 日、100
    年4 月18日更正交易時間、地點為於98年11月18日下午4 時
    許、在新竹縣湖口鄉波羅村雀巢汽車旅館附近某全家便利商
    店前，有起訴書、補充理由書（見本院卷三第47-51 頁、本
    院卷五第91-13 頁）在卷可稽，同基於檢查一體原則，應為
    准許。
三、按檢察官於第一審辯論終結前，發見有應不起訴或以不起訴
    為適當之情形者，得撤回起訴。撤回起訴，應提出撤回書敘
    述理由，刑事訴訟法第269 條定有明文。茲檢察官起訴被告
    范盛豐於98年8 、9 月間不詳時間，在范盛豐位於新竹縣湖
    口鄉○○路○段193 號之住處，以3 、4 天1 次之頻率，每
    次販賣0.1 公克、代價為500 元或0.2 公克、代價為1,000
    元之第二級毒品安非他命與林建良施用，前後共計10次，嗣
    於本院準備程序中經公訴人具狀撤回，有99年11月16日撤回
    起訴書（見本院卷三第52至53頁）在卷可憑，依法應予准許
    。
四、按於第一審辯論終結前，得就與本案相牽連之犯罪或本罪之
    誣告罪，追加起訴，刑事訴訟法第265 條第1 項定有明文。
    公訴人於99年11月14日就被告范盛豐相牽連案件即被告范盛
    豐(1)於98年12月4 日在范盛豐位於新竹縣湖口鄉○○路○段
    197 號住處，以門號0000000000、0000000000之行動電話為
    聯絡工具，販賣0.1 公克、代價為500 元安非他命予林建良
    (2)於98年12月8 日在范盛豐位於新竹縣湖口鄉○○路○段
    197 號住處，以門號為0000000000、0000000000號之行動電
    話為聯絡工具，代價為由林建良儲值350 元至范盛豐之遊戲
    帳號內方式，販賣0.2 公克安非他命予林建良；就被告謝慧
    雲相牽連案件，即被告謝慧雲於98年11月5 日，在謝慧雲位
    於新竹縣湖口營區附近之居處，以門號為0000000000號之行
    動電話為聯絡工具，販賣1 小包（重量不詳）、代價為1,00
    0 元安非他命予胡雪梅之犯罪事實起訴，依前揭規定，自當
    准許。
貳、有關證據能力部分：
一、被告余興唐辯護人為被告余興唐利益主張證人張渝芸、林建
    良、胡雪梅、謝長智、葉日順、胡秀琴、共同被告謝慧雲於
    警詢、偵查查中證述無證據能力；被告范盛豐辯護人為被告
    范盛豐利益主張證人林建良、蘇秀英、共同被告謝慧雲於警
    詢、偵查中證述無證據能力；被告謝慧雲辯護人為被告謝慧
    雲利益主張證人胡雪梅、鄧仁弘、胡秀琴、共同被告黃信智
    、余興唐、范盛豐、莊良玉、王美雪於警詢、偵查中證述無
    證據能力；被告王美雪辯護人為被告利益主張證人卓元彬、
    胡秀琴於警詢、偵查中證述無證據能力；被告高嶺文辯護人
    為被告高嶺文之利益主張共同被告王美雪於警詢、偵查中證
    述無證據能力。經查：
（一）按被告以外之人於審判外之言詞或書面陳述，除法律有規
      定者外，不得作為證據，刑事訴訟法第159 條第1 項定有
      明文。
（二）證人張渝芸、林建良、胡雪梅、謝長智、葉日順、胡秀琴
      、蘇秀英、卓元彬、鄧仁弘，渠等於警詢中證述，均為審
      判外之言詞陳述，亦無刑事訴訟法第159 條之2 具有較可
      性之特別情況，故均無證據能力。
（三）刑事審判上之共同被告，係為訴訟經濟等原因，由檢察官
      或自訴人合併或追加起訴，或由法院合併審判所形成，其
      間各別被告及犯罪事實仍獨立存在。故共同被告對於其他
      共同被告之案件而言，為被告以外之第三人，本質上屬於
      證人，為確保被告對證人之詰問權，證人於審判中，應依
      法定程序，到場具結陳述，並接受被告之詰問，其陳述始
      得作為認定被告犯罪事實之判斷依據（最高法院93年度臺
      上字第5726號判決意旨參照）。故被告謝慧雲、王美雪同
      為本案被告，然公訴人援引共同被告謝慧雲於警詢所為之
      陳述為被告余興唐、范盛豐犯行之證據及援引共同被告王
      美雪於警詢所為之陳述為被告高嶺文犯行之證據，就被告
      余興唐、范盛豐、高嶺文而言，共同被告謝慧雲、王美雪
      之陳述，無異屬「被告以外之人」之陳述。共同被告謝慧
      雲之陳述亦不具備刑事訴訟法第159 條之2 、第159 條之
      3 、第159 條之4 所定例外具有證據能力之情形，則依前
      揭規定，證人即共同被告謝慧雲於警詢中之陳述，無證據
      能力。至公訴人並未援引共同被告黃信智、余興唐、范盛
      豐、莊良玉、王美雪於警詢之陳述，為被告謝慧雲犯行之
      證據，而共同被告黃信智、余興唐、范盛豐、莊良玉、王
      美雪就其於警詢中陳述，亦未爭執證據能力，則共同被告
      黃信智、余興唐、范盛豐、莊良玉、王美雪於警詢之陳述
      ，有證據能力。
（四）次按刑事訴訟法第159 條之1 第2 項所規定「被告以外之
      人於偵查中向檢察官所為之陳述，除顯有不可信之情況者
      外，得為證據」，乃現行法對於傳聞法則之例外所建構之
      證據容許範圍之一，依其文義及立法意旨，尚無由限縮解
      釋為檢察官於訊問被告以外之人（含共同被告、共犯、被
      害人、證人等）之程序，須經給予被告或其辯護人對該被
      告以外之人行使反對詰問權之機會者，其陳述始有證據能
      力之可言。所謂顯有不可信之情況，應審酌被告以外之人
      於陳述時之外在環境及情況，例如陳述時之心理狀況、有
      無受到外力干擾等，以為判斷之依據。偵查中檢察官訊問
      證人，旨在蒐集被告之犯罪證據，以確認被告嫌疑之有無
      及內容，與審判中透過當事人之攻防，經由詰問程序調查
      證人以認定事實之性質及目的有別。偵查中辯護人僅有在
      場權及陳述意見權，並無詰問證人之權利，此觀刑事訴訟
      法第245 條第2 項前段之規定甚明。又同法第248 條第1
      項係規定檢察官「訊問證人時，如被告在場者，被告得親
      自詰問」，故祇要被告在場而未經檢察官任意禁止者，即
      屬已賦予其得詰問證人之機會，被告是否親自詰問，在所
      不問；同條第二項前段規定「預料證人於審判時不能訊問
      者，應命被告在場」，就訊問證人時應否命被告在場，則
      委之於檢察官之判斷。凡此，均尚難謂係檢察官訊問證人
      之程序必須傳喚被告使其得以在場之規定。故偵查中檢察
      官訊問證人，雖未經被告親自詰問，或因被告不在場而未
      給予其詰問之機會者，該證人所為之陳述，並非所謂之「
      顯有不可信之情況」，而得據以排除其證據能力。經查：
      1.證人張渝芸、林建良、胡雪梅、謝長智、葉日順、胡秀
        琴、蘇秀英、卓元彬、鄧仁弘、陳冠群於偵查中向檢察
        官所為之陳述，已依法具結，並無顯有不可信之情況，
        另證人林建良於本院審理時表示其於偵查中所述與偵查
        筆錄記載不符部分，經本院當庭勘驗結果為：偵查筆錄
        記載內容與證人林建良於偵查庭所述相符，亦有本院勘
        驗筆錄（見本院99訴32卷五第59頁）在卷可憑，依前揭
        說明，前開證人於偵查中證述，均有證據能力。
      2.共同被告謝慧雲、莊良玉、王美雪於偵查中向檢察官所
        為之證述，已依法具結，並無顯有不可信之情況，依前
        揭說明，前開證人於偵查中證述，均有證據能力。
二、又按通訊監察錄音之譯文，僅屬依據監聽錄音結果予以翻譯
    之文字，固具文書證據之外觀，但實際上仍應認監聽所得之
    錄音帶或光碟，始屬調查犯罪所得之證物，此乃刑事訴訟法
    第165 條之1 第2 項所稱之證物，如其蒐證程序合法，並經
    合法調查，自具證據能力，故檢察官如提出通訊監察錄音之
    譯文為其證據方法，實乃以其監聽所得之錄音帶或光碟，為
    調查犯罪所得之證物，法院本應依刑事訴訟法第165 條之1
    所列之方法調查，以判斷該錄音帶或光碟是否與通訊監察錄
    音之譯文相符，而監聽錄音製作之譯文，雖通常為偵查犯罪
    機關單方面製作，然若被告或訴訟關係人對其真實性並無爭
    執，經法院於審判期日提示譯文供當事人辨認、表示意見並
    為辯論者，程序自屬適法（最高法院95年度台上字第295 號
    、94年度台上字第4665號判決可資參照）。查本件對於被告
    等使用門號行動電話施以通訊監察，事前已依法核發通訊監
    察書，此有本院核發之通訊監察書（見本院卷三第171 至18
    1 頁）在卷可參，程序未見違法情事，又本院依監聽錄音所
    製作之監聽譯文，經提示予公訴人、被告、辯護人等，其對
    於譯文之內容真實性並無爭執，依上開說明，本案卷內相關
    監聽譯文應有證據能力。
三、其餘本判決下列所引用之被告以外之人於審判外之陳述，屬
    傳聞證據部分，檢察官、辯護人、被告等於本院準備、審理
    程序中均表示沒有意見。本院審酌上開證據資料製作時之情
    況，尚無違法不當及證明力明顯過低之瑕疵，亦認為以之作
    為證據應屬適當，故揆諸前開規定，爰依刑事訴訟法第159
    條之5 規定，認前揭證據資料均有證據能力。
乙、實體部分：
壹、有罪部分：
一、
（一）訊據被告黃信智就附表一各編號所示轉讓禁藥安非他命犯
      行，於偵查、本院審理時坦承不諱；
（二）訊據被告余興唐(1)就附表二編號03-1轉讓禁藥安非他命犯
      行於偵查、本院審理時坦承不諱；(2)並坦認有於附表二編
      號01-1、01-2、02-1、02-2、03-2、04、05-1、05-2、0
      6 、07所示時間、地點交付如附表二上開編號所示數量之
      安非他命予張渝芸、林建良、謝慧雲、胡雪梅、謝長智、
      謝日順，惟否認有何販賣第二級毒品安非他命之犯行，辯
      稱：附表二編號02-1部分係與林建良合資購買，編號
      02-2部分係與林建良一起施用，編號04部分係與共同被
      告謝慧雲合資購買，編號06部分係與謝長智合資購買，
      編號07部分初辯稱沒有販賣、沒有換取，當時伊與藥頭
      在一起，葉日順打電話來，是葉日順跟藥頭換取，嗣改稱
      ：伊有向葉日順拿勞力士手錶，欠葉日順5 千元，後來還
      葉日順一部分，尚欠1 千元，就用伊向藥頭拿1 千元的安
      非他命抵前開欠款等語；
（三）訊據范盛豐固坦認有於附表三編號01-1、02-2所示時間、
      地點交付如附表三編號01-1、02-2所示數量之安非他命予
      林建良、謝慧雲，惟否認有何販賣如附表三各編號所示之
      第二級毒品安非他命犯行，辯稱：附表三編號01-1部分
      係伊與林建良合資購買，編號01-2部分，係伊與林建良
      都有玩星城網路遊戲，我們玩星城遊戲裡面有銀行，可以
      過分數，而林建良用掉伊的遊戲點數，所以他才儲值還伊
      ，編號02-1、02-3部分，沒有交付安非他命予共同被告
      謝慧雲、編號02-2部分，係伊與共同被告謝慧雲合資購買
      ，編號03部分，初稱沒有販賣安非他命給蘇秀英，是蘇
      秀英打電話給伊，要伊幫她找安非他命，找到之後，就以
      3 千元重量1 公克幫她拿，後來有送到她住處，當日確實
      有自蘇秀英手中拿到3 千元，後改稱：沒有販賣，沒有交
      付等語；
（四）訊據被告謝慧雲固坦認有於附四編號02、04所示時間、地
      點交付如附表四編號02、04所示數量、價格之安非他命予
      卓元彬、陳冠群，並各收取1 千元，及有於附表五所示時
      間、地點，透過共同莊良玉將附表五所示數量、價格之安
      非他命交付給卓元彬，並收取1 千元，惟否認有何販賣如
      附表四編號01-1、02、04所示之第二級毒品安非他命及與
      共同被告莊良玉共同販賣附表五所示之第二級毒品安非他
      命之犯行，辯稱：附表四編號01-1部分，伊沒販賣也沒
      有交付，編號02部分，伊只是把手邊的安非他命原價轉
      讓予卓元彬，編號04部分，伊有自陳冠群處收到1 千元
      ，陳冠群說他心情不好，伊就將手邊有的給他，附表五
      部分，係卓元彬打電話給伊說他工作很累，問伊有沒有辦
      法，因為跟人家拿的都是伊先幫他墊，當然要給伊錢，也
      沒有說要賺他錢。因為共同被告莊良玉從千禧路的家剛好
      要出門，伊身體不舒服，所以就順便請共同被告莊良玉拿
      給卓元彬，伊跟共同被告莊良玉講說卓元彬欠伊錢，卓元
      彬會拿1 千塊給她等語；
（六）訊據被告莊良玉與共同被告謝慧雲於附表五所示時間、地
      點，共同販賣第二級毒品安非他命之犯行，於偵查、本院
      準備程序時，坦承不諱，嗣於本院審理改稱；那一天伊急
      著要出門，共同被告謝慧雲拿給伊的時候，伊沒有問她，
      就走了，伊當時不知道裡面是什麼，當天回家伊將錢交給
      共同被告謝慧雲時，有問她裡面是什麼等語；
（七）訊據被告王美雪固坦認有於附表六編號01-1、01-2所示時
      間交付如附表六編號01-1、01-2所示數量之安非他命予卓
      元彬，並向卓元彬各收取1 千元，惟否認有何販賣如附表
      六01-1、01-2、附表八所示之第二級毒品安非他命犯行，
      辯稱：附表六編號01-1部分，交付地點是在湖口營區旁
      邊的全家便利商店外面門口，是卓元彬開車載伊去湖口營
      區附近幫他調安非他命，編號01-2部分，交付地點是在
      新湖國中過去的某一家便利超商外面，也是卓元彬請伊幫
      他調安非他命，並非販賣，附表八部分，伊沒有交付也
      沒有販賣等語；
（八）訊據被告高嶺文就附表七各編號所示轉讓禁藥安非他命犯
      行，於偵查、本院準備程序、審理程序，坦承不諱；經查
      ：
    1.就被告黃信智部分：
      被告黃信智以其所持用門號0000000000行動電話為聯繫轉
      讓毒品之工具，與共同被告謝慧雲相互聯繫後，被告黃信
      智於如附表一各編號所示之時間、地點，以原價轉讓如附
      表一各編號所示數量、價格之安非他命予謝慧雲之事實，
      業據被告黃信智於本院準備程序、審理時自白在卷，並有
      下列事證可資為證：
      (1)共同被告謝慧雲於偵查、本院審理時證述：伊於98年8
        月中旬到98年10月間有與共同被告黃信智一起合資購買
        安非他命，因為一起合資購買拿到的量比較多，由被告
        黃信智將合資購買的非他命交給伊後，就一起施用，一
        起施用後會有剩，剩下的1 包安非他命被告黃信智會叫
        伊出掉就是轉給別人，1 包就是1 千元，可是伊沒有轉
        給別人，因為伊想用，就將剩下的以合資拿的1 千元數
        量1 包的安非他命用掉，伊另外再付錢給被告黃信智。
        對於被告黃信智稱1 包一起施用，1 包留在伊這邊向伊
        收取1 千元，此種情形總共有5 次，伊沒有意見等語（
        見98偵9157卷三第815 頁、本院卷四第107 頁背面至10
        8 頁、第124 頁背面至126 頁、第128 頁背面至129 頁
        ）。
      (2)並有本院核發搜索票、新竹市刑警大隊搜索、扣押筆錄
        、扣押物品目錄表、照片1 張（見98偵9157卷一偵查卷
        第217 至221 頁、第223 頁）、扣案被告黃信智持用之
        Sony Ericsson 廠牌門號0000000000行動電話1 支，在
        卷可佐。是認被告上開自白內容應與事實相符，被告黃
        信智以所持用門號0000000000號行動電話為聯繫轉讓禁
        藥之工具，於如附表一各編號所示之時間、地點，以原
        價轉讓如附表一各編號所示數量、價格之安非他命予共
        同被告謝慧雲之事實，均堪予認定。
      (3)至共同被告謝慧雲雖於偵查中證稱：黃信智拿安非他命
        到伊位於千禧路住處，問伊要不要，因為他缺錢，轉不
        過來，他會拿2 、3 包過來，1 包就是1 千元，下次來
        居所時，伊再拿給他等語（見98偵9157卷二偵查卷第49
        3 至494 頁），然並未敘及被告黃信智是否有賺取差價
        ，另參以被告黃信智、共同被告謝慧雲2 人，常以毒品
        互相請對方施用，亦有98年偵字第9157號卷一第86頁第
        4 則通訊監察譯文在卷可按，足見被告黃信智與共同被
        告謝慧雲交情匪淺，亦認被告辯稱係以原價轉讓與共同
        被告謝慧雲尚屬可信，是共同被告謝慧雲前開證述內容
        ，尚不足認定為被告販賣第二級毒品之犯行。至公訴意
        旨以被告黃信智於附表一所示之時間、地點，販賣數量
        2 包安非他命予共同被告謝慧雲云云，然本院既已認定
        被告黃信智以原價轉讓禁藥安非他命1 包予共同被告謝
        慧雲如上，則被告黃信智實際交付共同被告謝慧雲安非
        他命數量，自以本院認定數量1 包為準，附此敘明。
      (4)另98偵9157卷一偵查卷第62頁第4 、5 則即98年10月3
        日7時6分21秒、8時36分35秒通訊監察譯文所示，被告
        黃信智與共同被告謝慧雲通話中，雖有談及被告黃信智
        向共同被告謝慧雲表示其有毒品，要共同被告謝慧雲幫
        其出掉即出售之意，然於通話後，後續即無相關之譯文
        ，則被告黃信智是否有公訴意旨所稱之涉犯販賣二級毒
        品予共同被告謝慧雲之犯行，即有疑義。罪既有疑，即
        應為被告黃信智有利之認定，併此敘明。
    2.就被告余興唐部分：
      (1)被告余興唐與張渝芸互為聯繫後，被告余興唐於附表二
        編號01-1、01-2所示之時間、地點販賣如附表二編號01
        -1、01-2所示數量、價格之安非他命予張渝芸之事實，
        有下列事證可資為證：
        證人張渝芸於偵查、本院審理時證述：伊有向被告余
          興唐買過安非他命，張慧馨跟伊說被告余興唐有在賣
          ，有一次時間在97年年中，伊拿1 千元重量約0.2 公
          克，另外一次再隔1 個禮拜左右，拿2 千元重量0.4
          公克，2 次都是一手交錢，一手交貨，都是拿現金。
          伊都是用電話跟余興唐聯繫，被告是騎機車送到伊位
          於民新街188 號住家附近，伊再去跟他拿等語（見98
          偵9157卷三偵查卷第728 至729 頁、第858 至859 頁
          、本院99訴32卷五第123 頁背面、第124 頁、第126
          至127 頁）。
        另佐以被告於本院審理時，亦坦認有於附表二編號01
          -1、01-2所示時間、地點，交付所示數量、價格安非
          他命予被告張渝芸，並有本院核發搜索票、新竹市刑
          警大隊搜索、扣押筆錄、扣押物品目錄表（見98偵91
          57卷一偵查卷第42至45頁）、扣案被告余興唐持用之
          ZIKOM 廠牌門號0000000000行動電話1 支在卷可佐。
          綜上事證，被告余興唐前開販賣安非他命予張渝芸之
          犯行，堪以認定。
        至證人張渝芸雖本院審理時改證稱：97年中係與被告
          余興唐合資購買、要被告余興唐幫伊找安非他命等語
          。然其於本院復證述：安非他命是被告余興唐拿給伊
          ，一手交錢，一手交貨，伊沒見過余興唐所找的那個
          人，也不知道被告余興唐去找哪個人等語以觀，足見
          證人張渝芸與被告余興唐交易方式，與其所稱之合資
          購買顯然有異。證人張渝芸於本院證述時改稱為合資
          模式，應係護被告之詞，無從採信。證人前開證述
          內容，尚不足為被告余興唐有利之認定。
      (2)被告余興唐以所持用門號0000000000行動電話為聯繫販
        賣毒品之工具，由林建良、謝慧雲、胡雪梅、謝長智、
        葉日順使用行動電話撥打余興唐上開電話相互聯繫後，
        被告余興唐於附表二編號02-1、02-2、04、05-1、05-2
        、06、07所示之時間、地點販賣如附表二編號02-1、02
        -2、04、05-1、05-2、06、07所示數量、價格之安非他
        命予林建良、謝慧雲、胡雪梅、謝長智、葉日順之事實
        ，有下列事證可資為證：
        證人林建良於偵查中證述：伊有向被告余興唐買過安
          非他命，於98年7 、8 月開始，買到去年12月，1 千
          元可以買0.2 公克的安非他命，伊有時候跟他拿1 千
          元0.2 公克的安非他命，有時候買5 百元0.1 公克的
          安非他命，伊都是去他位於湖口要往長安那邊的住處
          跟他買。附表二編號02-1所示通訊監察譯文通話內容
          ，被告余興唐是說沒有1 千元不要跟他買安非他命，
          那一次稍晚伊有用1 千元跟他買安非他命，也是去他
          家拿，伊都是拿現金給他，他拿包好的安非他命給伊
          。附表二編號02-2所示通訊監察譯文通話內容，被告
          余興唐叫伊幫他弄易付卡，他就拿安非他命給伊，可
          是那一次伊沒有幫他弄到易付卡，伊直接用1 千元跟
          他買安非他命，安非他命叫粗的等語（見98偵9157卷
          三偵查卷第749 至750 頁）。
        證人即共同被告謝慧雲於偵查中證述：人家要拿毒品
          ，伊也會找被告余興唐拿，次數有十幾次。有時候他
          拿來伊千禧路的住處，或是伊去他位於湖口工業區的
          住處拿，價錢也是1 包1 千元。但是如果是伊要拿的
          話，伊會叫他算便宜一點，也就是1 公克2 千5 百元
          等語（見98偵9157卷二偵查卷第494 至495 頁）。
        證人胡雪梅於偵查、本院審理時證述：伊曾經向被告
          余興唐購買2 次安非他命，於98年7 月間在共同被告
          謝慧雲之前租的矮房子裡，伊問小阿姨即共同被告謝
          慧雲有沒有安非他命，小阿姨說沒有，所以叫伊問被
          告余興唐有沒有，伊直接打電話給被告余興唐，被告
          余興唐就過來共同被告謝慧雲租屋處，伊向被告余興
          唐買安非他命，1 千元1 小包，一手交錢，一手交貨
          。第2 次是在98年8 月某日在上開矮房子，向被告余
          興唐買安非他命，也是1 千元1 小包，也是因為共同
          被告謝慧雲沒有安非他命，所以她還是叫伊打電話問
          余興唐，所以伊跟余興唐買。伊都利用上班休息時間
          前往，因為伊上班地點騎車至共同被告謝慧雲租屋處
          只要5 分鐘等語（見98偵9157卷二偵查卷第466 頁、
          第509 頁，本院99訴32卷四第195 背面至197 頁、第
          200頁背面至202頁）。
        證人謝長智於偵查中證述：伊於98年11月開始跟被告
          余興唐買過2 次安非他命，每次都是向他買1 千元，
          數量不詳，但可以吸食5 、6 口。伊都是打電話與被
          告余興唐聯絡，伊打電話跟他說要買安非他命1 張，
          他就會拿安非他命到伊家給伊，伊再給他1 千元。附
          表二編號06所示即98年11月27日11時45分通訊監察譯
          文通話內容，電話中跟被告余興唐說拿1 張過來，是
          伊叫被告余興唐拿1 千元的安非他命過來賣伊，被告
          余興唐後來在中午有拿安非他命來賣伊，價格1 千元
          ，伊有拿給他，數量1 小包，伊因耳聞可以向被告余
          興唐買安非他命，而且他蠻大膽在賣等語（見98偵91
          57卷三偵查卷第795 至796 頁）。
        證人葉日順於偵查、本院證述：被告余興唐到伊信義
          村的家，看到伊放在房間的勞力士手錶，他很喜歡，
          後來伊就將手錶以5 千多元賣他，一開始被告余興唐
          有先還伊4 千元，後來還欠餘款1 千元，1 、2 個禮
          拜後，伊打電話跟被告余興唐要錢，被告余興唐不夠
          錢，說要找伊講話，被告余興唐於98年12月8 日晚上
          9 點多就到伊信義村的住家，他說沒有錢，接著被告
          余興唐說可不可以用安非他命擋，被告余興唐就給伊
          1 包的量，抵一千塊，接著伊就收下安非他命，附表
          二編號07所示通訊監察譯文通話內容就是講手錶的錢
          要用安非他命擋的事情，被告余興唐交給伊安非他命
          是在伊信義村的住處等語（見98偵9157卷三偵查卷第
          701 至702 頁，本院99訴32卷五第61至64頁）。
        證人林建良、共同被告謝慧雲、謝長智、葉日順證述
          前開交易過程，核與附表二編號02-1、02-2、04、06
          、07所示通訊監察譯文內容相符，證人胡雪梅則前後
          證述一致，渠等前開證述內榕，應與事實相符，而堪
          採信，並有本院核發搜索票、新竹市刑警大隊搜索、
          扣押筆錄、扣押物品目錄表（見98偵9157卷一偵查卷
          第43至45頁）、扣案被告余興唐持用之ZIKOM 廠牌門
          號0000000000行動電話1 支，在卷可佐。綜上事證，
          被告余興唐前開販賣安非他命予林建良、謝慧雲、胡
          雪梅、謝長智、葉日順之犯行，堪以認定。
        至證人林建良於本院證稱：其係與被告余興唐合資購
          買，一人出一半，於偵查中有說是合資購買，偵查筆
          錄沒有記載等語。惟經本院當庭勘驗證人林建良於99
          年1 月13日偵訊光碟，與卷附偵查筆錄相符，證人於
          偵過程中，未提及與被告余興唐合資購買的情節，有
          本院勘驗筆錄（見本院99訴32卷五第59頁）在卷可憑
          ，且依相關如附表二編號02-1、02-2所示通訊監察譯
          文內容所示，亦均未提及合資一節，足見證人前開證
          述內容，顯為護被告之詞，無足採信。
        另證人即共同被告謝慧雲於本院證述：伊與被告余興
          唐有附表二編號04所示通訊監察譯文內容，也有碰面
          ，因為伊覺得東西太少，沒有拿給伊等語，證人謝長
          智於本院證述：伊與被告余興唐有附表二編號06所示
          通訊監察譯文內容，沒有碰面等語，然查，共同被告
          謝慧雲、證人謝長智前開證述內容，除與被告余興唐
          於本院自承就有於附表二編號04、06所示時間、地點
          交付如附表二編號04、06所示數量之安非他命陳述相
          佐外，亦與通訊監察譯文內容有異，足見共同被告謝
          慧雲、證人謝長智前開證述應屬虛妄，而無足採。
        證人謝長智雖亦於本院證述：98年偵字第9157號卷三
          第915 頁第3 則、第916 頁第2 則監聽譯文，是伊跟
          被告余興唐間的通聯，是在講毒品，伊那時候從台北
          回來，伊就問被告余興唐可以幫伊拿到安非他命，他
          有問伊要多少，伊說要一千元，後來好像沒有見面，
          因為伊沒有時間，伊就回五股。至於偵查中所述內容
          ，伊已經忘記，如果有拿的話，應該是與被告余興唐
          合資等語。且依相關如附表二編號06所示通訊監察譯
          文內容所示，顯然係證人要向被告余興唐購買1 張即
          1 千元安非他命，被告余興唐於電話中表示與證人談
          妥要前往證人所在之處，均未提及合資一節，足見證
          人謝長智前開證述應屬不實，而無足採。
      (3)被告余興唐以其所持用門號0000000000號行動電話為聯
        繫轉讓毒品之工具，與共同被告謝慧雲相互聯繫後，被
        告余興唐於如附表二編號03-1所示之時間、地點，無償
        轉讓所示數量之安非他命予共同被告謝慧雲之事實，業
        據被告余興唐於偵查、本院準備、審理時自白在卷，並
        有下列事證可資為證：
        證人即共同被告謝慧雲於本院證述：附表二編號03-1
          所示通訊監察譯文內，是伊與被告余興唐的對話內容
          ，通話後1 小時被告余興唐有交付安非他命給伊，對
          於被告余興唐於偵查中稱，此次是他請伊安非他命，
          伊沒有意見等語（見本院99訴32卷四第129 頁）。
        又依附表二編號03-1所示通訊監察譯文內容以觀，證
          人與被告於前開通話內容中雖有提及證人謝慧雲要被
          告余興唐再給一點安非他命，惟並未提及交易金錢之
          事，且依該監察內容，在2 人該則通話前，被告余興
          唐應已有交付安非他命給證人謝慧雲，惟證人謝慧雲
          於分裝時，未妥適分裝，再打電話跟被告余興唐拿取
          安非他命，則此次通話內容後，證人謝慧雲向被告余
          興唐拿取之安非他命是否涉及金錢交易，即有可疑。
          在無其他證明此次交付安非他命有交付金錢之情況，
          被告辯稱此次是無償請證人謝慧雲安非他命，應屬可
          採。是認被告上開自白內容應與事實相符，堪予採信
          。並有本院核發搜索票、新竹市刑警大隊搜索、扣押
          筆錄、扣押物品目錄表（見98偵9157卷一偵查卷第42
          至45頁）、扣案被告余興唐持用之ZIKOM 廠牌門號00
          00000000行動電話1 支，在卷可佐。被告余興唐於附
          表二編號03-1所示時間、地點無償轉讓讓所示數量之
          安非他命予共同被告謝慧雲，足資認定。
        至證人即共同被告謝慧雲雖有於本院證述稱，該次係
          屬合資，惟依附表二編號03-1所示通訊監察譯文內容
          以觀，於2 人通話過程中，全然未提及合資字義，其
          前開證述內容，亦無足採。
    3.就被告范盛豐部分：
      被告范盛豐以所持用門號0000000000號行動電話為聯繫販
      賣毒品之工具，由林建良、謝慧雲、蘇秀英使用行動電話
      撥打范盛豐上開電話相互聯繫後，被告范盛豐於附表三編
      號01-1、01-2、02-1、02-2、02-3、03所示之時間、地點
      販賣如附表三編號01-1、01-2、02-1、02-2、02-3、03所
      示數量、金額之安非他命予林建良、謝慧雲、蘇秀英之事
      實，有下列事證可資為證：
      (1)證人林建良於偵查中證述：伊經朋友介紹認識被告范盛
        豐，於98年8 、9 月開始向范盛豐買過安非他命10次左
        右，數量0.1 或0.2 公克，價格是0.1 公克5 百元，0.
        2 公克1 千元，有幾次是買0.1 公克5 百元，有幾次是
        買0.2 公克1 千元，伊要買的話，就打手機給他。地點
        都是都是伊去他位於湖口營區附近的住處跟他買，伊拿
        現金給他，他拿已經包好的安非他命給伊。附表三編號
        01-1所示通訊監察譯文內容，伊當時傳簡訊給被告范盛
        豐，伊當天要跟拿5 百元的安非他命，伊在當天稍晚有
        去他位於湖口營區附近的2 樓住處，向他買5 百元0.1
        公克的安非他命。附表三編號01-2所示通訊監察譯文內
        容，是伊儲值到被告范盛豐的遊戲帳號裡面，當作買安
        非他命之費用，儲值1 次是350 元，被告范盛豐的意思
        是說他賣0.2 公克1 千元的安非他命給伊，伊後來只有
        儲值350 元到他的遊戲帳號裡，剩下部分是他請的等語
        （見98貞9157卷三偵查卷第748 至749 頁）。
      (2)證人即共同被告謝慧雲於偵查、本院審理時證述：范
        盛豐欠錢時，他有東西就會打電話給伊，說他那邊有東
        西，伊這邊有沒有人要。接著伊會過去他位於勝利路的
        住處跟他拿，次數約有4 、5 次，賣得的錢有時候會交
        給他現金，或是幫他買網路遊戲的點數。朋友要找安非
        他命時伊沒有就會找被告范盛豐，他有，伊就會跟他拿
        。附表三編號02-1所示通訊監察譯文內是伊與被告范
        盛豐的對話內容，此通電話是伊要跟被告范盛豐拿安非
        他命。伊那時候身上只有1 千5 百元，所以伊拿了1 千
        5 百元的安非他命，至於重量我不曉得，而1 千5 百元
        安非他命的量，伊大概看一下就知道。交付地點是在被
        告范盛豐家樓下，是在湖口勝利路營區附近。如附表
        三編號02-2即98年偵字第9157號卷一第78頁第3 、4 則
        監聽譯這兩通是伊跟被告范盛豐的通話，內容在講伊要
        調東西，打電話問被告范盛豐，有沒有東西可以拿，就
        是拿安非他命，應該是他要用的量轉給伊。這件是買1
        千元的安非他命，重量不曉得，1 小包，1 千元是伊幫
        被告范盛豐儲值星城網路遊戲的點數，伊到被告范盛豐
        湖口勝利路住處拿安非他命。
      (3)證人蘇秀英於偵查中證述：伊於98年在湖口打牌時認識
        被告范盛豐，98年11月左右伊跟他拿過4 次安非他命，
        前3 次約2 千、2 千5 百元左右，最後1 次他跟伊收3
        千元，第1 次跟最後1 次被告范盛豐送到伊當時在新竹
        市○○路○ 段207 號居處給伊。伊於98年11月26日下午
        2 時8 分打電話給被告范盛豐說，晚上1 克2 千的，拿
        1 克過來，他說會弄弄看，不然就要2 千5 的，伊說2
        千5 的也沒關係，多5 百而已，這個通聯譯文，是伊最
        後跟被告范盛豐買安非他命，後來他隔2 天拿安非他命
        到伊位於新竹市○○路○ 段居處給伊，伊當時本來要給
        他2 千5 百元，但是他說要收3 千，所以伊就給他3 千
        元等語（見98貞9157卷三偵查卷第770 至771 頁）。
      (4)證人林建良、共同被告謝慧雲、證人蘇秀英證述前開交
        易過程，核與附表三編號01-1、01-2、02-1、02-2、02
        -3、03所示通訊監察譯文內容相符。另佐以被告范盛豐
        亦於本院審理時自承：確實有於附表三編號01-1所載
        時間即98年12月4 日晚上9 時到10時間將安非他命放在
        香煙盒內，擺在伊停放在新竹縣湖口鄉○○街22號巷內
        機車坐墊下面置物箱內，交付給證人林建良，但伊不知
        道他是何時拿走，另於98年12月8 日證人林建良確實有
        儲值350 元到伊的星城網路遊戲帳號等語（見本院99訴
        32卷六第32頁背面、第33頁）確實有於附表三編號03
        所示時間、地點交付1 公克價值3 千元安非他命予證人
        蘇秀英並收取3 千元等語（見本院99訴32卷三第135 至
        136 頁），並有新竹市刑警大隊搜索、扣押筆錄、扣押
        物品目錄表（見98偵9157卷一偵查卷第177 至179 頁）
        、扣案被告范盛豐持用之門號0000000000行動電話1 支
        可佐。從而，被告范盛豐以所持用LG廠牌門號00000000
        00行動電話為聯繫販賣毒品之工具，由證人林建良、共
        同被告謝慧雲、證人蘇秀英使用行動電話撥打范盛豐上
        開電話相互聯繫後，於附表三各編號所示之時間、地點
        販賣如各編號所示數量、價額之安非他命予證人林建良
        、共同被告謝慧雲、證人蘇秀英之事實，堪可認定。
      (5)至證人林建良於本院審理時證述：98年偵9157卷三偵
        查卷第734 頁第2 至7 則及第735 頁第7 、8 則通訊監
        察譯文，是伊跟被告范盛豐的對話，通話內容是伊跟被
        告范盛豐1 人出5 百元合資購買安非他命，98偵9157
        卷三偵查卷第737 頁第3 則監聽譯文，是伊與被告范盛
        豐的對話，是要跟他合資購買安非他命，伊錢不夠，就
        沒有去找他。此通電話原本伊要買1 千元的安非他命，
        伊身上只有350 元，伊有儲350 元至被告范盛豐的帳戶
        ，後來伊沒有去找他，也沒有跟被告范盛豐拿安非他命
        等語。然查：依附表三編號01-1、01-2所示通訊監察譯
        文內容，全然未提及合資購買之內容，且依該
        內文義，係證人林建良以金錢向被告范盛豐購買毒品，
        證人前開證述內容，顯係事後維護被告范盛豐之詞，而
        無足採。
      (6)另共同被告謝慧雲於本院審理時證述：98偵9157卷一偵
        查卷第85頁第3 、4 、5 則通訊監察譯文是伊與被告范
        盛豐通聯譯文，伊有幫被告范盛豐儲值星城網路遊戲5
        百元的點數，但不是購買安非他命代價等語（見本院99
        訴32卷四第114 頁）。然依前開通訊監察譯文即附表三
        編號02-1通訊監察譯文內容所示，被告謝慧雲於98年10
        月30日13時36分至13時55分與被告范盛豐通聯後，幫被
        告范盛豐儲值星城網路遊戲5 百元的點數，係因上開3
        通電話前，另有1 名曹克宗（音譯）男子撥打共同被告
        謝慧雲所持用之電話，疑似要向共同被告謝慧雲購買5
        百元之安非他命，共同被告謝慧雲於該通電話後，乃轉
        向被告范盛豐購買5 百元毒品，並由共同被告謝慧雲儲
        值5 百元星城網路遊戲點數至被告范盛豐遊戲帳戶內，
        而隨後共同被告謝慧雲亦前往被告范盛豐住處，足見共
        同被告謝慧雲前開證述內容，與事實不符，而無足採。
      (7)再證人蘇秀英於本院證述：如附表三編號03所示通訊監
        察譯文，是伊跟被告范盛豐的通話，該通話內容是伊叫
        他幫伊拿安非他命，1 克，他跟伊講2 千5 。後來他沒
        有拿1 克安非他命給伊，因為伊從泰雅渡假村回來，已
        經半夜了，伊有打電話給他，他沒有接，隔天我們就已
        經到高雄，之後兩天都在高雄，伊都沒有碰到他等語（
        見99訴32卷五第65頁），然前開證述內容，與被告范盛
        豐於本院準備程序中在辯護人在庭情形下，自承有於附
        表三編號03所示時間、地點，交付所示數量、價格之安
        非他命予證人蘇秀英，並向證人蘇秀英收取3 千元之情
        相左，而被告范盛豐嗣於本院審理時復改稱未交付證人
        蘇秀英安非他命，亦未向其收取金錢，應係聽聞證人前
        開證述內容後，再翻異前詞，足見證人在本院證述內容
        ，亦屬護被告之詞，亦無足採。
    4.就被告謝慧雲部分：
      被告謝慧雲以所持用門號0000000000號行動電話為聯繫販
      賣毒品之工具，由胡雪梅、卓元彬、陳冠群使用行動電話
      撥打謝慧雲上開電話相互聯繫後，被告謝慧雲於附表四編
      號01-1、02、04所示之時間、地點販賣如附表四編號01-1
      、02、04所示數量、價格之安非他命予胡雪梅、卓元彬、
      陳冠群之事實，有下列事證可資為證：
      (1)證人胡雪梅於偵查中證述：伊有施用安非他命，毒品來
        源為被告謝慧雲、余興唐，向被告謝慧雲買過4 、5 次
        安非他命，一次都是1 千元1 小包，最後1 次的時間是
        去網咖找被告謝慧雲，時間是在今年10月。今年10月10
        日上午10點7 分伊跟謝慧雲的電話通訊內容提到伊要向
        她調2 張來用用，是要問被告謝慧雲有沒有安非他命，
        要向她買2 千元來施用，但是實際上伊只有買1 千元，
        後來是當天快中午時，伊去湖口鄉○○路中正堂的網咖
        找她，因為她在那裡玩電玩。這一次是在網咖向她買，
        伊拿給她1 千元，她拿給伊1 包一點點的安非他命，最
        近一次跟她買就這一次等語（見98偵9157卷二偵查卷第
        33至34頁、第508 至509 頁）。
      (2)證人卓元彬於偵查、本院審理時證述：伊認識被告謝慧
        雲，伊都叫她小阿姨，伊有跟被告謝慧雲買過安非他命
        。第一次是伊被坤嫂騙1 千元，因為伊本來要跟她拿安
        非他命，可是沒有拿成，後來伊就沒有跟她買。接著小
        阿姨有傳簡訊給伊，說要東西可以跟她買，伊說如果需
        要的話，會再打電話給她。附表四編號02所示通訊監察
        譯文內容，就是被告謝慧雲突然發簡訊給伊，伊於98年
        11月5 日這通回她電話，在這通電話之後，伊才跟被告
        謝慧雲接上線，在這通電話前，伊未向被告謝慧雲買過
        毒品。伊第1 次向被告謝慧雲購買毒品應該是在98年11
        月6 日，偵查中稱在98年10月初打電話跟小阿姨買安非
        他命是記錯時間，地點應該是在湖口雀巢汽車旅館彎進
        去有一個便利商店，那一次拿1 張等語（見98偵9157卷
        二偵查卷第461 頁，本院99訴32卷五第77至78頁70頁背
        面至第71頁）。
      (3)證人陳冠群於偵查中證述：伊於98年11月間經由朋友小
        胖介紹認識被告謝慧雲，伊有向被告謝慧雲買過1 次安
        非他命，是在98年11月中某天，伊找朋友小胖，他說他
        人在高雄，伊請小胖幫伊聯絡買毒品，伊說伊要拿1 張
        ，他就幫伊打電話給被告謝慧雲，只有買1 千元的安非
        他命，數量只有一點點。小胖跟伊說被告謝慧雲家在哪
        裡，被告謝慧雲的家伊之前就知道，之前小胖向被告謝
        慧雲買時，伊有跟去過，伊有看過被告謝慧雲。伊把1
        千元交給謝慧雲，交付時間可能是凌晨12點或1 、2 點
        等語（見98偵9157卷三偵查卷第716 至717 頁、第861
        至862 頁）。
      (4)證人胡雪梅、卓元彬、陳冠群證述前開交易過程，核與
        附表四編號01-1、02、04所示通訊監察譯文內容相符。
        另佐以被告謝慧雲亦於本院審理時自承：確實有於附表
        四編號02、04所示時間、地點交付所示價格安非他命予
        卓元彬、陳冠群，並向2 人各收取1 千元等語（見本院
        99訴32卷六第34頁背面至35頁），並有並有本院核發搜
        索票、新竹市刑警大隊搜索、扣押筆錄、扣押物品目錄
        表（見98偵9157卷一偵查卷第42、43至45頁）、扣案被
        告謝慧雲持用之摩托羅拉廠牌門號0000000000行動電話
        1 支可佐。被告謝慧雲以所持用門號0000000000號行動
        電話為聯繫販賣毒品之工具，由證人胡雪梅、卓元彬、
        陳冠群朋友綽號小胖男子使用行動電話撥打被告謝慧雲
        上開電話相互聯繫後，於附表四編號01-1、02、04所示
        之時間、地點販賣前開編號所示數量、價格之安非他命
        予證人胡雪梅、卓元彬、陳冠群之事實，堪可認定。
      (5)至證人胡雪梅於本院證述：伊有向被告謝慧雲拿過安非
        他命，98偵9157卷二偵查卷第344 頁第3 則98年10月10
        日上午10時7 分即附表四編號01-1通訊監察譯文，此通
        是伊跟被告謝慧雲的通話內容，就是問被告謝慧雲，問
        她有沒有安非他命，伊想用2 千元買，2 張是2 千元的
        意思。但是伊沒有約地點，伊也沒有去拿，這通電話之
        後也沒有。伊記得10月10日是國定假日，伊有打過電話
        ，但伊不是在那一天拿的，是有一天早上我們約在中正
        堂網咖，伊走路過去找她，因為10月10日小朋友在家，
        伊沒有用等語（見99訴32卷四第193 至194 頁），然查
        10 月10 日是國慶日，屬國定假日，當無錯記之理。而
        證人雖證述10月10日未前往中正堂附近網咖找被告謝慧
        雲購買安非他命，卻又稱是有一天早上其與被告謝慧雲
        約在中正堂網咖，伊走路過去找她，足見證人確實曾經
        前往中正堂網咖向被告謝慧雲買過安非他命等情以觀，
        足見證人前開證述內容，顯係為護被告，而變異其詞
        ，亦足認定。
    5.就被告謝慧雲與共同被告莊良玉共同販賣第二級毒品安非
      他命予卓元彬部分：
      被告謝慧雲與莊良玉，以被告謝慧雲所持用門號00000000
      00號行動電話為聯繫販賣毒品之工具，由卓元彬使用行動
      電話撥打謝慧雲上開電話相互聯繫後，由被告莊良玉於附
      表五所示之時間、地點交付如附表五所示數量、價格之安
      非他命予卓元彬，被告莊良玉並當場向卓元彬收取1 千元
      ，以此方式共同販賣安非他命予卓元彬之事實，有下列事
      證可資為證：
      (1)證人卓元彬於偵查、本院審理時證述：第2 次向被告謝
        慧雲購買安非他命1 千元，好像是一個女的拿給伊，拿
        到全家，跟第一次買安非他命的地點不同，第2 次是在
        湖口波羅村，在雀巢汽車旅館往北上還要過去的一家全
        家便利商店，偵查中稱是同一家便利商店是錯誤的。此
        次是打電話給被告謝慧雲，在電話中約好伊快下交流道
        的時候，再打電話給她，此次是被告莊良玉拿給他。那
        時候伊以為被告謝慧雲要拿給伊，伊在那邊等不到人，
        就打電話給被告謝慧雲，後來伊又打電話給被告謝慧雲
        有看到一個女騎車到另外一家全家便利商店，而不是伊
        等的那家便利商店，所以伊跟被告謝慧雲確認是不是有
        叫一個女的騎著「ㄅㄨ、ㄅㄨ」黑色機車。伊在全家便
        利商店看到被告莊良玉的時候，是被告莊良玉先開口問
        伊有對話，是她先開口問伊；「你阿彬嗎？」，伊就說
        「對」，她就說「小阿姨叫我拿東西給你」，她就拿一
        包安非他命給伊，伊當場就付1 千元給被告莊良玉，伊
        開車就回家了。日期已不記得，第2 次向被告謝慧雲購
        買安非他命應該是在第1 次購買即98年11月6 日以後，
        大約是在20號左右時間是在下午，伊記得好像是在3 點
        多以後等語（見98偵9157卷二偵查卷第461 至462 頁、
        第514 頁、本院99訴32卷五第71頁背面、第72頁至73頁
        、第78頁）。
      (2)證人卓元彬證述前開交易過程，核與附表五所示通訊監
        察譯文內容相符，另佐以被告謝慧雲亦於本院審理時自
        承：確實有於附表五所示時間、地點透過被告莊良玉交
        付所示價格安非他命予卓元彬，並向其收取1 千元等語
        （見本院99訴32卷六第35頁背面至36頁），及被告莊良
        玉於偵查、本院準備程序均自白在卷，並有扣案被告謝
        慧雲持用之摩托羅拉廠牌門號0000000000行動電話可佐
        ，被告謝慧雲、莊良玉於附表五所示時間、地點共同販
        賣所示數量、價格安非他命予卓元彬之事實，亦堪認定
        。
      (3)至被告莊良玉於本院審理時改稱：伊交給卓元彬時，並
        不知道是安非他命等語。然查：被告莊良玉於本院審理
        時供陳當時交給卓元彬安非他命用夾鏈帶包裝，外層用
        衛生紙包住，伊交給卓元彬時，沒有看到卓元彬有無打
        開衛生紙，然卻可明確陳述衛生紙內之安非他命係以夾
        鏈帶包裝，而被告莊良玉予被告謝慧雲共居一處，被告
        謝慧雲亦為安非他命長期施用者，被告莊良玉當可辨識
        安非他命，足見被告莊良玉對於衛生紙內物品為安非他
        命知之甚詳，其事後改稱不知交付給卓元彬的物品為安
        非他命，顯不足採。
    6.有關被告王美雪部分：
      被告王美雪以所持用門號0000000000號行動電話為聯繫販
      賣毒品之工具，由卓元彬、胡秀琴使用行動電話撥打王美
      雪上開電話相互聯繫後，被告王美雪於附表六編號01-1、
      01-2 及 附表八所示之時間、地點販賣如附表六編號01-1
      、01-2及附表八所示數量、價格之安非他命予卓元彬、胡
      秀琴之事實，有下列事證可資為證：
      (1)證人卓元彬於偵查、本院證述：伊都叫被告王美雪為
        坤嫂，在今年6 、7 、8 月那段期間，伊是跟她買安非
        他命，地點是在她的住處或是在被告謝慧雲湖口營區1
        樓住處。於98年11月15日上午11點33分伊有打電話給被
        告王美雪，伊要向她購買安非他命，因為當時伊在竹北
        工作，希望她拿過來給伊，但是她說沒有車，伊後來買
        1 千元的安非他命，時間是在98偵9157卷一偵查卷第27
        8 頁第7 則即98年11月15日15時23分通話後1 個多小時
        ，在被告謝慧雲湖口營區住處從被告王美雪手中拿到安
        非他命，與被告王美雪一手交錢一手交貨。伊電話中說
        拿2 張，因為錢不夠，實際上是拿1 張。98偵9157卷
        一偵查卷第281 頁第4 、5 、7 、8 則監聽譯文是伊跟
        被告王美雪的對話，是在講購買安非他命。98年8 月29
        日晚上8 時25分打電話給被告王美雪說要跟她拿1 張，
        是要買1 千元的安非他命，後來伊問她在那邊，她說在
        家裡。最後跟被告王美雪拿到安非他命的時間是晚上9
        點多、地點就在她家，當場給被告王美雪錢，被告王美
        雪當場交貨等語（見98偵9157卷二偵查卷第460 至461
        頁、本院99訴32卷五第68頁背面至70頁、第77頁）。
      (2)證人胡秀琴於偵查中、本院審理時證述：伊有向被告王
        美雪買過3 次毒品。第1 次是在98年8 月底，伊先打電
        話問被告王美雪，伊要比較價錢，她說1 克3 千或3 千
        5 百元，伊覺得太貴，所以沒有買。隔天伊又打電話給
        被告王美雪，請她調2 張（也就是2 千元的安非他命）
        ，她沒有，所以伊跟朋友開車在她去賴清富那裡問，也
        是沒有，所以又開車到被告余興唐居處（住湖口鄉○○
        路5 樓），到了之後，王美雪上去，伊在樓下等，3 、
        5 分鐘後，被告王美雪就拿安非他命並拿給伊，伊給她
        2 千元，後來伊沒有載被告王美雪回去。8 月29日下午
        5 點59分伊打電話請被告王美雪幫伊調2 張安非他命，
        當天下午6 點13分她在電話中跟伊說要載伊去拿，在旁
        邊而已，這是第1次等語（見98偵9157卷三偵查卷第849
        至850 頁、本院99訴32卷四第203 頁背面、第204 頁）
        。
      (3)證人卓元彬、胡秀琴證述前開交易過程，核與附表六編
        號01-1、01-2、附表八所示通訊監察譯文內容相符，另
        佐以被告王美雪亦於本院審理時自承：確實有於附表六
        編號01-1、01-2所示時間交付所示價格安非他命予卓元
        彬，並向其收取1 千元等語（見本院99訴32卷六第39頁
        ，並有扣案被告王美雪持用之NOKIA 廠牌門號00000000
        00行動電話1 支可佐。被告王美雪於附表六編號01-1、
        01-2、附表八所示時間、地點販賣所示數量、價格安非
        他命予證人卓元彬、胡秀琴之事實，亦堪認定。
    7.有關被告高嶺文部分：
      被告高嶺文以其所持用門號0000000000號行動電話為聯繫
      轉讓毒品之工具，由共同被告王美雪撥打被告高嶺文上開
      電話相互聯繫後，被告高嶺文於附表七各編號所示之時間
      、地點無償轉讓如各編號所示數量之安非他命予共同被告
      王美雪之事實，業據被告高嶺文於偵查、本院準備程序、
      審理程序時自白在卷，並有下列證據可資為證：
      (1)證人即共同被告王美雪於偵查、本院審理時證述：98年
        10月26日中午12點22分伊打電話給被告高嶺文問他有沒
        有安非他命，伊要他給伊，後來他坐計程車帶一些安非
        他命給伊用，時間是在當天下午3 、4 點拿到伊住處給
        伊。伊未向被告高嶺文購買過毒品，馮為政於98年8 月
        28 日 打電話問伊有沒有東西，後來馮為政開車載伊去
        小四家附近，是在湖口第三營區路邊拿毒品，碰面時間
        是在下午2 點多，伊有向被告高嶺文拿毒品，但馮為政
        說東西那麼少，不想買，伊就把錢還給馮為政，被告高
        嶺文說「跟你說不要硬要」，伊就跟被告高嶺文說不要
        就算了，伊就跟被告高嶺文說那包安非他命伊要自己拿
        去用，伊沒有拿錢給被告高嶺文，伊跟他感情不錯，所
        以沒有互相買賣安非他命，那次伊拿走安非他命施用，
        被告高嶺文也沒有意見等語（見98偵9157卷二偵查卷第
        452 頁、第540 頁、本院99訴32卷五第130 頁、第134
        頁背面、第139 至140 頁）。
      (2)證人王美雪證述前開轉讓安非他命過程，核與附表七各
        編號所示通訊監察譯文相符，參以被告王美雪與被告高
        嶺文於斯時為男女朋友關係，業據2 人供述在卷，而2
        人又均有施用第二級毒品安非他命，平時無償互相請用
        安非他命，尚與常情相符，共同被告王美雪前開證述內
        容，應堪採信，並有扣案被告高嶺文持用之Sony Eriss
        on廠牌門號0000000000行動電話1 支可佐，被告高嶺文
        於附表七各編號所示之時間、地點無償轉讓如各編號所
        示數量之安非他命予共同被告王美雪之事實，已堪認定
        。
      (3)至證人王美雪雖於偵查中證述：98年8 月28日上午8 點
        57分馮為政打電話給伊，問伊有沒有東西，伊說要問共
        同被告謝慧雲，是馮為政要跟伊買安非他命，伊沒有，
        伊就說要問被告謝慧雲有沒有，但是後來伊請被告高嶺
        文拿安非他命給給馮為政，是被告高嶺文自己拿安非他
        命給馮為政，錢也是高嶺文拿去，地點是約在小四家附
        近的巷口（見98偵9157卷二偵查卷第451 頁），而被告
        高嶺文亦於偵查中供陳：有1 次被告王美雪打電話給伊
        ，要伊幫她的朋友阿政調1 千元的安非他命，後來伊就
        跟湖口國中附近的羅大哥買1 千元的安非他命，接著伊
        送安非他命到湖口小四家外面，伊先把調得的安非他命
        交給被告王美雪，她拿1 千元給伊，時間約在9 、10月
        間等語（同上卷第542 頁），惟為證人馮為政否認有於
        98年8 月28日打電話給被告王美雪，被告王美雪向被告
        高嶺文調買毒品轉讓給伊之事實（見98他2494偵查卷第
        7 至8 頁、第32頁），則被告高嶺文是否有在前開時間
        、地點販賣安非他命給被告王美雪或馮為政，即有可疑
        。而共同被告王美雪前開證述及被告高嶺文之自白，在
        無其他補強證據證明2 人所述為真實情況下，尚不足為
        被告高嶺文不利之認定。
（九）按販賣毒品因係違法行為，非可公然為之，亦無公定價格
      ，容易分裝並增減份量，每次買賣之價量，可能隨時依雙
      方關係深淺、資力、需求量及對行情認知、來源是否充裕
      、查緝是否嚴緊、購買者被查獲時供述購買對象之可能風
      險之評估等，而異其標準，非可一概而論，從而販賣之利
      得，除行為人就販賣之價量俱臻明確供述外，委難察得實
      情，然販賣之人從價差或量差中牟利方式雖異，其意圖營
      利之販賣行為則同一（最高法院96年度台上字第5400號判
      決）。衡諸近年來毒品濫用，危害國民健康與社會安定日
      益嚴重，治安機關對於販賣毒品犯罪行為，無不嚴加查緝
      ，已使毒品不易取得且物稀價昂，衡情販毒者豈有甘冒被
      取締移送法辦判處重刑之危險而以原價轉讓毒品之理，是
      其販入之價格必較其出售之價格為低，而有從中賺取買賣
      價差牟利之意圖及事實，應屬合理認定。上開本院認定被
      告余興唐、范盛豐、謝慧雲、王美雪販賣安非他命部分犯
      行部分，渠等茍無利可圖，被告當無甘冒被判處重刑之危
      險，販售之理，是前開被告等就本院認定販賣第二級毒品
      犯行部分有從中賺取買賣價差牟利之意圖及行為，足堪認
      定。被告等否認部分，均無足採。
（十）綜上所述，被告黃信智轉讓禁藥犯行、被告余興唐販賣第
      二級毒品及轉讓禁藥、被告范盛豐販賣第二級毒品、被告
      謝慧雲販賣第二級毒品、被告謝慧雲與被告莊良玉共同販
      賣第二級毒品、被告王美雪販賣第二級毒品、被告高嶺文
      轉讓禁藥犯行，事證明確，洵堪認定，應予依法論罪科刑
      。
二、論罪科刑部分：
（一）論罪部分：
    1.按安非他命為毒品危害防制條例第2 條第2 項第2 款所定
      之第二級毒品，不得非法販賣、轉讓。次按安非他命亦經
      行政院衛生署公告禁止使用，並明令列為禁藥。又安非他
      命雖同屬毒品危害防制條例第2 條第2 項第2 款所定之第
      二級毒品，然藥事法第83條第1 項之「明知為偽藥或禁藥
      ，而販賣、供應、調劑、運送、寄藏、牙保、轉讓或意圖
      販賣而陳列者，處7 年以下有期徒刑，得併科新臺幣500
      萬元以下罰金」規定，係於93年4 月21日修正公布，同年
      月23日施行，其法定刑較毒品危害防制條例第8 條第2 項
      所定之法定刑「6 月以上5 年以下有期徒刑得併科新臺幣
      70萬元以下罰金」為重；又毒品之範圍尚包括影響精神物
      質與其製品，藥事之管理非僅止於藥品之管理，毒品未必
      係經公告之禁藥，禁藥亦非必為毒品，毒品危害防制條例
      與藥事法二者間，並無必然之特別法與普通法關係，故除
      有轉讓之第二級毒品達毒品危害防制條例第8 條第6 項之
      一定數量，經依法加重之法定刑較藥事法第83條第1 項之
      法定刑為重之情形外，因藥事法第83條第1 項為後法，且
      為重法，應優先適用藥事法處罰（最高法院96年度台上字
      第3582號判決意旨參照）。
    2.按行為後法律有變更者，適用行為時之法律，但行為後之
      法律有利於行為人者，適用最有利於行為人之法律，刑法
      第2 條第1 項定有明文。又關於法律變更之比較適用原則
      ，於比較時應就罪刑有關之共犯、未遂犯、想像競合犯、
      牽連犯、連續犯、結合犯，以及累犯加重、自首減輕暨其
      他法定加減原因（如身分加減）與加減比例等一切情形，
      本於統一性及整體性原則，綜其全部罪刑之結果而為比較
      ，亦有最高法院95年5 月23日刑事庭第8 次會議決議之意
      旨可資參照。查本件被告余興唐就附表二編號01-1、01-2
      、04、05-1、05-2，被告范盛豐就附表三編號02-1、02-2
      、02-3，被告謝慧雲就附表四編號01-1、02及附表五，被
      告莊良玉就附表五，被告王美雪就附表六編號01-1、01-2
      、附表八等行為後，毒品危害防制條例第4 條業於98年5
      月20日已修正公布，於98年11月20日施行，是被告余興唐
      、范盛豐、謝慧雲、莊良玉、王美雪犯罪後法律已有變更
      ，爰就本件新舊法之比較適用說明如下：
      (1)修正前毒品危害防制條例第4 條第2 項規定為：「製造
        、運輸、販賣第二級毒品者，處無期徒刑或7 年以上有
        期徒刑，得併科新臺幣7 百萬元以下罰金。」；同條項
        修正後之規定則為「製造、運輸、販賣第二級毒品者，
        處無期徒刑或7 年以上有期徒刑，得併科新臺幣1 千萬
        元以下罰金。」經比較上開修正前後之條文，修正後之
        條文並非較有利於被告等，應適用修正前之條文，有利
        於被告等。
      (2)被告莊良玉就其犯行於偵查、審判中均自白，修正前毒
        品危害防制條例第17條沒有自白減輕其刑之規定，修正
        後毒品危害防制條例第17條第2 項則增定：「犯第4 條
        至第8 條之罪於偵查及審判中均自白者，減輕其刑。」
        而無期徒刑減輕者，為20年以下15年以上有期徒刑，有
        期徒刑、罰金減輕者，減輕其刑至2 分之1 ，刑法第65
        條第2 項、第66條前段分別定有明文。是修正後毒品危
        害防制條例增列第17條第2 項規定，被告於偵查及審判
        中均自白者，減輕其刑，此部分增訂之規定顯較舊法所
        定者有利於被告。
      (3)是綜合比較上述修正前、後之毒品危害防制條例相關條
        文，基於一體適用原則，被告余興唐、范盛豐、謝慧雲
        、王美雪部分，以修正前毒品危害防制條例之規定對其
        較為有利，自均應適用修正前之規定論處；被告莊良玉
        以修正後之毒品危害防制條例之規定對其較為有利，自
        應適用修正後之規定論處。
    3.就被告黃信智部分：
      (1)被告黃信智附表一編號01、02、03、04、05轉讓安非他
        命之行為，固均合於毒品危害防制條例第8 條第2 項轉
        讓第二級毒品罪之處罰規定，然依本案卷證資料，尚無
        證據足資證明被告黃信智轉讓安非他命之數量有依毒品
        危害防制條例第8 條第6 項規定加重其刑之情形，依前
        揭說明，自應適用藥事法第83條第1 項之規定。核被告
        黃信智就附表一編號01、02、03、04、05所為，均係犯
        藥事法第83條第1 項之轉讓禁藥罪。公訴意旨認被告黃
        信智就前開各罪係犯毒品危害防制條例第4 條第2 項之
        販賣第二級毒品罪，尚有未洽，惟社會基本事實同一，
        經本院諭知後變更起訴法條。又被告轉讓禁藥前持有安
        非他命之低度行為均為其轉讓禁藥之高度行為所吸收，
        均不另論罪。被告犯附表一所示之各罪，均犯意各別，
        時間、地點部分不同，行為互異，應予分論併罰。辯護
        人為被告黃信智利益稱被告前開5 次犯行有接續犯之適
        用，尚有誤會。
      (2)至被告黃信智所犯轉讓禁藥罪部分，雖亦曾於偵查及審
        判中自白犯罪，惟其依藥事法第83條第1 項之規定論處
        ，基於法律整體適用不得割裂之原則，自不得依上述修
        正後毒品危害防制條例第17條第2 項之規定減輕其刑，
        併予說明之。辯護人為被告黃信智利益稱被告前開5 次
        犯行毒品危害防制條例第17條第2 項減輕其刑之適用，
        尚有誤解。
    4.就被告余興唐部分：
      (1)核被告余興唐就附表二編號 01-1、01-2、04、05-1、
        05-2所為，均係犯修正前毒品危害防制條例第4 條第2
        項之販賣第二級毒品罪，就附表二編號02-1、02-2、06
        、07所為，均係犯毒品危害防制條例第4 條第2 項之販
        賣第二級毒品罪，就附表二編號03-1所為，係犯藥事法
        第83條第1 項之轉讓禁藥罪。公訴意旨認被告余興唐就
        附表二編號03-1犯行，係犯毒品危害防制條例第4 條第
        2 項之販賣第二級毒品罪，尚有未洽，惟社會基本事實
        同一，經本院諭知後變更起訴法條。被告轉讓禁藥、販
        賣第二級毒品前，持有安非他命之低度行為均為其轉讓
        禁藥、販賣第二級毒品之高度行為所吸收，均不另論罪
        。被告所犯附表二編號01-1、01-2、02-1、02-2、03-1
        、04、05-1、05-2、06、07所示之各罪，均犯意各別，
        時間、地點均不同，行為互異，應予分論併罰。
      (2)至被告余興唐所犯轉讓禁藥罪部分，雖亦曾於偵查及審
        判中自白犯罪，惟其依藥事法第83條第1 項之規定論處
        ，基於法律整體適用不得割裂之原則，自不得依上述修
        正後毒品危害防制條例第17條第2 項之規定減輕其刑，
        併予說明之。
    5.就被告范盛豐部分：
      (1)核被告范盛豐就就附表三編號02-1、02-2、02-3所為，
        均係犯修正前毒品危害防制條例第4 條第2 項之販賣第
        二級毒品罪，就附表二編號01-1、01-2、03所為，均係
        犯毒品危害防制條例第4 條第2 項之販賣第二級毒品罪
        。被告販賣第二級毒品前，持有安非他命之低度行為均
        為其販賣第二級毒品之高度行為所吸收，均不另論罪。
        被告所犯附表三所示之各罪，均犯意各別，時間、地點
        均不同，行為互異，應予分論併罰。
      (2)被告范盛豐有犯罪事實欄一所載之刑案執行情形，此有
        被告范盛豐台灣高等法院被告前案紀錄表在卷可稽，其
        於有期徒刑執行完畢後，5 年內故意再犯本件有期徒刑
        以上之各罪，均為累犯，除法定刑為無期徒刑部分，依
        法不得加重外，餘均應依法各加重其刑。
    6.就被告謝慧雲部分：
      (1)核被告謝慧雲就附表四編號01-1、02、附表五所為，均
        係犯修正前毒品危害防制條例第4 條第2 項之販賣第二
        級毒品罪，就附表四編號04所為，係犯毒品危害防制條
        例第4 條第2 項之販賣第二級毒品罪。被告販賣第二級
        毒品前，持有安非他命之低度行為均為其販賣第二級毒
        品之高度行為所吸收，均不另論罪。被告所犯附表四編
        號01-1、02、04、附表五所示之各罪，均犯意各別，時
        間、地點均不同，行為互異，應予分論併罰。
      (2)被告謝慧雲與被告莊良玉就前開附表五犯行，有共同犯
        罪之意思聯絡及行為分擔，均為共同正犯。
    7.就被告莊良玉部分：
      (1)核被告莊良玉就附表五所為，係犯毒品危害防制條例第
        4 條第2 項之販賣第二級毒品罪。被告販賣第二級毒品
        前，持有安非他命之低度行為為其販賣第二級毒品之高
        度行為所吸收，不另論罪。
      (2)被告莊良玉與被告謝慧雲就前開附表五犯行，有共同犯
        罪之意思聯絡及行為分擔，均為共同正犯。
      (3)被告莊良玉於偵查、審判中均自白，依毒品危害防制條
        第17條第2項規定，減輕其刑。
    8.就被告王美雪部分：
      (1)核被告王美雪就附表六編號01-1、01-2、附表八所為，
        係犯修正前毒品危害防制條例第4 條第2 項之販賣第二
        級毒品罪。被告販賣第二級毒品前，持有安非他命之低
        度行為均為其販賣第二級毒品之高度行為所吸收，均不
        另論罪。
      (2)至辯護人為被告王美雪利益主張被告王美雪於偵查中自
        白，應有毒品危害防制條例第17條第2 項之適用。惟按
        犯第四條至第八條之罪於偵查及審判中均自白者，減輕
        其刑，毒品危害防制條例第17條第2 項固定有明文，然
        被告王美雪於審判中並未自白，尚無前開規定之適用，
        附此敘明。
    9.就被告高嶺文部分：
      (1)被告高嶺文附表七編號01、02轉讓安非他命之行為，固
        均合於毒品危害防制條例第8 條第2 項轉讓第二級毒品
        罪之處罰規定，然查依本案卷證資料，尚無證據足資證
        明被告高嶺文轉讓安非他命之數量有依毒品危害防制條
        例第8 條第6 項規定，加重其刑之情形，依前揭說明自
        應適用藥事法第83條第1 項之規定。核被告高嶺文就附
        表七編號01、02所為，均係犯藥事法第83條第1 項之轉
        讓禁藥罪。公訴意旨認被告高嶺文就附表七編號01，係
        犯毒品危害防制條例第4 條第2 項之販賣第二級毒品罪
        ，尚有未洽，惟社會基本事實同一，經本院諭知後變更
        起訴法條。被告轉讓禁藥前持有安非他命之低度行為均
        為其轉讓禁藥之高度行為所吸收，均不另論罪。被告犯
        附表七所示之各罪，均犯意各別，時間、地點均不同，
        行為互異，應予分論併罰。
      (2)被告高嶺文有犯罪事實欄二所載之刑案執行情形，此有
        被告高嶺文台灣高等法院被告前案紀錄表在卷可稽，其
        於有期徒刑執行完畢後，5 年內故意再犯本件有期徒刑
        以上之各罪，均為累犯，均應依法各加重其刑。
      (3)至被告高嶺文所犯轉讓禁藥罪部分，雖亦曾於偵查及審
        判中自白犯罪，惟其依藥事法第83條第1 項之規定論處
        ，基於法律整體適用不得割裂之原則，自不得依上述修
        正後毒品危害防制條例第17條第2 項之規定減輕其刑，
        併予說明之。
（二）科刑部分：
      (1)爰審酌被告黃信智、余興唐、范盛豐、謝慧雲、莊良玉
        、王美雪、高嶺文等均視政府反毒政策及宣導如無物，
        販賣第二級毒品安非他命或轉讓屬禁藥之安非他命予他
        人施用，社會、國家之法益亦不能免，危害之鉅，當非
        個人一己之生命、身體法益所可比擬，自應嚴厲規範，
        被告黃信智、余興唐、莊良玉、高嶺文雖於偵、審中或
        坦承全部或部分犯行，惟仍未全然坦承，仍有部分隱匿
        案情，被告范盛豐、謝慧雲、王美雪則未坦承犯行之犯
        罪態度，耗費相當司法資源，暨衡酌被告等之生活狀況
        、智識程度、犯罪手段，轉讓禁藥及販賣第二級毒品之
        次數等一切情狀，認公訴人求處被告黃信智有期徒刑15
        年、被告余興唐、范盛豐均無期徒刑、被告謝慧雲有期
        徒刑20年、被告莊良玉有期徒刑8 年6 月、被告王美雪
        有期徒刑15年6 月、被告高嶺文有期徒刑9 年，尚屬過
        重，爰分別量處被告黃信智如附表一、被告余興唐如附
        表二、被告范盛豐如附表三、被告謝慧雲如附表四及附
        表五、被告莊良玉如附表五、被告王美雪如附表六、附
        表八、被告高嶺文如附表七所示之刑，並就被告黃信智
        、余興唐、范盛豐、謝慧雲、王美雪、高嶺文所宣告之
        各刑，定應執行刑如主文第一、二、三、四、六、七項
        所示。
      (2)至被告黃信智、莊良玉、王美雪辯護人為被告利益請求
        適用刑法第59條規定，酌減輕其刑等語。然查被告3 人
        前開犯罪情狀，尚難認客觀上有何可資憫恕之處，且其
        犯罪後，並未全然供陳犯罪情節，而耗費司法資源，已
        如前述，其請求予以酌減，並無可採，附此敘明。
三、沒收部分：
（一）按供犯罪所用之物，以屬於犯罪行為人者為限，得沒收之
      ，刑法第38條第1 項第2 款、第3 項定有明文。又共同正
      犯因相互間利用他方之行為，以遂行其犯意之實現，本於
      責任共同之原則，有關從刑之沒收部分，雖他共同正犯所
      有供犯罪所用之物，亦應於其本身所處主刑之後，併為沒
      收之諭知。次按犯第4 條至第9 條、第12條、第13條或第
      14條第1 項、第2 項之罪者，其供犯罪所用或因犯罪所得
      之財物，均沒收之，如全部或一部不能沒收時，追徵其價
      額或以其財產抵償之，毒品危害防制條例第19條第1 項定
      有明文。經查：
    1.被告黃信智部分：
      扣案Sony Ericsson 廠牌門號0000000000行動電話1 支，
      為供被告黃信智轉讓禁藥安非他命犯行所用之物，業據被
      告黃信智供陳在卷，依刑法第38條第1 項第2 款，應於被
      告黃信智宣告罪、刑項下，宣告沒收。至於被告轉讓安非
      他命予共同被告謝慧雲雖亦有所得，惟此部分犯行既已適
      用藥事法，不能再予割裂適用毒品危害防制條例之相關規
      定，業如前述，而藥事法並無與毒品危害防制條例第19條
      第1 項之相同規定，被告轉讓安非他命之所得款項又未扣
      案，無證據證明尚屬存在，爰不併予宣告沒收。
    2.被告余興唐部分：
      扣案ZIKOM 廠牌門號0000000000行動電話1 支（不含SIM
      卡）、電子磅秤1 台，為被告所有，為供被告余興唐轉讓
      禁藥安非他命及販賣安非他命犯行所用之物，亦據被告余
      興唐供陳在卷，並有監聽譯文在卷可憑，依刑法第38條第
      1 項第2 款、毒品危害防制條例第19條第1 項，應於被告
      余興唐宣告轉讓禁藥、販賣第二級毒品罪、刑項下，均宣
      告沒收。另被告余興唐附表二編號01-1、01-2、02-1、02
      -2、04、05-1、05-2、06、07所示販賣毒品所得，雖未扣
      案，仍應依前開規定，分別宣告沒收。併均諭知如全部或
      一部不能沒收時，以其財產抵償之。
    3.被告范盛豐部分：
      扣案LG廠牌門號0000000000行動電話1 支（不含SIM 卡）
      ，為被告范盛豐所有，業據其警詢中供陳在卷（見98偵91
      57卷一偵查卷第163 頁），為供被告范盛豐販賣安非他命
      犯行所用之物，亦有監聽譯文在卷可憑。被告於本院審理
      時供陳前開行動電話為其姊姊所有，其沒有用這支門號聯
      絡安非他命之事，即無足採。扣案門號0000000000行動電
      話1 支（不含SIM 卡）依毒品危害防制條例第19條第1項
      ，應於被告范盛豐宣告罪、刑項下，宣告沒收。另被告范
      盛豐附表三各編號所示販賣毒品所得，雖未扣案，仍應依
      前開規定，分別宣告沒收。併均諭知如全部或一部不能沒
      收時，以其財產抵償之。
    4.被告謝慧雲部分：
      扣案摩托羅拉廠牌門號0000000000行動電話1 支（不含
      SIM 卡），為被告謝慧雲所有，業據供陳在卷，為供被告
      謝慧雲販賣安非他命犯行所用之物，亦有監聽譯文在卷可
      憑，依毒品危害防制條例第19條第1 項，應於被告謝慧雲
      宣告罪、刑項下，宣告沒收。另被告謝慧雲附表四編號01
      -1、02、04所示販賣毒品所得，雖未扣案，仍應依前開規
      定，分別宣告沒收，如全部或一部不能沒收時，以其財產
      抵償之。附表五所示販賣毒品所得，為被告謝慧雲與被告
      莊良玉共同販賣第二級毒品所得，雖未扣案，仍應依前開
      規定，宣告對被告謝慧雲、莊良玉連帶沒收，如全部或一
      部不能沒收時，以其財產連帶抵償之。
    5.被告莊良玉部分：
      被告謝慧雲持用摩托羅拉廠牌門號0000000000行動電話1
      支（不含SIM 卡），為被告謝慧雲所有，業據供陳在卷，
      為供被告謝慧雲、莊良玉販賣安非他命予卓元彬犯行所用
      之物，亦有監聽譯文在卷可憑，依前揭規定，亦應在被告
      莊良玉宣告罪、刑項下併為沒收之諭知。又附表五所示販
      賣毒品所得，為被告莊良玉與被告謝慧雲共同販賣第二級
      毒品所得，雖未扣案，仍應依前開規定，宣告對被告謝慧
      雲、莊良玉連帶沒收，如全部或一部不能沒收時，以其財
      產連帶抵償之。
    6.被告王美雪部分：
      被告就附表五編號01-1、01-2、附表八所示販賣毒品所得
      ，雖未扣案，仍應依前開規定，分別宣告沒收，如全部或
      一部不能沒收時，以其財產抵償之。
    7.被告高嶺文部分：
      扣案門號0000000000行動電話1 支（含SIM 卡），為被告
      高嶺文所有，為供被告高嶺文轉讓禁藥安非他命犯行所用
      之物，業經其供陳在卷，亦有監聽譯文在卷可憑，依刑法
      第38條第1 項第2 款，應於被告高嶺文宣告罪、刑項下，
      宣告沒收。
    8.至扣案門號0000000000SIM 卡1 枚為被告余興唐前妻林靜
      怡以其名義申請，門號0000000000 SIM卡1 枚為被告范盛
      豐堂哥范聖堂名義申請，門號0000000000SIM 卡1 枚為被
      告謝慧雲姊姊謝慧英名義申請，均有通聯調閱查詢單在卷
      可憑，另扣案被告黃信智持用MOTORONA行動電話1 支（含
      門號0000000000 SIM卡1 枚）、被告余興唐持用行動電話
      1 支（含門號0000000000 SIM卡1 枚）及分裝袋15個、被
      告范盛豐持用行動電話1 支（含門號0000000000 SIM卡1
      枚）、莊良玉持用Sony Ericsson 廠牌行動電話1 支（含
      門號0000000000 SIM卡1 枚）、鄧仁弘持用行動電話1 支
      （含門號0000000000 SIM卡1 枚）、卓元彬持用行動電話
      1 支（含門號0000000000 SIM卡1 枚），或非被告所有或
      與本件犯罪無關，均不為沒收之諭知。
貳、無罪部分：
一、公訴意旨另以：（一）被告余興唐基於販賣第二級毒品安非
    他命之犯意，以所持用門號0000000000之行動電話為聯絡工
    具，於附表二編號03-2所示時間、地點，販賣所示數量、價
    格安非他命予共同被告謝慧雲；（二）被告謝慧雲基於販賣
    第二級毒品安非他命之犯意，以所持用門號0000000000之行
    動電話為聯絡工具，於附表四編號01-2、03-1、03-2所示時
    間、地點，販賣所示數量、價格安非他命予胡雪梅、鄧仁弘
    ；（三）被告王美雪基於販賣第二級毒品安非他命之犯意，
    以所持用門號0000000000之行動電話為聯絡工具，於附表六
    編號02所示時間、地點，販賣所示數量、價格安非他命予胡
    秀琴；（四）被告余興唐與被告王美雪基於販賣第二級毒品
    安非他命之犯意，由被告王美雪以所持用門號0000000000行
    動電話為聯絡工具，帶同胡秀琴前往附表八所示地點，被告
    余興唐再與被告王美雪共同於所示時間，販賣所示數量、價
    格安非他命予胡秀琴；（五）被告謝慧雲、莊良玉、王美雪
    基於販賣第二級毒品安非他命之犯意聯絡，由王美雪以門號
    為0000000000之行動電話為聯絡工具，約定交易地點為被告
    王美雪位於新竹縣新豐鄉瑞興村崁頭172 號之住處，嗣由被
    告謝慧雲指示被告莊良玉攜帶如附表九所示數量之第二級毒
    品安非他命至被告王美雪上址住處，再由王美雪將上開第二
    級毒品交與胡秀琴，並向胡秀琴收取如附表九所示價格，被
    告王美雪、謝慧雲、莊良玉共同以此方式販賣第第二級毒品
    安非他命予胡秀琴云云，而認被告余興唐就（一）部分，係
    涉犯毒品危害防制條例第4 條第2 項販賣第二級毒品罪嫌；
    被告謝慧雲就（二）部分，均係涉犯毒品危害防制條例第4
    條第2 項販賣第二級毒品罪嫌；被告王美雪就（三）部分，
    係涉犯毒品危害防制條例第4 條第2 項販賣第二級毒品罪嫌
    ；被告余興唐就（四）部分，係與共同被告王美雪共犯涉犯
    毒品危害防制條例第4 條第2 項販賣第二級毒品罪嫌；被告
    謝慧雲、莊良玉、王美雪就（五）部分，係共犯毒品危害防
    制條例第4 條第2 項販賣第二級毒品罪嫌等語。
二、按犯罪事實應依證據認定之，無證據不得認定犯罪事實，刑
    事訴訟法第154 條第2 項定有明文，又認定犯罪事實所憑之
    證據，雖不以直接證據為限，間接證據亦包括在內；然而無
    論直接或間接證據，其為訴訟上之證明，須於通常一般之人
    均不致有所懷疑，而得確信其為真實之程度者，始得據為有
    罪之認定，倘其證明尚未達到此一程度，而有合理之懷疑存
    在時，自應為被告無罪之判決。
三、公訴意旨認被告余興唐、謝慧雲、莊良玉、王美雪涉犯毒品
    危害防制條例第4 條第2 項販賣第二級毒品罪嫌，無非係以
    被告余興唐、謝慧雲、莊良玉、王美雪於警詢、偵查中不利
    於己之供述、卷附之通訊監察內容、共同被告謝慧雲於警詢
    供述及偵查中證述（其於警詢中供述，就被告於行，無證據
    能力）、證人胡雪梅於偵查中證述（其於警詢中證述，無證
    據能力）、證人胡秀琴於偵查中證述（其於警詢中證述，無
    證據能力）扣案之門號0000000000、0000000000、00000000
    00、0000000000 行動電話、電子磅秤1 台等，為其論據。
四、訊據被告余興唐、謝慧雲、莊良玉、王美雪，均矢口否認有
    前揭所指販賣第二級毒品之犯行。被告余興唐辯稱：就附表
    二編號03-2部分，伊沒有交付毒品給共同被告謝慧雲，後稱
    係與共同被告謝慧雲合資購買，亦未與共同被告王美雪於附
    表八所示時間、地點，共同販賣所示數量、價格安非他命予
    胡秀琴；被告謝慧雲辯稱：未於附表四編號01-2、03-1、03
    -2所示時間、地點，販賣所示數量、價格安非他命予胡雪梅
    、鄧仁弘，亦未與共同被告莊良玉、王美雪於附表九所示時
    間、地點，共同販賣所示數量、價格安非他命予胡秀琴；被
    告莊良玉辯稱：未與共同被告被告謝慧雲、王美雪於附表九
    所示時間、地點，共同販賣所示數量、價格安非他命予胡秀
    琴；被告王美雪辯稱：未於附表六編號02所示時間、地點，
    販賣所示數量、價格安非他命予胡秀琴，及未與共同被告被
    告謝慧雲、莊良玉於附表九所示時間、地點，共同販賣所示
    數量、價格安非他命予胡秀琴等語。經查：
（一）就被告余興唐販賣安非他命予共同被告謝慧雲部分：
    1.證人即共同被告謝慧雲於本院證稱：98偵9157卷一偵查卷
      第70頁最後1 則通訊監察譯文，此通電話應該是伊在網咖
      碰到1 個朋友，問伊有沒有東西，伊說沒有，他說他很提
      ，問伊有沒有辦法幫他找東西，他很想要，伊就說幫他問
      問看，然後就打電話問被告余興唐，電話中提到1 個是指
      1 千元的安非他命，這次被告余興唐沒有給伊1 千元的安
      非他命，因為被告余興唐與伊在網咖碰到的朋友沒有很熟
      ，所以就沒有幫他，此通電話後伊沒有跟被告余興唐碰面
      ，後來跟余興唐沒有再連絡。譯文內容「人來的時候，打
      給你」，應該要拿東西的人來，伊再打電話給被告余興唐
      等語（見本院99訴32卷四第111 頁、第118 頁）。
    2.又依98偵9157卷一偵查卷第70頁最後1 則通訊監察譯文即
      附表二編號03-2所示監聽譯文內容所示，被告謝慧雲固有
      撥打電話給被告余興唐表示欲購買1 千元的安非他命，但
      於電話中約定向被告謝慧雲購買的人到場時，再打電話給
      被告余興唐拿取毒品。然依偵查卷附前開有關被告謝慧雲
      所持用之門號0000000000前後則通訊監察譯文，雖有1 名
      馮為政男子於前開電話前後2 至10分鐘有撥打被告謝慧雲
      電話，疑似欲向被告謝慧雲購買毒品（見98偵9157卷一偵
      查卷第70頁第2 則、第71頁第1 則）。惟該名男子於警詢
      、偵查中均否認有向被告謝慧雲購買安非他命，且依偵查
      卷附之通訊監察譯文，在被告謝慧雲與被告余興唐前開通
      聯通話後，就該連繫事項，即再無相關通話內容，則共同
      被告謝慧雲在該通通聯後，是否有向被告余興唐購得1千
      元安非他命，尚有疑義。另參以被告謝慧雲於偵查中則未
      明確指明購買時間、地點，僅抽象證述曾向被告余興唐購
      買安非他命等語（見98偵9157卷二偵查卷第494 至495 頁
      ），則此部分既有可疑，即應為被告有利之認定。
（二）就被告余興唐與被告王美雪共同販賣安非他命予胡秀琴部
      分：
      1.證人胡秀琴固於本院、偵查中證述：伊有向被告王美雪
        買過3 次毒品。第1 次是在98年8 月底，伊先打電話問
        被告王美雪，伊要比較價錢，她說1 克3 千或3 千5 百
        元，伊覺得太貴，所以沒有買。隔天於98年8 月29日下
        午5 點59分伊又打電話給被告王美雪，請她調2 張（也
        就是2 千元的安非他命），她沒有，當天下午6 點13
        分她在電話中跟伊說要帶伊去拿，在旁邊而已，這是第
        一次，所以伊跟朋友開車載她去賴清富那裡問，也是沒
        有，所以又開車到被告余興唐居處（住湖口鄉○○路5
        樓），到了之後，被告王美雪上去，伊在樓下等，3 、
        5 分鐘後，被告王美雪就拿安非他命給伊，伊給她2 千
        元，後來伊沒有載被告王美雪回去等語（見98偵9157卷
        三偵查卷第849 至850 頁、本院99訴32卷四第203 頁背
        面、第204 頁）。
      2.然遍查偵查卷附有關被告王美雪所持用0000000000、被
        告余興唐所持用0000000000通訊監察譯文，均無證人胡
        秀琴所稱被告王美雪有撥打被告余興唐所使用電話詢問
        有無毒品之情節，則證人前開證述被告王美雪前往千禧
        路住處向被告余興唐拿取安非他命，再將安非他命販售
        予證人之內容，即有可疑。況證人胡秀琴亦於本院證述
        ，其並未親見被告余興唐交付毒品予被告王美雪，被告
        王美雪交給她安非他命時，被告余興唐亦未一起出現等
        語（見98訴32卷四第204 頁），參以證人王美雪初於偵
        查中證述：98年8 月29日胡秀琴打電話給伊幫她買2 千
        元安非他命，伊帶她去當時謝慧雲在湖口營區附近的平
        房居處，後來是用1 千元向被告謝慧雲購買，又改稱是
        謝慧雲送1 千元的安非他命到全家便利商店給胡秀琴等
        語（見98偵9157卷二偵查卷第451 頁），於本院證述：
        98偵9157卷三偵查卷第838 頁第2 、3 則通訊監察譯文
        ，是胡秀琴要跟伊調安非他命，伊跟胡秀琴碰面後，胡
        秀琴載她去找賴清富，而賴清富那邊沒有東西，後來車
        子開到雀巢汽車旅館那邊再過去一點就是千禧路5 樓的
        地方，伊在胡秀琴朋友車上有打電話給被告余興唐，被
        告余興唐說他沒有東西等語（見99訴32卷五第132 頁、
        135 頁、第141 頁），則證人前開證述被告王美雪向被
        告余興唐拿取毒品販賣與伊之內容真實性即有疑問，尚
        無從認定被告余興唐與被告王美雪於附表八所示時間、
        地點，共同販賣安非他命予證人胡秀琴。
（三）就被告謝慧雲販賣安非他命予胡雪梅部分：
      1.證人胡雪梅於偵查中證述：伊有向被告謝慧雲購買過安
        非他命，最近一次是98年10月10日上午10點7 分通聯後
        ，在當天快中午時，在勝利路中正堂網咖找被告謝慧雲
        交易等語（見98偵9157卷二偵查卷第465 至466 頁、第
        508 至509 頁）
      2.證人胡雪梅於本院證述：98偵9157卷二偵查卷第346 頁
        98年11月5 日通訊監察譯文，是伊跟被告謝慧雲的通話
        內容，伊打電話問她有沒有安非他命，她問伊要拿多少
        ，伊說拿2 張就是拿2 千，但伊沒有去拿等語（見本院
        99訴32卷四第194 頁背面、第195 頁、第199 頁背面）
        。
      3.參以公訴意旨認以被告謝慧雲有販賣安非他命予胡雪梅
        相對應之通訊監察譯文，即如附表四編號02-2所示內容
        ，以文義觀之，證人胡雪梅固有向被告謝慧雲詢問及有
        關購買安非他命之事，然證人胡雪梅於該通電話之後，
        是否有前往被告謝慧雲住處，遍查卷內即再無相對應之
        通話，則證人胡雪梅證述未於編號02-2所示之時間、地
        點與被告謝慧雲交易安非他命，應屬可信。此部分自應
        為被告謝慧雲有利之認定。
（四）就被告謝慧雲販賣安非他命予鄧仁弘部分：
      1.證人鄧仁弘固於偵查中證述：伊只有施用安非他命，安
        非他命之來源都是跟被告謝慧雲購買，買過2 、3 次，
        時間是從今年10月份開始，她的綽號小阿姨，有時候一
        千元，有時候買2 千元，但買2 千元較多，地點都是她
        位於新竹縣湖口鄉○○路5 樓的居處，伊有上去過2 次
        ，有1 次在樓下。伊每次都是親手拿錢給被告謝慧雲。
        其中有1 次先欠著，當時伊身上沒有錢，請她讓伊欠，
        她有答應，所以她先拿1 包安非他命給伊，還沒有用，
        當天下午她打電話給伊，說她那裡沒有安非他命，伊就
        整包安非他命還被告謝慧雲，同時跟她說不要再跟伊要
        錢，她有同意等語（見98偵9157卷二偵查卷第483 頁、
        第517 至518 頁），證人前開證述內容僅抽象證述購買
        情節，而未特定販賣時間、地點。則證人鄧仁弘證述前
        開購買情節，是否為檢察官起訴之犯行，尚無從確定。
      2.雖證人鄧仁弘又於本院證述：98偵9157卷一偵查卷第63
        頁第2 則98年10月4 日18時16分50秒通訊監察譯文，是
        伊跟被告謝慧雲的通話內容，這通電話內容好像是問她
        有沒有安非他命，這通電話後，伊沒有向她買到安非他
        命，因為伊身上沒錢，隔天要上班，所以沒有去找她。
        98偵9157卷一偵查卷第75頁第1 則98年10月9 日19時45
        分通訊監察譯文，是伊跟被告謝慧雲的通話內容。一開
        始是被告莊良玉接的，這通電話內容問被告謝慧雲方不
        方便給伊安非他命，譯文中公司是指伊上班的地址，在
        湖口工業區○○○路，當天通話的最後一句被告謝慧雲
        說「好，你等我一下」，這句話之後，就沒有其他通話
        ，最後她沒有給伊，伊也沒有去赴約，伊與被告謝慧雲
        沒有在伊公司出來的萊爾富交易過等語（見99訴32卷四
        第186 至189 頁）。
      3.參以公訴意旨認以被告謝慧雲有販賣安非他命予鄧仁弘
        相對應之通訊監察譯文，即如附表四編號03-1、03-2所
        示，編號03-1所示2 則通訊監察譯文，以文義觀之，似
        乎是證人鄧仁弘要還被告謝慧雲金錢，而被告謝慧雲要
        將該筆款項轉而向被告余興唐購買毒品；另編號03-2所
        示2 則通訊監察譯文，以文義觀之，證人鄧仁弘與被告
        謝慧雲通話時，被告謝慧雲正要出門拿1 克安非他命給
        他人，鄧仁弘雖想向被告謝慧雲購買毒品，惟欲以賒欠
        方式，然被告謝慧雲於該通電話之後，是否有答應證人
        鄧仁弘之請求或有拿安非他命給鄧仁弘，遍查卷內即再
        無相對應之通話，則證人鄧仁弘於本院證述並未於附表
        四編號03-1、03-2所示之時間、地點與被告謝慧雲交易
        安非他命，應屬可信，此部分自應為被告謝慧雲有利之
        認定。
（五）就被告王美雪販賣安非他命予胡秀琴部分：
      1.證人胡秀琴固於偵查中證述：伊有向被告王美雪購買3
        次毒品，第1 次是在98年8 月底，第2 次是98年9 月，
        第3 次是在98年10月。伊於98年10月向被告王美雪買1
        千元的安非他命，地點也是在被告王美雪家中，當時被
        告王美雪跟另1 名姓高的在一起。伊打電話給她問她有
        沒有，她就叫伊過去，見面後，被告王美雪問伊要多少
        ，伊就拿1 千元給她，她就拿安非他命1 包給伊等語（
        見98偵9157卷三偵查卷第849 至850 頁）
      2.嗣於本院改稱：伊於偵查中稱第3 次向被告王美雪購買
        安非他命之情形，是伊先經由電話聯絡，被告王美雪說
        在家裡，約伊在外面，伊有問她現在價錢貴不貴，伊身
        上沒有那麼多錢，問她要不要合資，結果她身上也沒有
        那麼多錢，後來就打消念頭，伊不曾拿現金1 千塊到她
        家交易過等語（見99訴32卷四第206 頁）。嗣改稱：伊
        總共請被告王美雪調3 次，只有1 次成功，第1 次是價
        錢太貴，第2 次要跟她合資，但錢不夠。在偵查中證述
        伊第3 次於98年10月伊向被告王美雪購買1 千元的安非
        他命，是伊事先打電話給她，她叫伊過去她家，既是新
        豐鄉青埔子的住處，伊過去後，到了她家門口，打電話
        給她，叫她開門，她開門後伊就塞1 千元給被告王美雪
        ，她就給伊1 包非它命等語（見同上卷第210 頁、第22
        1 頁）。
      3.然查偵查卷附有關被告王美雪所持用門號0000000000通
        訊監察譯文，並無證人胡秀琴所稱之購買情節之通聯內
        容，有通訊監察譯文在卷可憑。而證人胡秀琴就前開購
        買情節，先後陳述不一，則被告是否有公訴意旨所指於
        附表六編號02所示時間、地點，販賣附表所示安非他命
        給胡秀琴，尚屬有疑，此部分自應為被告王美雪有利之
        認定。
（六）就被告謝慧雲、莊良玉、被告王美雪共同販賣安非他命予
      胡秀琴部分：
      1.證人胡秀琴固於偵查中證述：伊有向被告王美雪購買3
        次毒品，第1 次是在98年8 月底，第2 次是98年9 月。
        第2 次向被告王美雪購買毒品是在98年9 月，忘記哪一
        天，跟第1 次隔約1 個禮拜，伊也是先打電話問她，她
        說也沒有，她叫伊先到她住處等，她打電話給共同被告
        謝慧雲，後來是共同被告莊良玉送安非他命過來給被告
        王美雪這次伊也是給被告王美雪2 千元，被告王美雪將
        安非他命給伊，當時被告王美雪住在新豐鄉瑞興村徐坤
        基住處等語（見98偵9157卷三偵查卷第849 頁）。
      2.及於偵查中證述：98年9 月8 日下午1 點59分伊打電話
        給被告王美雪，問她有沒有東西，這次只是問她有沒有
        ，請她救伊，請伊吃，後來伊也沒有去拿。伊於98 年8
        月30日凌晨1 點51分打電話問被告王美雪，小阿姨那邊
        1 克多少，她回答應該3 千5 百，當天凌晨1 點53 分
        被告王美雪在電話中跟伊確定小阿姨那邊1 克3 千5 百
        元太貴，後來被告王美雪說共同被告謝回雲那邊沒有安
        非他命可以賣，所以這次沒有交易成供等語（見98 偵
        9157卷三第850 頁）
      3.證人胡秀琴於本院審理時證述：伊透過被告王美雪購買
        安非他命只有1 次，之前講3 次，因為前2 次沒有交易
        成功，第二次是在98年9 月，金額是2 千元，是伊交給
        被告王美雪，地點是在被告王美雪住的地方，過程如同
        偵查中所述，當時被告王美雪在伊面前打電話，伊問她
        打電話給誰，被告王美雪就說是共同被告謝慧雲，後來
        伊沒有看到送來的人是誰。之前在偵查中稱是共同被告
        莊良玉送過來，是被告王美雪等的很不耐煩，看什麼時
        候要過來，被告王美雪再打電話去確認是誰要過來，是
        對方講，被告王美雪有跟伊說是被告莊良玉送貨來，伊
        才得知是共同被告莊良於送過來。時間已過那麼久，伊
        不太確定是否共同被告莊良玉送過來。98偵9157卷三偵
        查卷第839 頁98年9 月8 日下午1 時49分通訊監察譯文
        內容，是伊與被告王美雪的通話，在這通聯後，伊沒有
        找被告王美雪交易毒品。伊每次向被告王美雪調毒品，
        都是先用電話聯絡。98偵9157卷三偵查卷第838 頁倒數
        3 則即98年8 月30日凌晨1 時51分53分、53分通訊監察
        譯文，是伊向被告王美雪調毒品，而被告王美雪沒有毒
        品她說要向共同被告謝慧雲調，譯文中2 張指的是2 千
        ，那天我們是約在外面，伊等太久，就沒有出現等語（
        見99訴32卷四第205 至206 頁、第207 頁背面至208 頁
        ）。
      4.嗣改稱：第2 次向被告王美雪買毒品，被告王美雪找共
        同被告謝慧雲調，是98年8 月30日這兩通通聯譯文，這
        2 千塊有成功等語（見同上卷第208 頁背面）。經辯護
        人再追問何以方稱回答被告謝慧雲那天即98年8 月30日
        沒有出現，沒有交易成功，為何現在又說有，又改稱：
        凌晨那1 次沒有出現等語（見同上卷第208 頁背面）。
      5.復改稱：第2 次向被告王美雪調毒品，那天伊確實有拿
        2 千元給被告王美雪，伊先去她家，被告王美雪說她沒
        有，後來她打電話說要調調看，後來共同被告莊良玉有
        來，但她東西沒有拿給伊，他們說晚一點再來看看，現
        在身上沒有，後來我們約在便利商店門口，但伊沒有拿
        到，被告王美雪說身上沒有東西等語（見同上卷第210
        頁背面、第211 頁）。
      6.再改稱：第2 次有在被告王美雪家中有拿到安非他命，
        是被告莊良玉拿過去的，但重量不夠，只有拿一點點，
        第2 次買安非他命，沒有親眼看到共同被告莊良玉拿安
        非他命出來等語（見同上卷第211 頁背面、第212 頁）
        。
      7.綜上證人於偵查、本院審理時證述內容，有關證人第2
        次與被告王美雪聯繫購買第二級毒品安非他命後，即前
        往被告王美雪家中，被告王美雪在證人面前打電話給被
        告謝慧雲後，被告莊良玉是否有依被告謝慧雲指示前往
        被告王美雪家中，及被告莊良玉是否有攜帶毒品前往，
        證人胡秀琴是否有拿到安非他命等情節，前後證述反覆
        不一。
      8.另參以本院已認定證人第1 次向被告王美雪購買毒品時
        間為98年8 月28日，而證人陳述第2 次交易時間為98年
        9 月初，即第1 次交易後約1 個禮拜，依此推算第2 次
        交易時間可能為98年9 月4 日前後幾日。又依偵查卷附
        有關被告王美雪所持用門號0000000000通訊監察譯文，
        就前開期間，並無證人胡秀琴所稱之購買情節之相對應
        之通聯內容。而偵查卷附98年8 月30日凌晨1 時51分、
        53分、53分3 則通聯譯文中，證人胡秀琴固有撥打被告
        王美雪電話，詢問被告王美雪共同被告謝慧雲出售毒品
        價格後，向被告王美雪表示要拿2 張，而被告王美雪則
        打電話給被告謝慧雲買2 張毒品，並要被告謝慧雲將毒
        品另行抽一點起來等情，有該3 則通訊監察譯文在卷可
        憑（見98偵9157卷三偵查卷第838 頁第9 、10、11則）
        ，然前開3 則通聯譯文前經證人證述與其向被告王美雪
        第2 次購買毒品無關明確。從而，證人胡秀琴就前開購
        買情節，先後陳述不一，又無相對應之通訊監察譯文可
        為補強之證據，被告謝慧雲、莊良玉、王美雪是否有公
        訴意旨所指於附表九所示時間、地點，販賣附表所示安
        非他命給胡秀琴，尚屬有疑，此部分自應為被告謝慧雲
        、莊良玉、王美雪有利之認定。
四、綜上，本件檢察官所舉證據，均不足證明被告余興唐、謝慧
    雲、莊良玉、王美雪確有公訴意旨所指此部份之毒品危害防
    制條例第4 條第2 項販賣第二級毒品之犯行，本院無從形成
    被告等有罪之確信，揆諸前揭法律規定及說明，就被告被訴
    前開公訴意旨之犯行，應為被告余興唐、謝慧雲、莊良玉、
    王美雪無罪判決之諭知而如主文第八項所示。
據上論斷，應依刑事訴訟法第299 條第1 項前段，第300 條、第
301 條，藥事法第83條第1 項、修正前毒品危害防制條例第4 條
第2 項、毒品危害防制條例第4 條第2 項、第17條第2 項、第19
條第1 項，刑法第2 條第1 項、第11條、第28條、第38條第1 項
第2 款、第47條第1 項、第51條第5 款，判決如主文。
本案經檢察官劉得為到庭執行職務。
中    華    民    國  100     年    6     月    30    日
                  刑事第四庭    審判長法  官   黃美文
                                      法  官   張詠晶
                                      法  官   邱玉汝
以上正本證明與原本無異。
如不服本判決應於收受判決後10日內向本院提出上訴書狀，並應
敘述具體理由。其未敘述上訴理由者，應於上訴期間屆滿後20日
內向本院補提理由書(均須按他造當事人之人數附繕本)「切勿逕
送上級法院」。
中    華    民    國   100    年    6     月    30    日
                                      書記官   田宜芳
附錄本案論罪科刑法條：
藥事法第83條：
明知為偽藥或禁藥，而販賣、供應、調劑、運送、寄藏、牙保、
轉讓或意圖販賣而陳列者，處七年以下有期徒刑，得併科新
臺幣五百萬元以下罰金。
犯前項之罪，因而致人於死者，處七年以上有期徒刑，致重傷者
，處三年以上十二年以下有期徒刑。
因過失犯第一項之罪者，處二年以下有期徒刑、拘役或科新臺幣
三十萬元以下罰金。
第一項之未遂犯罰之。
修正前毒品危害防制條例第4條：
製造、運輸、販賣第一級毒品者，處死刑或無期徒刑；處無期徒
刑者，得併科新臺幣一千萬元以下罰金。
製造、運輸、販賣第二級毒品者，處無期徒刑或七年以上有期徒
刑，得併科新臺幣七百萬元以下罰金。
製造、運輸、販賣第三級毒品者，處五年以上有期徒刑，得併科
新臺幣五百萬元以下罰金。
製造、運輸、販賣第四級毒品者，處三年以上十年以下有期徒刑
，得併科新臺幣三百萬元以下罰金。
製造、運輸、販賣專供製造或施用毒品之器具者，處一年以上七
年以下有期徒刑，得併科新臺幣一百萬元以下罰金。
前五項之未遂犯罰之。
毒品危害防制條例第4條：
製造、運輸、販賣第一級毒品者，處死刑或無期徒刑；處無期徒
刑者，得併科新臺幣二千萬元以下罰金。
製造、運輸、販賣第二級毒品者，處無期徒刑或七年以上有期徒
刑，得併科新臺幣一千萬元以下罰金。
製造、運輸、販賣第三級毒品者，處五年以上有期徒刑，得併科
新臺幣七百萬元以下罰金。
製造、運輸、販賣第四級毒品者，處三年以上十年以下有期徒刑
，得併科新臺幣三百萬元以下罰金。
製造、運輸、販賣專供製造或施用毒品之器具者，處一年以上七
年以下有期徒刑，得併科新臺幣一百萬元以下罰金。
前五項之未遂犯罰之。
附表一：
┌─┬────┬────┬────┬──┬──┬────┬──────────────────┬───────────┐
│編│交易時間│買受人  │交易地點│交易│數量│交易價格│通    訊    監    察    譯    文    │主                  文│
│號│        │持用電話│        │毒品│    │新臺幣  │                                    │                      │
├─┼────┼────┼────┼──┼──┼────┼──────────────────┼───────────┤
│01│98年8 月│謝慧雲  │新竹縣湖│安非│1 小│1,000元 │                                    │黃信智明知為禁藥而轉讓│
│  │中旬起至│        │口鄉千禧│他命│包（│        │                                    │，處有期徒刑拾月。扣案│
│  │98年10月│        │路43巷7 │    │重量│        │                                    │Sony Ericsson 廠牌行動│
│  │底間某日│        │號5 樓謝│    │不詳│        │                                    │電話壹支（含門號      │
│  │        │        │慧雲住處│    │）  │        │                                    │0000000000 SIM卡1 枚）│
│  │        │        │        │    │    │        │                                    │沒收。                │
├─┼────┼────┼────┼──┼──┼────┼──────────────────┼───────────┤
│02│同上    │謝慧雲  │新竹縣湖│安非│1 小│1,000元 │                                    │黃信智明知為禁藥而轉讓│
│  │        │        │口鄉千禧│他命│包（│        │                                    │，處有期徒刑壹年。扣案│
│  │        │        │路43巷7 │    │重量│        │                                    │Sony Ericsson 廠牌行動│
│  │        │        │號5 樓謝│    │不詳│        │                                    │電話壹支（含門號      │
│  │        │        │慧雲住處│    │）  │        │                                    │0000000000 SIM卡1 枚）│
│  │        │        │        │    │    │        │                                    │沒收。                │
├─┼────┼────┼────┼──┼──┼────┼──────────────────┼───────────┤
│03│同上    │謝慧雲  │新竹縣湖│安非│1 小│1,000元 │                                    │黃信智明知為禁藥而轉讓│
│  │        │        │口鄉千禧│他命│包（│        │                                    │，處有期徒刑壹年貳月。│
│  │        │        │路43巷7 │    │重量│        │                                    │扣案Sony Ericsson 廠牌│
│  │        │        │號5 樓謝│    │不詳│        │                                    │行動電話壹支（含門號  │
│  │        │        │慧雲住處│    │）  │        │                                    │0000000000 SIM卡1 枚）│
│  │        │        │        │    │    │        │                                    │沒收。                │
├─┼────┼────┼────┼──┼──┼────┼──────────────────┼───────────┤
│04│同上    │謝慧雲  │新竹縣湖│安非│1 小│1,000元 │                                    │黃信智明知為禁藥而轉讓│
│  │        │        │口鄉光復│他命│包（│        │                                    │，處有期徒刑壹年肆月。│
│  │        │        │東路285 │    │重量│        │                                    │扣案Sony Ericsson 廠牌│
│  │        │        │號黃信智│    │不詳│        │                                    │行動電話壹支（含門號  │
│  │        │        │住處    │    │）  │        │                                    │0000000000SIM 卡1 枚）│
│  │        │        │        │    │    │        │                                    │沒收。                │
├─┼────┼────┼────┼──┼──┼────┼──────────────────┼───────────┤
│05│同上    │謝慧雲  │新竹縣湖│安非│1 小│1,000元 │                                    │黃信智明知為禁藥而轉讓│
│  │        │        │口鄉千禧│他命│包（│        │                                    │，處有期徒刑壹年陸月。│
│  │        │        │路43巷7 │    │重量│        │                                    │扣案Sony Ericsson 廠牌│
│  │        │        │號5 樓謝│    │不詳│        │                                    │行動電話壹支（含門號  │
│  │        │        │慧雲住處│    │）  │        │                                    │0000000000 SIM卡1 枚）│
│  │        │        │        │    │    │        │                                    │沒收。                │
└─┴────┴────┴────┴──┴──┴────┴──────────────────┴───────────┘
附表二：

┌─┬────┬────┬────┬──┬──┬────┬──────────────────┬───────────┐
│編│交易時間│買受人  │交易地點│交易│數量│交易價格│通    訊    監    察    譯    文    │  主               文 │
│號│        │        │        │毒品│    │新臺幣  ├──────┬───────────┤                      │
│  │        │        │        │    │    │        │通話時間    │    通  話  內  容    │                      │
│  │        │        │        │    │    │        │            │                      │                      │
├─┼────┼────┼────┼──┼──┼────┼──────┼───────────┼───────────┤
│01│97年年中│張渝芸  │新竹縣新│安非│0.2 │1,000元 │            │                      │余興唐販賣第二級毒品，│
│- │某日    │        │豐鄉明新│他命│公克│        │            │                      │處有期徒刑柒年陸月。未│
│1 │        │        │街188 號│    │    │        │            │                      │扣案之販賣第二級毒品所│
│  │        │        │張渝芸住│    │    │        │            │                      │得財物新臺幣壹仟元沒收│
│  │        │        │處      │    │    │        │            │                      │，如全部或一部不能沒收│
│  │        │        │        │    │    │        │            │                      │時，以其財產抵償之。扣│
│  │        │        │        │    │    │        │            │                      │案ZIKOM 廠牌行動電話壹│
│  │        │        │        │    │    │        │            │                      │支（不含門號0000000000│
│  │        │        │        │    │    │        │            │                      │SIM 卡1 枚）、電子磅秤│
│  │        │        │        │    │    │        │            │                      │壹台，均沒收。        │
├─┼────┼────┼────┼──┼──┼────┼──────┼───────────┼───────────┤
│01│97年年中│張渝芸  │同上    │安非│0.4 │2,000元 │            │                      │余興唐販賣第二級毒品，│
│-2│某日（約│        │        │他命│公克│        │            │                      │處有期徒刑柒年捌月。未│
│  │於前1 次│        │        │    │    │        │            │                      │扣案之販賣第二級毒品所│
│  │販賣行為│        │        │    │    │        │            │                      │得財物新臺幣貳仟元沒收│
│  │後1週） │        │        │    │    │        │            │                      │，如全部或一部不能沒收│
│  │        │        │        │    │    │        │            │                      │時，以其財產抵償之。扣│
│  │        │        │        │    │    │        │            │                      │案ZIKOM 廠牌行動電話壹│
│  │        │        │        │    │    │        │            │                      │支（不含門號0000000000│
│  │        │        │        │    │    │        │            │                      │SIM 卡1 枚）、電子磅秤│
│  │        │        │        │    │    │        │            │                      │壹台，均沒收。        │
├─┼────┼────┼────┼──┼──┼────┼──────┼───────────┼───────────┤
│02│98年11月│林建良  │新竹縣湖│安非│0.2 │1,000元 │98.11.27    │B：有沒有車子？       │余興唐販賣第二級毒品，│
│-1│27日上午│        │口鄉瑞安│他命│公克│        │11：16：41  │A：幹嘛？             │處有期徒刑柒年陸月。未│
│  │11時16分│        │街12號余│    │    │        │A：余興唐   │B：過來找我啦！       │扣案之販賣第二級毒品所│
│  │後之某時│        │興唐住處│    │    │        │B ：林建良  │A：你有沒有錢？       │得財物新臺幣壹仟元沒收│
│  │        │        │        │    │    │        │            │B：那1 萬元是家美的。 │，如全部或一部不能沒收│
│  │        │        │        │    │    │        │            │A ：關我屁事阿…該給人│時，以其財產抵償之。扣│
│  │        │        │        │    │    │        │            │家的還是要給人家。沒有│案ZIKOM 廠牌行動電話壹│
│  │        │        │        │    │    │        │            │1千不要拿。           │支（不含門號0000000000│
│  │        │        │        │    │    │        │            │B：有啦！             │SIM 卡1 枚）、電子磅秤│
│  │        │        │        │    │    │        │            │A ：你的車子勒，你家那│壹台，均沒收。        │
│  │        │        │        │    │    │        │            │麼危險。              │                      │
│  │        │        │        │    │    │        │            │B ：給我爸爸騎走了。  │                      │
│  │        │        │        │    │    │        │            │A ：那你走過來阿。    │                      │
│  │        │        │        │    │    │        │            │B：歐！               │                      │
│  │        │        │        │    │    │        │            │（見98偵9157卷三第742 │                      │
│  │        │        │        │    │    │        │            │頁第3 則）            │                      │
├─┼────┼────┼────┼──┼──┼────┼──────┼───────────┼───────────┤
│02│98年12月│林建良  │新竹縣湖│安非│0.2 │1,000元 │98.12.07    │A：喂怎樣             │余興唐販賣第二級毒品，│
│-2│7 日晚上│        │口鄉瑞安│他命│公克│        │22：56：29  │B ：為你只要易付卡嘛  │處有期徒刑柒年陸月。未│
│  │11時許  │        │街12號余│    │    │        │A：余興唐   │A ：對對對            │扣案之販賣第二級毒品所│
│  │        │        │興唐住處│    │    │        │B ：林建良  │B ：易付卡要一直儲值你│得財物新臺幣壹仟元沒收│
│  │        │        │        │    │    │        │            │不會嫌麻煩喔          │，如全部或一部不能沒收│
│  │        │        │        │    │    │        │            │A ：不會不會          │時，以其財產抵償之。扣│
│  │        │        │        │    │    │        │            │B ：喔好啦            │案ZIKOM 行動電話壹支（│
│  │        │        │        │    │    │        │            │A ：很急喔快喔        │不含門號0000000000SIM │
│  │        │        │        │    │    │        │            │B ：我來想辦法啦      │卡1 枚）、電子磅秤壹台│
│  │        │        │        │    │    │        │            │A ：趕快弄一弄我等一下│，均沒收。            │
│  │        │        │        │    │    │        │            │弄粗的給你喔          │                      │
│  │        │        │        │    │    │        │            │B ：是嗎打給你都不接  │                      │
│  │        │        │        │    │    │        │            │A ：快點有需要就趕快處│                      │
│  │        │        │        │    │    │        │            │喔                    │                      │
│  │        │        │        │    │    │        │            │B：喔好啦             │                      │
│  │        │        │        │    │    │        │            │A：我給你10分鐘       │                      │
│  │        │        │        │    │    │        │            │（見98偵9157卷三第738 │                      │
│  │        │        │        │    │    │        │            │頁第3 則）            │                      │
├─┼────┼────┼────┼──┼──┼────┼──────┼───────────┼───────────┤
│03│98年10月│謝慧雲  │新竹縣湖│安非│1 小│        │98.10.05    │B：怎樣？             │余興唐明知為禁藥而轉讓│
│-1│5 日晚上│        │口鄉千禧│他命│包（│        │20：00：35  │A：我說再給一點啦～   │，處有期徒刑拾月。扣案│
│  │8 時後某│        │路43巷7 │    │數量│        │A：謝慧雲   │B：哇妳沒有東嗎！     │ZIKOM 廠牌行動電話壹支│
│  │時      │        │號5 樓謝│    │不詳│        │B ：余興唐  │A ：有啊～才倒一點點而│（不含門號0000000000  │
│  │        │        │慧雲住處│    │）  │        │            │已～                  │SIM 卡1 枚）、電子磅秤│
│  │        │        │        │    │    │        │            │B ：妳幹嘛倒一點囉～剛│壹台，均沒收。        │
│  │        │        │        │    │    │        │            │電話前面妳不是有講裝在│                      │
│  │        │        │        │    │    │        │            │一起～每次這樣～我說幫│                      │
│  │        │        │        │    │    │        │            │妳分好妳又說不要～我還│                      │
│  │        │        │        │    │    │        │            │特地弄很多～          │                      │
│  │        │        │        │    │    │        │            │A ：隨便倒一點～      │                      │
│  │        │        │        │    │    │        │            │B ：好好妳等我一下～  │                      │
│  │        │        │        │    │    │        │            │（見98 偵9157卷一第   │                      │
│  │        │        │        │    │    │        │            │64頁第3 則）          │                      │
├─┼────┼────┼────┼──┼──┼────┼──────┼───────────┼───────────┤
│03│98年10月│謝慧雲  │新竹縣湖│安非│1 小│1,000元 │98.10.09    │A：妳在哪？           │余興唐無罪。          │
│-2│9 日凌晨│        │口鄉千禧│他命│包（│        │01：59：22  │B：工業區啊。         │                      │
│  │1 時59分│        │路43巷7 │    │數量│        │A：謝慧雲   │A ：1個。             │                      │
│  │後某時  │        │號5 樓謝│    │不詳│        │B ：余興唐  │B：誰要？             │                      │
│  │        │        │慧雲住處│    │）  │        │            │A：別人啦～           │                      │
│  │        │        │        │    │    │        │            │B ：妳跟他報多少?     │                      │
│  │        │        │        │    │    │        │            │A：1張。              │                      │
│  │        │        │        │    │    │        │            │B：好妳在哪裡？       │                      │
│  │        │        │        │    │    │        │            │A：我在網咖。         │                      │
│  │        │        │        │    │    │        │            │B ：那是我拿過去還是怎│                      │
│  │        │        │        │    │    │        │            │樣？                  │                      │
│  │        │        │        │    │    │        │            │A：人來的時候打給妳。 │                      │
│  │        │        │        │    │    │        │            │B ：好～妳拿到的時候打│                      │
│  │        │        │        │    │    │        │            │給我～                │                      │
│  │        │        │        │    │    │        │            │（見98偵9157卷一第70頁│                      │
│  │        │        │        │    │    │        │            │第3 則）              │                      │
├─┼────┼────┼────┼──┼──┼────┼──────┼───────────┼───────────┤
│04│98年10月│謝慧雲  │新竹縣湖│安非│1 公│2,500元 │98.10.31    │B：怎樣？             │余興唐販賣第二級毒品，│
│  │31日下午│        │口鄉千禧│他命│克  │        │14；42：14  │A：拿1克啊。          │處有期徒刑柒年拾月。未│
│  │2時許   │        │路43巷7 │    │    │        │A：謝慧雲   │B：誰要的？           │扣案之販賣第二級毒品所│
│  │        │        │號5 樓謝│    │    │        │B ：余興唐  │A ：我誰要的啊。      │得財物新臺幣貳仟伍佰元│
│  │        │        │慧雲住處│    │    │        │            │B：妳要的啊？         │沒收，如全部或一部不能│
│  │        │        │樓下    │    │    │        │            │A ：對啊。            │沒收時，以其財產抵償之│
│  │        │        │        │    │    │        │            │B：電話那些繳了沒？   │。扣案ZIKOM 廠牌行動電│
│  │        │        │        │    │    │        │            │A：我拿給良軒了。     │話壹支（不含門號      │
│  │        │        │        │    │    │        │            │B ：妳拿給良軒幹嘛～妳│0000000000 SIM卡1 枚）│
│  │        │        │        │    │    │        │            │自己不去繳～          │、電子磅秤壹台，均沒收│
│  │        │        │        │    │    │        │            │A ：我怕帶在身上花掉啊│。                    │
│  │        │        │        │    │    │        │            │～                    │                      │
│  │        │        │        │    │    │        │            │B：那良玉的給了嗎…   │                      │
│  │        │        │        │    │    │        │            │A：有嗎？             │                      │
│  │        │        │        │    │    │        │            │B ：有啦…等一下回去啦│                      │
│  │        │        │        │    │    │        │            │。                    │                      │
│  │        │        │        │    │    │        │            │（見98偵9157卷一第87頁│                      │
│  │        │        │        │    │    │        │            │第1 則）              │                      │
│  │        │        │        │    │    │        ├──────┼───────────┤                      │
│  │        │        │        │    │    │        │98.10.31    │B ：1 克妳多少錢跟我拿│                      │
│  │        │        │        │    │    │        │14：48：06  │？                    │                      │
│  │        │        │        │    │    │        │A ：謝慧雲  │A ：2500啊。          │                      │
│  │        │        │        │    │    │        │B：余興唐   │B：好～下來。         │                      │
│  │        │        │        │    │    │        │            │A：你在哪？           │                      │
│  │        │        │        │    │    │        │            │B：下來啊。           │                      │
│  │        │        │        │    │    │        │            │A：好。               │                      │
│  │        │        │        │    │    │        │            │（見98偵9157卷一第87頁│                      │
│  │        │        │        │    │    │        │            │第2 則）              │                      │
├─┼────┼────┼────┼──┼──┼────┼──────┼───────────┼───────────┤
│05│98年7 月│胡雪梅  │新竹縣湖│安非│1 小│1,000元 │            │                      │余興唐販賣第二級毒品，│
│-1│間某日  │        │口鄉謝慧│他命│包（│        │            │                      │處有期徒刑柒年陸月。未│
│  │        │        │雲湖口營│    │重量│        │            │                      │扣案之販賣第二級毒品所│
│  │        │        │區、中正│    │不詳│        │            │                      │得財物新臺幣壹仟元沒收│
│  │        │        │堂附近租│    │）  │        │            │                      │，如全部或一部不能沒收│
│  │        │        │屋處    │    │    │        │            │                      │時，以其財產抵償之。扣│
│  │        │        │        │    │    │        │            │                      │案ZIKOM 廠牌行動電話壹│
│  │        │        │        │    │    │        │            │                      │支（不含門號0000000000│
│  │        │        │        │    │    │        │            │                      │SIM 卡1 枚）、電子磅秤│
│  │        │        │        │    │    │        │            │                      │壹台，均沒收。        │
├─┼────┼────┼────┼──┼──┼────┼──────┼───────────┼───────────┤
│05│98年8 月│胡雪梅  │新竹縣湖│安非│1 小│1,000元 │            │                      │余興唐販賣第二級毒品，│
│-2│間某日  │        │口鄉謝慧│他命│包（│        │            │                      │處有期徒刑柒年陸月。未│
│  │        │        │雲湖口營│    │重量│        │            │                      │扣案之販賣第二級毒品所│
│  │        │        │區、中正│    │不詳│        │            │                      │得財物新臺幣壹仟元沒收│
│  │        │        │堂附近租│    │）  │        │            │                      │，如全部或一部不能沒收│
│  │        │        │屋處    │    │    │        │            │                      │時，以其財產抵償之。扣│
│  │        │        │        │    │    │        │            │                      │案ZIKOM 行動電話壹支（│
│  │        │        │        │    │    │        │            │                      │不含門號0000000000SIM │
│  │        │        │        │    │    │        │            │                      │卡1 枚）、電子磅秤壹台│
│  │        │        │        │    │    │        │            │                      │，均沒收。            │
├─┼────┼────┼────┼──┼──┼────┼──────┼───────────┼───────────┤
│06│98年11月│謝長智  │新竹縣湖│安非│1 小│1,000元 │98.11.27    │A：喂﹗哪位？         │余興唐販賣第二級毒品，│
│  │27日中午│        │口鄉勝利│他命│包（│        │11：45：25  │B：唐子啊﹗           │處有期徒刑柒年陸月。未│
│  │12時許  │        │路二段  │    │數量│        │A：余興唐   │A ：怎樣﹗            │扣案之販賣第二級毒品所│
│  │        │        │197 號謝│    │不詳│        │B ：謝長智  │B：拿1張過來。        │得財物新臺幣壹仟元沒收│
│  │        │        │長智居處│    │）  │        │            │A ：我現在在湖口歐﹗  │，如全部或一部不能沒收│
│  │        │        │        │    │    │        │            │B ：在湖口歐，你什麼時│時，以其財產抵償之。扣│
│  │        │        │        │    │    │        │            │候會回來。            │案ZIKOM 廠牌行動電話壹│
│  │        │        │        │    │    │        │            │A ：我儘快啊﹗也要半小│支（不含門號0000000000│
│  │        │        │        │    │    │        │            │時歐﹗你要過來嗎？    │SIM 卡1 枚）、電子磅秤│
│  │        │        │        │    │    │        │            │B ：我在我老闆這邊﹗  │壹台，均沒收。        │
│  │        │        │        │    │    │        │            │A ：你老闆那邊在哪？  │                      │
│  │        │        │        │    │    │        │            │B：鎗神這邊。         │                      │
│  │        │        │        │    │    │        │            │A ：歐﹗不要2 張歐。  │                      │
│  │        │        │        │    │    │        │            │B ：拿1 張就好，多1 點│                      │
│  │        │        │        │    │    │        │            │啦﹗                  │                      │
│  │        │        │        │    │    │        │            │A ：好。              │                      │
│  │        │        │        │    │    │        │            │（見98偵9157卷三第788 │                      │
│  │        │        │        │    │    │        │            │頁第3 則）            │                      │
│  │        │        │        │    │    │        ├──────┼───────────┤                      │
│  │        │        │        │    │    │        │98.10.31    │A ：喂﹗我現在要過去了│                      │
│  │        │        │        │    │    │        │12：11：53  │﹗                    │                      │
│  │        │        │        │    │    │        │A：余興唐   │B ：好、好。          │                      │
│  │        │        │        │    │    │        │B ：謝長智  │（見98偵9157卷三第787 │                      │
│  │        │        │        │    │    │        │            │頁第2 則）            │                      │
├─┼────┼────┼────┼──┼──┼────┼──────┼───────────┼───────────┤
│07│98年12月│葉日順  │新竹縣湖│安非│1 小│販賣勞力│98.12.08    │A：喂                 │余興唐販賣第二級毒品，│
│  │8 日晚上│        │口鄉信義│他命│包（│士手錶1 │21：24：43  │B：喂在那裡？         │處有期徒刑柒年陸月。未│
│  │9 時許  │        │村11鄰6 │    │重量│只餘款  │A：余興唐   │A：一樣               │扣案之販賣第二級毒品所│
│  │        │        │之53號葉│    │不詳│1,000元 │B ：葉日順  │B：有沒有別的？       │得財物新臺幣壹仟元沒收│
│  │        │        │日順住處│    │）  │        │            │A ：怎樣說別的你要別的│，如全部或一部不能沒收│
│  │        │        │        │    │    │        │            │？                    │時，以其財產抵償之。扣│
│  │        │        │        │    │    │        │            │B ：對呀不一樣的呀﹗  │案ZIKOM 廠牌行動電話壹│
│  │        │        │        │    │    │        │            │A：昨天那不錯呀～     │支（不含門號0000000000│
│  │        │        │        │    │    │        │            │B ：不要跟昨天一樣的喔│SIM 卡1 枚）、電子磅秤│
│  │        │        │        │    │    │        │            │!                     │壹台，均沒收。        │
│  │        │        │        │    │    │        │            │A ：嗯﹗B ：昨天昨天呀│                      │
│  │        │        │        │    │    │        │            │怎樣有沒有喔？        │                      │
│  │        │        │        │    │    │        │            │A ：有啦﹗你說怎樣昨天│                      │
│  │        │        │        │    │    │        │            │的怎樣                │                      │
│  │        │        │        │    │    │        │            │B：昨天怎麼那麼少～   │                      │
│  │        │        │        │    │    │        │            │A：會嗎               │                      │
│  │        │        │        │    │    │        │            │B：多一點好不好       │                      │
│  │        │        │        │    │    │        │            │A ：沒有我一樣一樣重量│                      │
│  │        │        │        │    │    │        │            │一樣呀                │                      │
│  │        │        │        │    │    │        │            │B：沒有呀             │                      │
│  │        │        │        │    │    │        │            │A ：我沒有騙你啦自己秤│                      │
│  │        │        │        │    │    │        │            │的內                  │                      │
│  │        │        │        │    │    │        │            │B：我也是呀           │                      │
│  │        │        │        │    │    │        │            │A ：我秤的你那邊有秤子│                      │
│  │        │        │        │    │    │        │            │你也可以拿回去秤呀我不│                      │
│  │        │        │        │    │    │        │            │會騙你呀              │                      │
│  │        │        │        │    │    │        │            │B：有呀我有那個呀     │                      │
│  │        │        │        │    │    │        │            │A：阿秤多少           │                      │
│  │        │        │        │    │    │        │            │B：蛤                 │                      │
│  │        │        │        │    │    │        │            │A：一樣二呀           │                      │
│  │        │        │        │    │    │        │            │B：沒有不一樣         │                      │
│  │        │        │        │    │    │        │            │A：有啦               │                      │
│  │        │        │        │    │    │        │            │B：好呀那就比較好的呀 │                      │
│  │        │        │        │    │    │        │            │A：嗯                 │                      │
│  │        │        │        │    │    │        │            │B ：好我等一下到了打給│                      │
│  │        │        │        │    │    │        │            │你                    │                      │
│  │        │        │        │    │    │        │            │A：好                 │                      │
│  │        │        │        │    │    │        │            │B：掰掰。             │                      │
│  │        │        │        │    │    │        │            │（見98偵9157卷三第696 │                      │
│  │        │        │        │    │    │        │            │頁第1 則）            │                      │
└─┴────┴────┴────┴──┴──┴────┴──────┴───────────┴───────────┘

附表三：
┌─┬────┬────┬────┬──┬──┬────┬──────────────────┬───────────┐
│編│交易時間│買受人  │交易地點│交易│數量│交易價格│通    訊    監    察    譯    文    │主   文               │
│號│        │持用電話│        │毒品│    │新臺幣  ├──────┬───────────┤                      │
│  │        │        │        │    │    │        │通話時間    │    通  話  內  容    │                      │
├─┼────┼────┼────┼──┼──┼────┼──────┼───────────┼───────────┤
│01│98年12月│林建良  │新竹縣湖│安非│0.1 │500元   │98.12.04    │簡訊：豐哥你那裡有嗎我│范盛豐販賣第二級毒品，│
│-1│4 日晚上│        │口鄉瑞安│他命│公克│        │14：53：05  │能拿500 嗎（由B 傳簡訊│累犯，處有期徒刑柒年捌│
│  │9 時後某│        │街22巷巷│    │    │        │A：范盛豐   │給A）                 │月。未扣案之販賣第二級│
│  │時      │        │內      │    │    │        │B：林建良   │（見98偵9157卷三第734 │毒品所得財物新臺幣伍佰│
│  │        │        │        │    │    │        │            │頁第2則）             │元沒收，如全部或一部不│
│  │        │        │        │    │    │        ├──────┼───────────┤能沒收時，以其財產抵償│
│  │        │        │        │    │    │        │98.12.04    │簡訊：我現在沒辦法（由│之。扣案LG廠牌行動電話│
│  │        │        │        │    │    │        │14：54：29  │A傳簡訊給B ）         │壹支（不含門號        │
│  │        │        │        │    │    │        │A ：范盛豐  │（見98偵9157卷三第734 │0000000000SIM 卡1 枚沒│
│  │        │        │        │    │    │        │B ：林建良  │頁第3則）             │收。                  │
│  │        │        │        │    │    │        ├──────┼───────────┤                      │
│  │        │        │        │    │    │        │98.12.04    │簡訊：你先去小文那儲五│                      │
│  │        │        │        │    │    │        │15：00：07  │百晚一點來拿可以嗎（由│                      │
│  │        │        │        │    │    │        │A ：范盛豐  │A傳簡訊給B ）         │                      │
│  │        │        │        │    │    │        │B ：林建良  │（見98偵9157卷三第734 │                      │
│  │        │        │        │    │    │        │            │頁第4則）             │                      │
│  │        │        │        │    │    │        ├──────┼───────────┤                      │
│  │        │        │        │    │    │        │98.12.04    │簡訊：小文電話幾號傳給│                      │
│  │        │        │        │    │    │        │15：02：32  │我，我去拿錢賭（由B 傳│                      │
│  │        │        │        │    │    │        │A ：范盛豐  │簡訊給A）             │                      │
│  │        │        │        │    │    │        │B ：林建良  │（見98偵9157卷三第734 │                      │
│  │        │        │        │    │    │        │            │頁第5則）             │                      │
│  │        │        │        │    │    │        ├──────┼───────────┤                      │
│  │        │        │        │    │    │        │98.12.04    │A：多久到？           │                      │
│  │        │        │        │    │    │        │15：07：44  │B：20分鐘。           │                      │
│  │        │        │        │    │    │        │A ：范盛豐  │A：你不要騙我喔﹗     │                      │
│  │        │        │        │    │    │        │B ：林建良  │B：我先去跟朋友拿500昧│                      │
│  │        │        │        │    │    │        │            │～                    │                      │
│  │        │        │        │    │    │        │            │A ：你沒有錢為什麼先跟│                      │
│  │        │        │        │    │    │        │            │我講你有500 塊～      │                      │
│  │        │        │        │    │    │        │            │B ：有啊～我朋友要拿了│                      │
│  │        │        │        │    │    │        │            │啊～                  │                      │
│  │        │        │        │    │    │        │            │A ：你為什麼不前先拿到│                      │
│  │        │        │        │    │    │        │            │再問我～每次都做這種事│                      │
│  │        │        │        │    │    │        │            │情～要多久？          │                      │
│  │        │        │        │    │    │        │            │B：20分鐘             │                      │
│  │        │        │        │    │    │        │            │A ：3 點半會到厚～好等│                      │
│  │        │        │        │    │    │        │            │你。                  │                      │
│  │        │        │        │    │    │        │            │（見98偵9157卷三第734 │                      │
│  │        │        │        │    │    │        │            │頁第6 則）            │                      │
│  │        │        │        │    │    │        ├──────┼───────────┤                      │
│  │        │        │        │    │    │        │98.12.04    │簡訊：豐哥看能儘量快一│                      │
│  │        │        │        │    │    │        │21：04：05  │點嗎因為他要去楊梅要一│                      │
│  │        │        │        │    │    │        │A ：范盛豐  │個禮拜如果沒有東西就錢│                      │
│  │        │        │        │    │    │        │B ：林建良  │還他不要出，最晚到10點│                      │
│  │        │        │        │    │    │        │            │好嗎（由B 傳簡訊給A） │                      │
│  │        │        │        │    │    │        │            │（見98偵9157卷三第735 │                      │
│  │        │        │        │    │    │        │            │頁第7 則）            │                      │
│  │        │        │        │    │    │        ├──────┼───────────┤                      │
│  │        │        │        │    │    │        │98.12.04    │簡訊：好啦            │                      │
│  │        │        │        │    │    │        │21：04：53  │（由A 傳簡訊給B ）    │                      │
│  │        │        │        │    │    │        │A ：范盛豐  │（見98偵9157卷三第735 │                      │
│  │        │        │        │    │    │        │B ：林建良  │頁第8 則）            │                      │
│  │        │        │        │    │    │        ├──────┼───────────┤                      │
│  │        │        │        │    │    │        │98.12.04    │A：阿良呢？           │                      │
│  │        │        │        │    │    │        │21：04：53  │B：阿良在洗澡～       │                      │
│  │        │        │        │    │    │        │A ：范盛豐  │A：打電話當他又不接～ │                      │
│  │        │        │        │    │    │        │B ：林建良  │B；他在洗澡～         │                      │
│  │        │        │        │    │    │        │            │A ：我跟你講啊～我的摩│                      │
│  │        │        │        │    │    │        │            │托車他知道嘛～我的摩托│                      │
│  │        │        │        │    │    │        │            │車車箱打開來裡面有一包│                      │
│  │        │        │        │    │    │        │            │煙盒～裡面就有啦～    │                      │
│  │        │        │        │    │    │        │            │B：好。               │                      │
│  │        │        │        │    │    │        │            │（見98偵9157卷三第735 │                      │
│  │        │        │        │    │    │        │            │頁第9 則）            │                      │
├─┼────┼────┼────┼──┼──┼────┼──────┼───────────┼───────────┤
│01│98年12月│林建良  │新竹縣湖│安非│0.2 │350 元  │98.12.08    │A：喂                 │范盛豐販賣第二級毒品，│
│-2│8 日上午│        │口鄉勝利│他命│公克│        │09：06：31  │B：喂                 │累犯，處有期徒刑柒年捌│
│  │9 時6 分│        │路2 段  │    │    │        │A ：范盛豐  │A ：出一仟塊啦，一仟塊│月。未扣案之販賣第二級│
│  │後某時  │        │193 號范│    │    │        │B ：林建良  │比較好算啦晚上我拿東西│毒品所得財物新臺幣參佰│
│  │        │        │盛豐住處│    │    │        │            │給你啦350 怎麼儲我就拿│伍拾元沒收，如全部或一│
│  │        │        │        │    │    │        │            │一仟塊的東西給你嘛    │部不能沒收時，以其財產│
│  │        │        │        │    │    │        │            │B：一仟喔             │抵償之。扣案LG廠牌行動│
│  │        │        │        │    │    │        │            │A ：是呀晚上我就拿一仟│電話壹支（不含門號    │
│  │        │        │        │    │    │        │            │的東西給你呀          │0000000000SIM 卡1 枚沒│
│  │        │        │        │    │    │        │            │B：喔阿玉還沒回來喔   │收。                  │
│  │        │        │        │    │    │        │            │A：蛤                 │                      │
│  │        │        │        │    │    │        │            │B ：那你現在沒有喔    │                      │
│  │        │        │        │    │    │        │            │A：誰人什麼           │                      │
│  │        │        │        │    │    │        │            │B ：我說你現在家裡沒有│                      │
│  │        │        │        │    │    │        │            │喔                    │                      │
│  │        │        │        │    │    │        │            │A ：我現在沒阿玉也沒有│                      │
│  │        │        │        │    │    │        │            │呀                    │                      │
│  │        │        │        │    │    │        │            │（見98偵9157卷三第677 │                      │
│  │        │        │        │    │    │        │            │頁第3 則）            │                      │
├─┼────┼────┼────┼──┼──┼────┼──────┼───────────┼───────────┤
│02│98年10月│謝慧雲  │新竹縣湖│安非│重量│1,500 元│98.10.05    │A ：你不是有傳簡訊給我│范盛豐販賣第二級毒品，│
│-1│5 日上午│        │口鄉勝利│他命│不詳│        │08：09：35  │？                    │累犯，處有期徒刑柒年拾│
│  │8 時後某│        │路2 段  │    │    │        │A ：謝慧雲  │B：昨天。             │月。未扣案之販賣第二級│
│  │時      │        │193 號范│    │    │        │B ：范盛豐  │A：我在睡覺啊。       │毒品所得財物新臺幣壹仟│
│  │        │        │盛豐住處│    │    │        │            │B：睡覺？             │伍佰元沒收，如全部或一│
│  │        │        │樓下    │    │    │        │            │A ：對啊…載小孩去學校│部不能沒收時，以其財產│
│  │        │        │        │    │    │        │            │…我載好了現在在你樓下│抵償之。扣案LG廠牌行動│
│  │        │        │        │    │    │        │            │﹗                    │電話壹支（不含門號    │
│  │        │        │        │    │    │        │            │B ：在我樓下…我要粗的│0000000000SIM 卡1 枚沒│
│  │        │        │        │    │    │        │            │啊…出給人的啊。      │收。                  │
│  │        │        │        │    │    │        │            │A ：我就在睡覺…早上起│                      │
│  │        │        │        │    │    │        │            │來才看到。你要出的有多│                      │
│  │        │        │        │    │    │        │            │少？                  │                      │
│  │        │        │        │    │    │        │            │B：25啊。             │                      │
│  │        │        │        │    │    │        │            │A ：你要出給人的有多少│                      │
│  │        │        │        │    │    │        │            │？                    │                      │
│  │        │        │        │    │    │        │            │B ：就實的給你啊…你沒│                      │
│  │        │        │        │    │    │        │            │有看簡訊啊？          │                      │
│  │        │        │        │    │    │        │            │A ：有啊。不是…我是說│                      │
│  │        │        │        │    │    │        │            │你現在身上？          │                      │
│  │        │        │        │    │    │        │            │B：有啊。有1個啊。    │                      │
│  │        │        │        │    │    │        │            │A：那我身上只有1500。 │                      │
│  │        │        │        │    │    │        │            │B ：1500拿2000的東西給│                      │
│  │        │        │        │    │    │        │            │你啊。                │                      │
│  │        │        │        │    │    │        │            │A ：1000塊…我差不多10│                      │
│  │        │        │        │    │    │        │            │點拿給你。            │                      │
│  │        │        │        │    │    │        │            │B ：我等一下就要給人家│                      │
│  │        │        │        │    │    │        │            │錢了啊…。你1500就拿  │                      │
│  │        │        │        │    │    │        │            │1500給你嘛﹗如果你覺得│                      │
│  │        │        │        │    │    │        │            │不行就不要拿…絕對可以│                      │
│  │        │        │        │    │    │        │            │。要不要？            │                      │
│  │        │        │        │    │    │        │            │A：好～我在樓下。     │                      │
│  │        │        │        │    │    │        │            │（見98偵9157卷一第64頁│                      │
│  │        │        │        │    │    │        │            │第1 則）              │                      │
├─┼────┼────┼────┼──┼──┼────┼──────┼───────────┼───────────┤
│02│98年10月│謝慧雲  │新竹縣湖│安非│重量│1,000元 │98.10.11    │A ：剛是問你有沒有要拿│范盛豐販賣第二級毒品，│
│-2│11日凌晨│        │口鄉勝利│他命│不詳│        │01：26：25  │？                    │累犯，處有期徒刑柒年捌│
│  │1時許   │        │路2 段  │    │    │        │A ：謝慧雲  │B；喔﹗               │月。未扣案之販賣第二級│
│  │        │        │193 號范│    │    │        │B ：范盛豐  │A：剛人家欠錢啊﹗     │毒品所得財物新臺幣壹仟│
│  │        │        │盛豐住處│    │    │        │            │B：拿多少？           │元沒收，如全部或一部不│
│  │        │        │        │    │    │        │            │A：看你拿多少啊﹗     │能沒收時，以其財產抵償│
│  │        │        │        │    │    │        │            │B：我一下打給你。     │之。扣案LG廠牌行動電話│
│  │        │        │        │    │    │        │            │（見98偵9157卷一第78頁│壹支（不含門號092708  │
│  │        │        │        │    │    │        │            │第2 則）              │9234SIM 卡1 枚沒收。  │
│  │        │        │        │    │    │        ├──────┼───────────┤                      │
│  │        │        │        │    │    │        │98.10.11    │A：你在哪裡？         │                      │
│  │        │        │        │    │    │        │01：29：00  │B：我在家裏啊～怎樣？ │                      │
│  │        │        │        │    │    │        │A ：謝慧雲  │A：是要過去還是怎樣？ │                      │
│  │        │        │        │    │    │        │B ：范盛豐  │B ：等一下啊。你要多少│                      │
│  │        │        │        │    │    │        │            │？                    │                      │
│  │        │        │        │    │    │        │            │A：1張好啦。          │                      │
│  │        │        │        │    │    │        │            │B：我等一下打給妳。   │                      │
│  │        │        │        │    │    │        │            │（見98偵9157卷一第78頁│                      │
│  │        │        │        │    │    │        │            │第3 則）              │                      │
│  │        │        │        │    │    │        ├──────┼───────────┤                      │
│  │        │        │        │    │    │        │98.10.11    │B：小阿姨哦﹗1千塊是嗎│                      │
│  │        │        │        │    │    │        │01：30：57  │？                    │                      │
│  │        │        │        │    │    │        │A ：謝慧雲  │A：對啊。             │                      │
│  │        │        │        │    │    │        │B ：范盛豐  │B ：妳先幫我儲值好不好│                      │
│  │        │        │        │    │    │        │            │？                    │                      │
│  │        │        │        │    │    │        │            │A：然後呢？           │                      │
│  │        │        │        │    │    │        │            │B ：去SEVEN 儲值啦﹗那│                      │
│  │        │        │        │    │    │        │            │SEVEN 有一台機器…我給│                      │
│  │        │        │        │    │    │        │            │妳1支電話有沒有…     │                      │
│  │        │        │        │    │    │        │            │A：中壢小雯是嗎？     │                      │
│  │        │        │        │    │    │        │            │B ：對對對…。你會啦…│                      │
│  │        │        │        │    │    │        │            │。                    │                      │
│  │        │        │        │    │    │        │            │A：儲1千哦？正太子是嗎│                      │
│  │        │        │        │    │    │        │            │？                    │                      │
│  │        │        │        │    │    │        │            │B ：對…10分鐘來我家…│                      │
│  │        │        │        │    │    │        │            │。                    │                      │
│  │        │        │        │    │    │        │            │A：我儲完我就過去囉～ │                      │
│  │        │        │        │    │    │        │            │B：好。               │                      │
│  │        │        │        │    │    │        │            │（見98偵9157卷一第78頁│                      │
│  │        │        │        │    │    │        │            │第4 則）              │                      │
│  │        │        │        │    │    │        ├──────┼───────────┤                      │
│  │        │        │        │    │    │        │98.10.11    │A ：我線上玩家～我要買│                      │
│  │        │        │        │    │    │        │01：32：12  │幣～                  │                      │
│  │        │        │        │    │    │        │A ：謝慧雲  │B：妳要買多少？       │                      │
│  │        │        │        │    │    │        │B：線上遊戲 │A：1千。              │                      │
│  │        │        │        │    │    │        │業者        │B：好了嗎？           │                      │
│  │        │        │        │    │    │        │            │A：是聖太子～你幫我轉 │                      │
│  │        │        │        │    │    │        │            │給聖太子～            │                      │
│  │        │        │        │    │    │        │            │B：好。0000-0000-0000 │                      │
│  │        │        │        │    │    │        │            │-0167。               │                      │
│  │        │        │        │    │    │        │            │A：還有我自己的～     │                      │
│  │        │        │        │    │    │        │            │B：0000-0000-0000-0000│                      │
│  │        │        │        │    │    │        │            │。                    │                      │
│  │        │        │        │    │    │        │            │（見98偵9157卷一第78頁│                      │
│  │        │        │        │    │    │        │            │第5 則）              │                      │
├─┼────┼────┼────┼──┼──┼────┼──────┼───────────┼───────────┤
│02│98年10月│謝慧雲  │新竹縣湖│安非│重量│500 元  │98.10.30    │A：喂～哪位？         │范盛豐販賣第二級毒品，│
│-3│30日下午│        │口鄉勝利│他命│不詳│        │13：00：43  │B：阿宗啦…你那邊還有 │累犯，處有期徒刑柒年捌│
│  │1時許   │        │路2 段  │    │    │        │A ：謝慧雲  │嗎？                  │月。未扣案之販賣第二級│
│  │        │        │193 號范│    │    │        │B ：阿宗    │A：你要拿多少？       │毒品所得財物新臺幣伍佰│
│  │        │        │盛豐住處│    │    │        │            │B：500啊。            │元沒收，如全部或一部不│
│  │        │        │        │    │    │        │            │A：65吧。             │能沒收時，以其財產抵償│
│  │        │        │        │    │    │        │            │B：唐子東西都很少～   │之。扣案LG廠牌行動電話│
│  │        │        │        │    │    │        │            │A：廢話你拿 500 要拿多│壹支（不含門號092708  │
│  │        │        │        │    │    │        │            │少～                  │9234SIM 卡1 枚沒收。  │
│  │        │        │        │    │    │        │            │B：我拿 1 千塊也是很少│                      │
│  │        │        │        │    │    │        │            │啊～拿1千塊會很多嗎？ │                      │
│  │        │        │        │    │    │        │            │A：你拿1千啊。        │                      │
│  │        │        │        │    │    │        │            │B：會很多嗎？         │                      │
│  │        │        │        │    │    │        │            │A：應該吧!            │                      │
│  │        │        │        │    │    │        │            │B：你在家裡是嗎？     │                      │
│  │        │        │        │    │    │        │            │A ：我現在要去營區～我│                      │
│  │        │        │        │    │    │        │            │要去載我小孩～        │                      │
│  │        │        │        │    │    │        │            │B：我等一下去竹北～找 │                      │
│  │        │        │        │    │    │        │            │人一下啊～朋友要的啊～│                      │
│  │        │        │        │    │    │        │            │A：那你什麼時候要拿？ │                      │
│  │        │        │        │    │    │        │            │B ：竹北回來一下而已啊│                      │
│  │        │        │        │    │    │        │            │。                    │                      │
│  │        │        │        │    │    │        │            │A：多久？             │                      │
│  │        │        │        │    │    │        │            │B：還是妳要到新豐來？ │                      │
│  │        │        │        │    │    │        │            │A ：新豐太遠了啦～你有│                      │
│  │        │        │        │    │    │        │            │確定我去載我小孩～你就│                      │
│  │        │        │        │    │    │        │            │到營區就好了啊～      │                      │
│  │        │        │        │    │    │        │            │B：我現在新莊子～     │                      │
│  │        │        │        │    │    │        │            │A ：對阿你不是也要去竹│                      │
│  │        │        │        │    │    │        │            │北？                  │                      │
│  │        │        │        │    │    │        │            │B：對啊我過去拿錢啊。 │                      │
│  │        │        │        │    │    │        │            │A：那你拿到錢再講…。 │                      │
│  │        │        │        │    │    │        │            │B：1 點半妳到我家那邊 │                      │
│  │        │        │        │    │    │        │            │萊爾富～              │                      │
│  │        │        │        │    │    │        │            │A：不要害我白跑～我跟 │                      │
│  │        │        │        │    │    │        │            │你講現金喔～          │                      │
│  │        │        │        │    │    │        │            │B：我跟妳講是別人要～ │                      │
│  │        │        │        │    │    │        │            │我要好抽啊～          │                      │
│  │        │        │        │    │    │        │            │（見 98 偵 9157 卷一第│                      │
│  │        │        │        │    │    │        │            │85頁第 1 則）         │                      │
│  │        │        │        │    │    │        ├──────┼───────────┤                      │
│  │        │        │        │    │    │        │98.10.30    │A ：你到了喔？我還在營│                      │
│  │        │        │        │    │    │        │13：32：08  │區載我小孩～          │                      │
│  │        │        │        │    │    │        │A ：謝慧雲  │B ：對啊。你順便拿螺絲│                      │
│  │        │        │        │    │    │        │B ：阿宗    │頭～                  │                      │
│  │        │        │        │    │    │        │            │A ：我已經出門了～你剛│                      │
│  │        │        │        │    │    │        │            │又不講～              │                      │
│  │        │        │        │    │    │        │            │B：喔～               │                      │
│  │        │        │        │    │    │        │            │A ：我等一下路上問一下│                      │
│  │        │        │        │    │    │        │            │～ 你在哪邊等～       │                      │
│  │        │        │        │    │    │        │            │B：好～ 趕快。        │                      │
│  │        │        │        │    │    │        │            │（見 98 偵 9157 卷一第│                      │
│  │        │        │        │    │    │        │            │85頁第 1 則）         │                      │
│  │        │        │        │    │    │        ├──────┼───────────┤                      │
│  │        │        │        │    │    │        │98.10.30    │B ：慧雲啊～妳直接幫我│                      │
│  │        │        │        │    │    │        │13：36：02  │儲值就好了啦～        │                      │
│  │        │        │        │    │    │        │A ：謝慧雲  │                      │                      │
│  │        │        │        │    │    │        │B：范盛豐   │A：我東西要拿去那個～ │                      │
│  │        │        │        │    │    │        │            │就是華興家那邊那橋下面│                      │
│  │        │        │        │    │    │        │            │那個啊～曹克宗他家那裡│                      │
│  │        │        │        │    │    │        │            │啊～我拿去給他。      │                      │
│  │        │        │        │    │    │        │            │（見 98 偵 9157 卷一第│                      │
│  │        │        │        │    │    │        │            │85頁第 3 則）         │                      │
│  │        │        │        │    │    │        ├──────┼───────────┤                      │
│  │        │        │        │    │    │        │98.10.30    │B：到了沒？           │                      │
│  │        │        │        │    │    │        │13：39：33  │A：我在你家樓下門口。 │                      │
│  │        │        │        │    │    │        │A ：謝慧雲  │B：好。               │                      │
│  │        │        │        │    │    │        │B：范盛豐   │（見 98 偵 9157 卷一第│                      │
│  │        │        │        │    │    │        │            │85頁第 4 則）         │                      │
│  │        │        │        │    │    │        ├──────┼───────────┤                      │
│  │        │        │        │    │    │        │98.10.30    │A：喂！               │                      │
│  │        │        │        │    │    │        │13：55：26  │B：你就儲 500 ～我跟他│                      │
│  │        │        │        │    │    │        │A ：謝慧雲  │講好了。              │                      │
│  │        │        │        │    │    │        │B：范盛豐   │A：號碼呢？           │                      │
│  │        │        │        │    │    │        │            │B：你就打電話給他啊。 │                      │
│  │        │        │        │    │    │        │            │（見 98 偵 9157 卷一第│                      │
│  │        │        │        │    │    │        │            │85頁第 5 則）         │                      │
├─┼────┼────┼────┼──┼──┼────┼──────┼───────────┼───────────┤
│03│98年11月│蘇秀英  │新竹市中│安非│1 公│3,000元 │98.11.26    │B：晚上 1 克 2 千的拿 │范盛豐販賣第二級毒品，│
│  │28日某時│        │華路5 段│他命│克  │        │12：08：29  │1 克過來。            │累犯，處有期徒刑柒年拾│
│  │        │        │207 號蘇│    │    │        │A ：范盛豐  │A：我朋友還沒回來。   │月。未扣案之販賣第二級│
│  │        │        │秀英住處│    │    │        │B：蘇秀英   │B：你問一下～我人在南 │毒品所得財物新臺幣參仟│
│  │        │        │        │    │    │        │            │投泰雅渡假村～昨天就來│元沒收，如全部或一部不│
│  │        │        │        │    │    │        │            │了～你晚上拿看看～    │能沒收時，以其財產抵償│
│  │        │        │        │    │    │        │            │A：我弄看看～不然就要 │之。扣案LG廠牌行動電話│
│  │        │        │        │    │    │        │            │2 千5的～             │壹支（不含門號092708  │
│  │        │        │        │    │    │        │            │B；2 千 5 的也沒關係啊│9234SIM 卡1 枚沒收。  │
│  │        │        │        │    │    │        │            │～多 5 百而已～我晚上 │                      │
│  │        │        │        │    │    │        │            │去差不多10點啦～      │                      │
│  │        │        │        │    │    │        │            │A：好啦～拿 2 千 5 的 │                      │
│  │        │        │        │    │    │        │            │一定有啦～但是妳要過來│                      │
│  │        │        │        │    │    │        │            │拿啊～                │                      │
│  │        │        │        │    │    │        │            │B：我就沒有車啊～我晚 │                      │
│  │        │        │        │    │    │        │            │上看有車再過去拿～我如│                      │
│  │        │        │        │    │    │        │            │果沒車你拿過來給我啦～│                      │
│  │        │        │        │    │    │        │            │A ：如果你沒有車我在想│                      │
│  │        │        │        │    │    │        │            │辦法啦～              │                      │
│  │        │        │        │    │    │        │            │B：好啦～             │                      │
│  │        │        │        │    │    │        │            │A：我以為妳進去關了～ │                      │
│  │        │        │        │    │    │        │            │B ：我就準備要進去了～│                      │
│  │        │        │        │    │    │        │            │A：我等一下 5 分鐘打給│                      │
│  │        │        │        │    │    │        │            │他～他有在妳錢匯給他～│                      │
│  │        │        │        │    │    │        │            │B ：我晚上10點現金處理│                      │
│  │        │        │        │    │    │        │            │就好啦～              │                      │
│  │        │        │        │    │    │        │            │A ：我想說先匯給他～我│                      │
│  │        │        │        │    │    │        │            │先拿一點起來用～      │                      │
│  │        │        │        │    │    │        │            │（見98偵9157卷三第760 │                      │
│  │        │        │        │    │    │        │            │頁第1則）             │                      │
│  │        │        │        │    │    │        │            │                      │                      │
│  │        │        │        │    │    │        ├──────┼───────────┤                      │
│  │        │        │        │    │    │        │98.11.26    │A：你打給我喔？       │                      │
│  │        │        │        │    │    │        │20：18：15  │B：對啊～有嗎？       │                      │
│  │        │        │        │    │    │        │A ：范盛豐  │（見98偵9157卷三第762 │                      │
│  │        │        │        │    │    │        │B：蘇秀英   │頁第10則）            │                      │
│  │        │        │        │    │    │        ├──────┼───────────┤                      │
│  │        │        │        │    │    │        │98.11.26    │B：喂!你打給我。      │                      │
│  │        │        │        │    │    │        │20：18：52  │A：你還沒回來。       │                      │
│  │        │        │        │    │    │        │ A ：范盛豐 │B ：車輪爆胎在高速公路│                      │
│  │        │        │        │    │    │        │B ：蘇秀英  │上。                  │                      │
│  │        │        │        │    │    │        │            │..........            │                      │
│  │        │        │        │    │    │        │            │A ：你要自己過來拿喔～│                      │
│  │        │        │        │    │    │        │            │妳來我去拿～差不多幾分│                      │
│  │        │        │        │    │    │        │            │鐘就到了～～          │                      │
│  │        │        │        │    │    │        │            │B：我怕沒有車過去～   │                      │
│  │        │        │        │    │    │        │            │A ：不然我看呂爸要不要│                      │
│  │        │        │        │    │    │        │            │載我過去～妳不要下來～│                      │
│  │        │        │        │    │    │        │            │妳開門我直接進去～    │                      │
│  │        │        │        │    │    │        │            │B ：妳就跟她說要拿東西│                      │
│  │        │        │        │    │    │        │            │給人家就好了啊～      │                      │
│  │        │        │        │    │    │        │            │A：好。               │                      │
│  │        │        │        │    │    │        │            │（見98偵9157卷三第763 │                      │
│  │        │        │        │    │    │        │            │頁第1則）             │                      │
│  │        │        │        │    │    │        ├──────┼───────────┤                      │
│  │        │        │        │    │    │        │98.11.26    │B ：你真的沒有辦法過來│                      │
│  │        │        │        │    │    │        │22：37：55  │？                    │                      │
│  │        │        │        │    │    │        │A ：范盛豐  │A ：我真的沒有車子，有│                      │
│  │        │        │        │    │    │        │B：蘇秀英   │車我就過去。          │                      │
│  │        │        │        │    │    │        │            │B：你貨車真的不能用？ │                      │
│  │        │        │        │    │    │        │            │A ：鑰匙被父親拿去…  │                      │
│  │        │        │        │    │    │        │            │（見98偵9157卷三第761 │                      │
│  │        │        │        │    │    │        │            │頁第3則）             │                      │
└─┴────┴────┴────┴──┴──┴────┴──────┴───────────┴───────────┘

附表四：
┌─┬────┬────┬────┬──┬──┬────┬──────────────────┬───────────┐
│編│交易時間│買受人  │交易地點│交易│數量│交易價格│通    訊    監    察    譯    文    │主                  文│
│號│        │持用電話│        │毒品│    │新臺幣  ├──────┬───────────┤                      │
│  │        │        │        │    │    │        │通話時間    │通話內容              │                      │
├─┼────┼────┼────┼──┼──┼────┼──────┼───────────┼───────────┤
│01│98年10月│胡雪梅  │新竹縣湖│安非│1 小│1,000元 │98.10.10    │B：回家了沒？         │謝慧雲販賣第二級毒品，│
│-1│10日上午│        │口鄉勝利│他命│包（│        │10：07：43  │A ：我在中正堂網咖～  │處有期徒刑柒年陸月。未│
│  │10時7 分│        │路中正堂│    │重量│        │A：謝慧雲   │B：妳拿的東西好嗎？   │扣案之販賣第二級毒品所│
│  │後之某時│        │附近網咖│    │不詳│        │B ：胡雪梅  │A：我怎麼知道。       │得財物新臺幣壹仟元沒收│
│  │        │        │內      │    │）  │        │            │B ：想說調2 張來用用。│，如全部或一部不能沒收│
│  │        │        │        │    │    │        │            │好啦我等一下走路去找妳│時，以其財產抵償之。扣│
│  │        │        │        │    │    │        │            │～拜拜～              │案摩托羅拉廠牌行動電話│
│  │        │        │        │    │    │        │            │（見98偵9157卷一第75頁│壹支（不含門號        │
│  │        │        │        │    │    │        │            │第3 則）              │0000000000SIM 卡1 枚）│
│  │        │        │        │    │    │        │            │                      │沒收。                │
├─┼────┼────┼────┼──┼──┼────┼──────┼───────────┼───────────┤
│01│98年11月│胡雪梅  │謝慧雲位│安非│1 小│1,000元 │98.11.05    │A：哪位？             │謝慧雲無罪。          │
│-2│5 日上午│        │於新竹縣│他命│包（│        │07：47：35  │B：胡梅～妳在幹嘛？   │                      │
│  │7 時47分│        │湖口營區│    │重量│        │A：謝慧雲   │A ：載小孩上課～在騎車│                      │
│  │後某時  │        │附近之居│    │不詳│        │B ：胡雪梅  │～                    │                      │
│  │        │        │處（被告│    │）  │        │            │B：騎誰的車？         │                      │
│  │        │        │已住在千│    │    │        │            │A：唐子的。           │                      │
│  │        │        │禧路）  │    │    │        │            │B：唐子有在你那邊哦？ │                      │
│  │        │        │        │    │    │        │            │A：他在睡覺～         │                      │
│  │        │        │        │    │    │        │            │B：他沒有喔？         │                      │
│  │        │        │        │    │    │        │            │A：你要拿啊？         │                      │
│  │        │        │        │    │    │        │            │B ：有點想～很久沒用了│                      │
│  │        │        │        │    │    │        │            │～                    │                      │
│  │        │        │        │    │    │        │            │A：妳要跟我拿嗎？     │                      │
│  │        │        │        │    │    │        │            │B：好啊。             │                      │
│  │        │        │        │    │    │        │            │A ：可是不能讓唐子知道│                      │
│  │        │        │        │    │    │        │            │～                    │                      │
│  │        │        │        │    │    │        │            │B：妳那好嗎？         │                      │
│  │        │        │        │    │    │        │            │A：為什麼不好。       │                      │
│  │        │        │        │    │    │        │            │B：1張很多嗎？        │                      │
│  │        │        │        │    │    │        │            │A：還好吧！           │                      │
│  │        │        │        │    │    │        │            │B ：本來想問唐子有沒有│                      │
│  │        │        │        │    │    │        │            │～想跟他拿2張的～     │                      │
│  │        │        │        │    │    │        │            │A ：2 張我不賺妳～給妳│                      │
│  │        │        │        │    │    │        │            │1 克～                │                      │
│  │        │        │        │    │    │        │            │B：妳騙人啊妳～       │                      │
│  │        │        │        │    │    │        │            │A ：我騙妳我隨便妳～妳│                      │
│  │        │        │        │    │    │        │            │跟他拿1克媽的2千5～   │                      │
│  │        │        │        │    │    │        │            │B：好不好啊？         │                      │
│  │        │        │        │    │    │        │            │A：可是妳要請我用哦～ │                      │
│  │        │        │        │    │    │        │            │B：是哦！             │                      │
│  │        │        │        │    │    │        │            │A：我沒有賺妳哦！     │                      │
│  │        │        │        │    │    │        │            │B ：那等我過去妳家再講│                      │
│  │        │        │        │    │    │        │            │～                    │                      │
│  │        │        │        │    │    │        │            │A ：唐子在家啊～我現在│                      │
│  │        │        │        │    │    │        │            │過去拿錢給人家順便拿東│                      │
│  │        │        │        │    │    │        │            │西啊～                │                      │
│  │        │        │        │    │    │        │            │B ：你要過去拿東西哦？│                      │
│  │        │        │        │    │    │        │            │A：對啊。             │                      │
│  │        │        │        │    │    │        │            │B ：啊！可是我不保證要│                      │
│  │        │        │        │    │    │        │            │2 張～我先看好不好我再│                      │
│  │        │        │        │    │    │        │            │看啊～                │                      │
│  │        │        │        │    │    │        │            │A ：那這樣子我要怎樣跟│                      │
│  │        │        │        │    │    │        │            │人家拿啦！            │                      │
│  │        │        │        │    │    │        │            │B ：妳拿妳要放的啊～妳│                      │
│  │        │        │        │    │    │        │            │在出給我就好了啊～    │                      │
│  │        │        │        │    │    │        │            │A：啊！               │                      │
│  │        │        │        │    │    │        │            │B ：我說妳拿妳要放的啊│                      │
│  │        │        │        │    │    │        │            │～然後妳再把妳要放的賣│                      │
│  │        │        │        │    │    │        │            │給我就好了啊～妳不要不│                      │
│  │        │        │        │    │    │        │            │賺啊～妳沒有賺這樣我會│                      │
│  │        │        │        │    │    │        │            │覺得很奇怪～          │                      │
│  │        │        │        │    │    │        │            │A ：啊～妳不懂啦～這個│                      │
│  │        │        │        │    │    │        │            │～                    │                      │
│  │        │        │        │    │    │        │            │B ：可是不去妳家～我沒│                      │
│  │        │        │        │    │    │        │            │地方去用啊～          │                      │
│  │        │        │        │    │    │        │            │……                  │                      │
│  │        │        │        │    │    │        │            │B ：是哦！好啦～那妳趕│                      │
│  │        │        │        │    │    │        │            │快回家等我啊～我坐公車│                      │
│  │        │        │        │    │    │        │            │回家再開車去～我去加個│                      │
│  │        │        │        │    │    │        │            │油載到妳家很快ㄟ～    │                      │
│  │        │        │        │    │    │        │            │A ：好啦～妳不要唬哢我│                      │
│  │        │        │        │    │    │        │            │就好了～              │                      │
│  │        │        │        │    │    │        │            │B ：不會啦～          │                      │
│  │        │        │        │    │    │        │            │（98偵9157卷二第346 頁│                      │
│  │        │        │        │    │    │        │            │第1 則）              │                      │
├─┼────┼────┼────┼──┼──┼────┼──────┼───────────┼───────────┤
│02│98年11月│卓元彬  │新竹縣湖│安非│1 小│1,000元 │98.11.05    │B：我阿斌～妳是誰～？ │謝慧雲販賣第二級毒品，│
│  │6 日上午│        │口鄉波羅│他命│包（│        │09：27：42  │A：我小阿姨啊!        │處有期徒刑柒年陸月。未│
│  │某時    │        │村雀巢汽│    │重量│        │A：謝慧雲   │B：哦園區那個哦？     │扣案之販賣第二級毒品所│
│  │        │        │車旅館附│    │不詳│        │B ：卓元彬  │A：對。               │得財物新臺幣壹仟元沒收│
│  │        │        │近之全家│    │）  │        │            │B：妳怎麼有我的電話。 │，如全部或一部不能沒收│
│  │        │        │便利商店│    │    │        │            │A ：就上次有人用我的電│時，以其財產抵償之。扣│
│  │        │        │        │    │    │        │            │話打給你!             │案摩托羅拉廠牌行動電話│
│  │        │        │        │    │    │        │            │B ：那我問妳哦～妳有沒│壹支（不含門號        │
│  │        │        │        │    │    │        │            │有坤嫂的電話？        │0000000000SIM 卡1 枚）│
│  │        │        │        │    │    │        │            │A ：沒有～很久沒聯絡了│沒收。                │
│  │        │        │        │    │    │        │            │～                    │                      │
│  │        │        │        │    │    │        │            │B ：我上次跟她拿1 張～│                      │
│  │        │        │        │    │    │        │            │她騙我沒給我～        │                      │
│  │        │        │        │    │    │        │            │……                  │                      │
│  │        │        │        │    │    │        │            │B ：對啊。我那次本來要│                      │
│  │        │        │        │    │    │        │            │叫黑道直接抓她～我假如│                      │
│  │        │        │        │    │    │        │            │要的話再打電話給妳們～│                      │
│  │        │        │        │    │    │        │            │A：好。               │                      │
│  │        │        │        │    │    │        │            │B：那妳們現在1克多少？│                      │
│  │        │        │        │    │    │        │            │A：25啊。             │                      │
│  │        │        │        │    │    │        │            │B ：1 克咧～有那麼便宜│                      │
│  │        │        │        │    │    │        │            │嗎～                  │                      │
│  │        │        │        │    │    │        │            │A：對阿!不然是多少啦？│                      │
│  │        │        │        │    │    │        │            │B：35啊。             │                      │
│  │        │        │        │    │    │        │            │A：沒那麼貴的啦!      │                      │
│  │        │        │        │    │    │        │            │B ；不然坤嫂之前那邊都│                      │
│  │        │        │        │    │    │        │            │35!                   │                      │
│  │        │        │        │    │    │        │            │A ：哦那個是有賺一手這│                      │
│  │        │        │        │    │    │        │            │樣子吧!               │                      │
│  │        │        │        │    │    │        │            │B ：好我今天要我再打給│                      │
│  │        │        │        │    │    │        │            │妳們～一樣打這支嘛？  │                      │
│  │        │        │        │    │    │        │            │A：對這我電話。       │                      │
│  │        │        │        │    │    │        │            │B ：應該是會跟妳們拿2 │                      │
│  │        │        │        │    │    │        │            │張啦。                │                      │
│  │        │        │        │    │    │        │            │A：好。               │                      │
│  │        │        │        │    │    │        │            │（見98偵9157偵查卷一第│                      │
│  │        │        │        │    │    │        │            │99頁第3則）           │                      │
├─┼────┼────┼────┼──┼──┼────┼──────┼───────────┼───────────┤
│03│98年10月│鄧仁弘  │新竹縣湖│安非│1 小│1,000元 │98.10.04    │A：紅毛!是明天給我厚! │謝慧雲無罪。          │
│-1│5日某時 │        │口鄉千禧│他命│包（│        │18：16：50  │B：對啊。             │                      │
│  │        │        │路43巷7 │    │重量├────┤A：謝慧雲   │A：你身上現在沒有？   │                      │
│  │        │        │號5 樓謝│    │不詳│2,000元 │B ：鄧仁弘  │B：暫時是沒有啊。     │                      │
│  │        │        │慧雲住處│    │）  │        │            │A：我想去拿東西。     │                      │
│  │        │        │        │    │    │        │            │B：現在是沒辦法。     │                      │
│  │        │        │        │    │    │        │            │A ：好! 那明天什麼時候│                      │
│  │        │        │        │    │    │        │            │可以？                │                      │
│  │        │        │        │    │    │        │            │B：妳們都幾點起來？   │                      │
│  │        │        │        │    │    │        │            │A：早上。             │                      │
│  │        │        │        │    │    │        │            │B ：我大概8 點多就可以│                      │
│  │        │        │        │    │    │        │            │打電話給妳們了啊。    │                      │
│  │        │        │        │    │    │        │            │（見98偵9157第63頁卷一│                      │
│  │        │        │        │    │    │        │            │第2 則）              │                      │
│  │        │        │        │    │    │        ├──────┼───────────┤                      │
│  │        │        │        │    │    │        │98.10.04    │A：你現在方便嗎？     │                      │
│  │        │        │        │    │    │        │18：27：01  │B：怎樣？             │                      │
│  │        │        │        │    │    │        │A：謝慧雲   │A ：我跟你欠500 …明天│                      │
│  │        │        │        │    │    │        │B ：余興唐  │早上給你。紅毛明天早上│                      │
│  │        │        │        │    │    │        │            │還我錢再給你。        │                      │
│  │        │        │        │    │    │        │            │B ：雞杯啦…。這我要怎│                      │
│  │        │        │        │    │    │        │            │麼給啊。              │                      │
│  │        │        │        │    │    │        │            │A：500啊。            │                      │
│  │        │        │        │    │    │        │            │B：妳確定嗎？         │                      │
│  │        │        │        │    │    │        │            │A ：對啦…我剛打電話問│                      │
│  │        │        │        │    │    │        │            │他的好不好!           │                      │
│  │        │        │        │    │    │        │            │B ：那妳叫他跟我講一聲│                      │
│  │        │        │        │    │    │        │            │。妳叫他打給我確定一下│                      │
│  │        │        │        │    │    │        │            │。                    │                      │
│  │        │        │        │    │    │        │            │（見98偵9157卷一第63頁│                      │
│  │        │        │        │    │    │        │            │第3 則）              │                      │
├─┼────┼────┼────┼──┼──┼────┼──────┼───────────┼───────────┤
│03│98年10月│鄧仁弘  │新竹縣湖│安非│1 小│1,000元 │98.10.09    │B：小阿姨哦？         │謝慧雲無罪。          │
│-2│9 日晚上│        │口鄉千禧│他命│包（│或      │19：45：29  │A：你誰？             │                      │
│  │7 時45分│        │路43巷7 │    │數量│2,000元 │A：謝慧雲   │B：紅毛。             │                      │
│  │後某時  │        │號5 樓謝│    │不詳│        │B ：鄧仁弘  │A ：紅毛～等一下～（良│                      │
│  │        │        │慧雲住處│    │    │        │            │玉交給小阿姨聽）喂…  │                      │
│  │        │        │        │    │    │        │            │B：小阿姨喔!          │                      │
│  │        │        │        │    │    │        │            │A ：沒號碼我怎麼知道誰│                      │
│  │        │        │        │    │    │        │            │喔!                   │                      │
│  │        │        │        │    │    │        │            │B ：公用電話打的～我電│                      │
│  │        │        │        │    │    │        │            │話沒錢啦～            │                      │
│  │        │        │        │    │    │        │            │A：喔!                │                      │
│  │        │        │        │    │    │        │            │B：妳那有嗎？         │                      │
│  │        │        │        │    │    │        │            │A：有啊。             │                      │
│  │        │        │        │    │    │        │            │B：妳方便先給我嗎？   │                      │
│  │        │        │        │    │    │        │            │A ：可是我這個是要先拿│                      │
│  │        │        │        │    │    │        │            │去給人的。            │                      │
│  │        │        │        │    │    │        │            │B：是哦!              │                      │
│  │        │        │        │    │    │        │            │A：人家跟我拿1克啊～  │                      │
│  │        │        │        │    │    │        │            │B：好啦好啦～         │                      │
│  │        │        │        │    │    │        │            │A：你現在在哪？       │                      │
│  │        │        │        │    │    │        │            │B ：在我們公司出來萊爾│                      │
│  │        │        │        │    │    │        │            │富～                  │                      │
│  │        │        │        │    │    │        │            │A：好妳等我一下。     │                      │
│  │        │        │        │    │    │        │            │（見98偵9157卷一第75頁│                      │
│  │        │        │        │    │    │        │            │第1 則）              │                      │
├─┼────┼────┼────┼──┼──┼────┼──────┼───────────┼───────────┤
│04│98年11月│陳冠群  │新竹縣湖│安非│1 小│1,000元 │98.11.21    │B：小阿姨哦!我小胖!   │謝慧雲販賣第二級毒品，│
│  │21日凌晨│        │口鄉千禧│他命│包（│        │00：47：52  │A：嗯!                │處有期徒刑柒年陸月。未│
│  │0時許   │        │路43巷7 │    │重量│        │A：謝慧雲   │B ：妳還記得我那朋友嗎│扣案之販賣第二級毒品所│
│  │        │        │號5 樓謝│    │不詳│        │B ：小胖    │？                    │得財物新臺幣壹仟元沒收│
│  │        │        │慧雲住處│    │）  │        │            │B ：就是載我去妳那邊那│，如全部或一部不能沒收│
│  │        │        │        │    │    │        │            │個～去樓上用的那個～他│時，以其財產抵償之。扣│
│  │        │        │        │    │    │        │            │要拿1 張～我現在人不在│案摩托羅拉廠牌行動電話│
│  │        │        │        │    │    │        │            │～（監察譯文代號誤載為│壹支（不含門號        │
│  │        │        │        │    │    │        │            │A）                   │0000000000SIM 卡1 枚）│
│  │        │        │        │    │    │        │            │A ：他人在哪裡？（監察│沒收。                │
│  │        │        │        │    │    │        │            │譯文誤載為代號B）     │                      │
│  │        │        │        │    │    │        │            │B：他現在過去找妳～   │                      │
│  │        │        │        │    │    │        │            │（監察譯問誤載為代號A │                      │
│  │        │        │        │    │    │        │            │）                    │                      │
│  │        │        │        │    │    │        │            │B ：方便嗎？          │                      │
│  │        │        │        │    │    │        │            │A：方便啊。他是騎～   │                      │
│  │        │        │        │    │    │        │            │B：開車～             │                      │
│  │        │        │        │    │    │        │            │A：他一個人嗎？       │                      │
│  │        │        │        │    │    │        │            │B ：對一個人～放心我介│                      │
│  │        │        │        │    │    │        │            │紹這個人是OK的～      │                      │
│  │        │        │        │    │    │        │            │A ：是上次跟你一起來的│                      │
│  │        │        │        │    │    │        │            │？                    │                      │
│  │        │        │        │    │    │        │            │B ：對對～開計程車的那│                      │
│  │        │        │        │    │    │        │            │個啦～好不好？        │                      │
│  │        │        │        │    │    │        │            │A ：好～他到了叫他打給│                      │
│  │        │        │        │    │    │        │            │我。                  │                      │
│  │        │        │        │    │    │        │            │B：好。               │                      │
│  │        │        │        │    │    │        │            │（見98偵9157卷三第711 │                      │
│  │        │        │        │    │    │        │            │頁第3則）             │                      │
│  │        │        │        │    │    │        ├──────┼───────────┤                      │
│  │        │        │        │    │    │        │98.11.21    │B ：小阿姨哦～我是冠群│                      │
│  │        │        │        │    │    │        │00：54：14  │～阿肥剛有打電話給妳啦│                      │
│  │        │        │        │    │    │        │A：謝慧雲   │～我想跟妳拿1～       │                      │
│  │        │        │        │    │    │        │B ：陳冠群  │A：人在哪裡？         │                      │
│  │        │        │        │    │    │        │            │B：我在樓下了～       │                      │
│  │        │        │        │    │    │        │            │A：跟誰？             │                      │
│  │        │        │        │    │    │        │            │B ：我自己一個人～我就│                      │
│  │        │        │        │    │    │        │            │那天有跟阿肥一起來前個│                      │
│  │        │        │        │    │    │        │            │～                    │                      │
│  │        │        │        │    │    │        │            │A：嗯!                │                      │
│  │        │        │        │    │    │        │            │（見98偵9157卷三第711 │                      │
│  │        │        │        │    │    │        │            │頁第4則）             │                      │
└─┴────┴────┴────┴──┴──┴────┴──────┴───────────┴───────────┘
附表五：
┌─┬────┬────┬────┬──┬──┬────┬──────────────────┬───────────┐
│編│交易時間│買受人  │交易價格│交易│數量│交易價格│通    訊    監    察    譯    文    │主                  文│
│號│        │持用電話│        │毒品│    │新臺幣  ├──────┬───────────┤                      │
│  │        │        │        │    │    │        │通話時間    │通話內容              │                      │
├─┼────┼────┼────┼──┼──┼────┼──────┼───────────┼───────────┤
│05│98年11月│卓元彬  │新竹縣湖│安非│1 小│1,000元 │98.11.18    │B：小阿姨哦! 我阿彬～ │謝慧雲共同販賣第二級毒│
│  │18日16時│        │口鄉波羅│他命│包（│        │15：19：29  │我等一下去跟你拿1張!  │品，處有期徒刑柒年陸月│
│  │許      │        │村雀巢汽│    │不詳│        │A：謝慧雲   │A：大概幾點？         │。未扣案之販賣第二級毒│
│  │        │        │車旅館附│    │）  │        │B：卓元彬   │B：差不多 4 點多～因為│品所得財物新臺幣壹仟元│
│  │        │        │近另一家│    │    │        │            │我人現在新豐～一樣全家│與莊良玉連帶沒收，如全│
│  │        │        │距離較遠│    │    │        │            │那邊嗎？              │部或一部不能沒收時，以│
│  │        │        │全家便利│    │    │        │            │A：到營區好不好？     │其財產連帶抵償之。扣案│
│  │        │        │商店    │    │    │        │            │B：就之前你住的那裡哦 │摩托羅拉行動電話壹支（│
│  │        │        │        │    │    │        │            │？                    │不含門號0000000000SIM │
│  │        │        │        │    │    │        │            │A：對對對～           │卡1 枚）沒收。        │
│  │        │        │        │    │    │        │            │B：好!我到那裡打給妳! │莊良玉共同販賣第二級毒│
│  │        │        │        │    │    │        │            │（98偵9157卷三第709 頁│品，處有期徒刑肆年。未│
│  │        │        │        │    │    │        │            │第2 則）              │扣案之販賣第二級毒品所│
│  │        │        │        │    │    │        ├──────┼───────────┤得財物新臺幣壹仟元與謝│
│  │        │        │        │    │    │        │98.11.18    │B：到營區那裡要等嗎？ │慧雲連帶沒收，如全部或│
│  │        │        │        │    │    │        │15：21：06  │A：不要到營區，到上次 │一部不能沒收時，以其財│
│  │        │        │        │    │    │        │A：謝慧雲   │你來這裡～            │產連帶抵償之。扣案摩托│
│  │        │        │        │    │    │        │B：卓元彬   │B：就雀巢那邊嘛!      │羅拉廠牌行動電話壹支（│
│  │        │        │        │    │    │        │            │A：對!                │不含門號0000000000SIM │
│  │        │        │        │    │    │        │            │B：好!                │卡1 枚）沒收。        │
│  │        │        │        │    │    │        │            │（98偵9157卷三第709 頁│                      │
│  │        │        │        │    │    │        │            │第4 則）              │                      │
│  │        │        │        │    │    │        ├──────┼───────────┤                      │
│  │        │        │        │    │    │        │98.11.18    │B：（未通時背景音樂～ │                      │
│  │        │        │        │    │    │        │15：35：57  │卓元彬：我是跟她講說我│                      │
│  │        │        │        │    │    │        │A：謝慧雲   │人在新豐。女：誰？）我│                      │
│  │        │        │        │    │    │        │B：卓元彬   │現在過去～我到全家打給│                      │
│  │        │        │        │    │    │        │            │妳!                   │                      │
│  │        │        │        │    │    │        │            │A：好。               │                      │
│  │        │        │        │    │    │        │            │（98偵9157卷三第709 頁│                      │
│  │        │        │        │    │    │        │            │第5 則）              │                      │
│  │        │        │        │    │    │        ├──────┼───────────┤                      │
│  │        │        │        │    │    │        │98.11.18    │B：小阿姨～妳要到了嗎 │                      │
│  │        │        │        │    │    │        │15：55：06  │？                    │                      │
│  │        │        │        │    │    │        │A：謝慧雲   │A：我叫 1 個女孩子拿過│                      │
│  │        │        │        │    │    │        │B：卓元彬   │去。                  │                      │
│  │        │        │        │    │    │        │            │B：好。               │                      │
│  │        │        │        │    │    │        │            │（98偵9157卷三第709 頁│                      │
│  │        │        │        │    │    │        │            │第6 則）              │                      │
│  │        │        │        │    │    │        ├──────┼───────────┤                      │
│  │        │        │        │    │    │        │98.11.18    │B：小阿姨～她知道哪裡 │                      │
│  │        │        │        │    │    │        │15：55：57  │的全家嗎？            │                      │
│  │        │        │        │    │    │        │A：謝慧雲   │A：她知道啊!          │                      │
│  │        │        │        │    │    │        │B：卓元彬   │B：就是雀巢這邊的全家 │                      │
│  │        │        │        │    │    │        │            │別!                   │                      │
│  │        │        │        │    │    │        │            │A：雀巢～對啊～你沒看 │                      │
│  │        │        │        │    │    │        │            │到 1 個女孩子嗎？她騎 │                      │
│  │        │        │        │    │    │        │            │摩托車～              │                      │
│  │        │        │        │    │    │        │            │B：我是有看到 1 個…是│                      │
│  │        │        │        │    │    │        │            │不是上次拿給我的那個？│                      │
│  │        │        │        │    │    │        │            │在營區拿給我的那個嘛! │                      │
│  │        │        │        │    │    │        │            │A：對對對～           │                      │
│  │        │        │        │    │    │        │            │B：她騎錯方向了啦!    │                      │
│  │        │        │        │    │    │        │            │A：啊!她往哪裡騎？    │                      │
│  │        │        │        │    │    │        │            │B：她往營區…縱貫線上 │                      │
│  │        │        │        │    │    │        │            │騎去了啊～她騎 1 台黑 │                      │
│  │        │        │        │    │    │        │            │色的嘛! 穿綠色外套嘛! │                      │
│  │        │        │        │    │    │        │            │對不對？              │                      │
│  │        │        │        │    │    │        │            │A：對～豬頭啊! （背景 │                      │
│  │        │        │        │    │    │        │            │有余興唐音：她有沒有帶│                      │
│  │        │        │        │    │    │        │            │電話？）              │                      │
│  │        │        │        │    │    │        │            │B：好。               │                      │
│  │        │        │        │    │    │        │            │（98偵9157卷三第710 頁│                      │
│  │        │        │        │    │    │        │            │第1 則）              │                      │
│  │        │        │        │    │    │        ├──────┼───────────┤                      │
│  │        │        │        │    │    │        │98.11.18    │B：她是拿去營區那邊的 │                      │
│  │        │        │        │    │    │        │15：59：06  │嘛？                  │                      │
│  │        │        │        │    │    │        │A：謝慧雲   │A：應該是去營區那邊的 │                      │
│  │        │        │        │    │    │        │B：卓元彬   │全家嘛!               │                      │
│  │        │        │        │    │    │        │            │B：好我去那邊找找看!  │                      │
│  │        │        │        │    │    │        │            │（98偵9157卷三第710 頁│                      │
│  │        │        │        │    │    │        │            │第2 則）              │                      │
│  │        │        │        │    │    │        ├──────┼───────────┤                      │
│  │        │        │        │    │    │        │98.11.18    │A；喂!                │                      │
│  │        │        │        │    │    │        │16：01：22  │B：有～拿到了～       │                      │
│  │        │        │        │    │    │        │A：謝慧雲   │A：追到了哦～她是不是 │                      │
│  │        │        │        │    │    │        │B：卓元彬   │跑到營區？            │                      │
│  │        │        │        │    │    │        │            │B：不是啦～他跑到和成 │                      │
│  │        │        │        │    │    │        │            │這裡的全家啦!         │                      │
│  │        │        │        │    │    │        │            │A：哈～               │                      │
│  │        │        │        │    │    │        │            │（98偵9157卷三第710 頁│                      │
│  │        │        │        │    │    │        │            │第3 則）              │                      │
└─┴────┴────┴────┴──┴──┴────┴──────┴───────────┴───────────┘

附表六：
┌─┬────┬────┬────┬──┬──┬────┬──────────────────┬───────────┐
│編│交易時間│買受人  │交易地點│交易│數量│交易價格│通    訊    監    察    譯    文    │主                  文│
│號│        │持用電話│        │毒品│    │新臺幣  ├──────┬───────────┤                      │
│  │        │        │        │    │    │        │通話時間    │通話內容              │                      │
├─┼────┼────┼────┼──┼──┼────┼──────┼───────────┼───────────┤
│01│98年7 月│卓元彬  │新竹縣湖│安非│1 小│1,000元 │98.07.15    │B ：坤嫂～我阿彬啦～妳│王美雪販賣第二級毒品，│
│-1│15日13時│        │口鄉湖口│他命│包（│        │11：33：23  │能送來竹北嗎？        │處有期徒刑柒年陸月。未│
│  │23分後約│        │營區附近│    │重量│        │A：王美雪   │A：竹北哪裡？         │扣案之販賣第二級毒品所│
│  │1 小時  │        │謝慧雲居│    │不詳│        │B ：卓元彬  │B ：自強南路。我錢給妳│得財物新臺幣壹仟元沒收│
│  │        │        │處      │    │）  │        │            │馬上就拿得到了嘛!     │，如全部或一部不能沒收│
│  │        │        │        │    │    │        │            │A：對對!你要拿多少？  │時，以其財產抵償之。  │
│  │        │        │        │    │    │        │            │B：我要2張。          │                      │
│  │        │        │        │    │    │        │            │A：好，那我現在過去。 │                      │
│  │        │        │        │    │    │        │            │（98偵9157卷一第278 頁│                      │
│  │        │        │        │    │    │        │            │第3則）               │                      │
│  │        │        │        │    │    │        ├──────┼───────────┤                      │
│  │        │        │        │    │    │        │98.07.15    │B：那我去跟妳拿。     │                      │
│  │        │        │        │    │    │        │15：23：28  │A：好。               │                      │
│  │        │        │        │    │    │        │A：王美雪   │B：那妳們哪裡？       │                      │
│  │        │        │        │    │    │        │B ：卓元彬  │A：在營區。           │                      │
│  │        │        │        │    │    │        │            │B：好。               │                      │
│  │        │        │        │    │    │        │            │（98偵9157卷一第278 頁│                      │
│  │        │        │        │    │    │        │            │第7則）               │                      │
├─┼────┼────┼────┼──┼──┼────┼──────┼───────────┼───────────┤
│01│98年8 月│卓元彬  │新竹縣新│安非│1 小│1,000元 │98.08.29    │B ：坤嫂喔，我阿彬，我│王美雪販賣第二級毒品，│
│-2│29日晚上│        │豐鄉瑞興│他命│包（│        │20：25：37  │等等去跟妳拿1 張好不好│處有期徒刑柒年陸月。未│
│  │約9時許 │        │村崁頭  │    │重量│        │A：王美雪   │？                    │扣案之販賣第二級毒品所│
│  │        │        │172 號王│    │不詳│        │B ：卓元彬  │A ：1 張喔？1 張很不好│得財物新臺幣壹仟元沒收│
│  │        │        │美雪住處│    │）  │        │            │調耶，你再5 分鐘打來我│，如全部或一部不能沒收│
│  │        │        │        │    │    │        │            │問看看                │時，以其財產抵償之。  │
│  │        │        │        │    │    │        │            │B：好。               │                      │
│  │        │        │        │    │    │        │            │（98偵9157卷一第281 頁│                      │
│  │        │        │        │    │    │        │            │第4 則）              │                      │
│  │        │        │        │    │    │        ├──────┼───────────┤                      │
│  │        │        │        │    │    │        │98.08.29    │B：坤嫂喔，有嗎？     │                      │
│  │        │        │        │    │    │        │20：28：51  │A ：我打過去電話忙線，│                      │
│  │        │        │        │    │    │        │A：王美雪   │你再等個幾分鐘吧      │                      │
│  │        │        │        │    │    │        │B ：卓元彬  │B：好。               │                      │
│  │        │        │        │    │    │        │            │（98偵9157卷一第281 頁│                      │
│  │        │        │        │    │    │        │            │第5 則）              │                      │
│  │        │        │        │    │    │        ├──────┼───────────┤                      │
│  │        │        │        │    │    │        │98.08.29    │B：坤嫂，有嗎？       │                      │
│  │        │        │        │    │    │        │20：44：21  │A ：有啦。            │                      │
│  │        │        │        │    │    │        │A：王美雪   │（98偵9157卷一第281 頁│                      │
│  │        │        │        │    │    │        │B ：卓元彬  │第7 則）              │                      │
│  │        │        │        │    │    │        ├──────┼───────────┤                      │
│  │        │        │        │    │    │        │98.08.29    │B ：喂，那我等一下過去│                      │
│  │        │        │        │    │    │        │20：45：29  │拿。                  │                      │
│  │        │        │        │    │    │        │A：王美雪   │A：我在我家喔。       │                      │
│  │        │        │        │    │    │        │B ：卓元彬  │B：好。               │                      │
│  │        │        │        │    │    │        │            │（98偵9157卷一第281 頁│                      │
│  │        │        │        │    │    │        │            │第8 則）              │                      │
├─┼────┼────┼────┼──┼──┼────┼──────┼───────────┼───────────┤
│02│98年10間│胡秀琴  │新竹縣新│安非│1小 │1,000元 │            │                      │王美雪無罪。          │
│  │某日    │00000000│豐鄉瑞興│他命│包（│        │            │                      │                      │
│  │        │        │172 號王│    │不詳│        │            │                      │                      │
│  │        │        │美雪住處│    │）  │        │            │                      │                      │
└─┴────┴────┴────┴──┴──┴────┴──────┴───────────┴───────────┘

附表七：
┌─┬────┬────┬────┬──┬──┬────┬──────────────────┬───────────┬
│編│交易時間│買受人  │交易地點│交易│數量│交易價格│通    訊    監    察    譯    文    │主                  文│
│號│        │持用電話│        │毒品│    │新臺幣  ├──────┬───────────┤                      │
│  │        │        │        │    │    │        │通話時間    │通話內容              │                      │
│  │        │        │        │    │    │        │            │                      │                      │
├─┼────┼────┼────┼──┼──┼────┼──────┼───────────┼───────────┤
│01│98年8 月│王美雪  │新竹縣湖│安非│1 小│        │98.08.28    │B ：大嫂喔，我為政啦，│高嶺文明知為禁藥而轉讓│
│  │28日下午│        │口鄉湖口│他命│包（│        │08：57：38  │那邊有沒有東西？      │，累犯，處有期徒刑壹年│
│  │2時許   │        │第三營區│    │重量│        │A：王美雪   │A：沒有耶。           │。扣案SonyEricsson廠牌│
│  │        │        │某處附近│    │不詳│        │B：馮為政   │B：那調的到嗎？       │行動電話壹支（含門號  │
│  │        │        │        │    │）  │        │            │A ：我打電話給慧雲看看│0000000000SIM 卡1 枚）│
│  │        │        │        │    │    │        │            │有沒有，她現在沒住在那│沒收。                │
│  │        │        │        │    │    │        │            │邊了，搬家了，我打電話│                      │
│  │        │        │        │    │    │        │            │給她。                │                      │
│  │        │        │        │    │    │        │            │B：好。               │                      │
│  │        │        │        │    │    │        │            │（98偵9157卷一第280 頁│                      │
│  │        │        │        │    │    │        │            │第1則）               │                      │
│  │        │        │        │    │    │        ├──────┼───────────┤                      │
│  │        │        │        │    │    │        │98.08.28    │B：聯絡的怎樣？       │                      │
│  │        │        │        │    │    │        │09：05：59  │A：他說下午才有耶。   │                      │
│  │        │        │        │    │    │        │A：王美雪   │B：喔，好。           │                      │
│  │        │        │        │    │    │        │B：馮為政   │（98偵9157卷一第280 頁│                      │
│  │        │        │        │    │    │        │            │第2則）               │                      │
│  │        │        │        │    │    │        ├──────┼───────────┤                      │
│  │        │        │        │    │    │        │98.08.28    │B ：大嫂喔，能不能早一│                      │
│  │        │        │        │    │    │        │10：15：42  │點。                  │                      │
│  │        │        │        │    │    │        │A：王美雪   │A ：不行啊，他說那個藥│                      │
│  │        │        │        │    │    │        │B：馮為政   │頭要1點多才會來啊。   │                      │
│  │        │        │        │    │    │        │            │B ：還有沒有別的地方可│                      │
│  │        │        │        │    │    │        │            │以拿？                │                      │
│  │        │        │        │    │    │        │            │A：別的地方很少啦。   │                      │
│  │        │        │        │    │    │        │            │B ：看能不能拿我過去啊│                      │
│  │        │        │        │    │    │        │            │。                    │                      │
│  │        │        │        │    │    │        │            │A ：就是很少啊，昨天人│                      │
│  │        │        │        │    │    │        │            │家叫我跟他調，我說不要│                      │
│  │        │        │        │    │    │        │            │以後都不要跟他調，比慧│                      │
│  │        │        │        │    │    │        │            │雲的還少，你忍一下嘛。│                      │
│  │        │        │        │    │    │        │            │B：喔。               │                      │
│  │        │        │        │    │    │        │            │（98偵9157卷一第280 頁│                      │
│  │        │        │        │    │    │        │            │第3則）               │                      │
│  │        │        │        │    │    │        ├──────┼───────────┤                      │
│  │        │        │        │    │    │        │98.08.28    │A ：你有沒有地方幫我調│                      │
│  │        │        │        │    │    │        │13：06：14  │1 張東西好不好，我那個│                      │
│  │        │        │        │    │    │        │A：王美雪   │朋友煩死了。          │                      │
│  │        │        │        │    │    │        │B：高嶺文   │B ：什麼東西？你在哪裡│                      │
│  │        │        │        │    │    │        │            │？                    │                      │
│  │        │        │        │    │    │        │            │A：我在家啊。         │                      │
│  │        │        │        │    │    │        │            │B ：我還要送過去喔，我│                      │
│  │        │        │        │    │    │        │            │不要勒。              │                      │
│  │        │        │        │    │    │        │            │A：你不用拿那麼多嘛。 │                      │
│  │        │        │        │    │    │        │            │B ：我還要跑去竹北啊，│                      │
│  │        │        │        │    │    │        │            │還要從竹北跑去妳那邊喔│                      │
│  │        │        │        │    │    │        │            │，跑那麼遠。          │                      │
│  │        │        │        │    │    │        │            │A：那你要在哪裡等我？ │                      │
│  │        │        │        │    │    │        │            │B ：不然你就回來營區，│                      │
│  │        │        │        │    │    │        │            │你到營區打給我我就去啊│                      │
│  │        │        │        │    │    │        │            │。                    │                      │
│  │        │        │        │    │    │        │            │A：這樣子多慢啊。     │                      │
│  │        │        │        │    │    │        │            │B ：那我先去嘛，你就來│                      │
│  │        │        │        │    │    │        │            │嘛。                  │                      │
│  │        │        │        │    │    │        │            │A ：好那我現在叫我朋友│                      │
│  │        │        │        │    │    │        │            │載我去。              │                      │
│  │        │        │        │    │    │        │            │B：誰？               │                      │
│  │        │        │        │    │    │        │            │A ：就那個阿政啦，生意│                      │
│  │        │        │        │    │    │        │            │人很好啦，以前常來坤哥│                      │
│  │        │        │        │    │    │        │            │這邊拿東西的啦。他就拜│                      │
│  │        │        │        │    │    │        │            │託我調1 張，我根本就不│                      │
│  │        │        │        │    │    │        │            │太想調，我要調的話去阿│                      │
│  │        │        │        │    │    │        │            │戶那邊就好了。        │                      │
│  │        │        │        │    │    │        │            │B ：我找的話妳不要罵我│                      │
│  │        │        │        │    │    │        │            │喔。                  │                      │
│  │        │        │        │    │    │        │            │A ：好，我有跟他講我說│                      │
│  │        │        │        │    │    │        │            │現在東西不會多這樣。我│                      │
│  │        │        │        │    │    │        │            │現在叫他載我去喔，在哪│                      │
│  │        │        │        │    │    │        │            │等你？                │                      │
│  │        │        │        │    │    │        │            │B：看你啊。           │                      │
│  │        │        │        │    │    │        │            │A ：在小四他那個巷子裡│                      │
│  │        │        │        │    │    │        │            │好不好？              │                      │
│  │        │        │        │    │    │        │            │B：好啊。             │                      │
│  │        │        │        │    │    │        │            │（98偵9157卷一第280 頁│                      │
│  │        │        │        │    │    │        │            │第6則）               │                      │
│  │        │        │        │    │    │        ├──────┼───────────┤                      │
│  │        │        │        │    │    │        │98.08.28    │A ：我在小四他們巷子裡│                      │
│  │        │        │        │    │    │        │13：46：22  │啊，你趕快來啊。      │                      │
│  │        │        │        │    │    │        │A：王美雪   │B：好，就2小泡而已喔。│                      │
│  │        │        │        │    │    │        │B：高嶺文   │A：沒關係，你趕快來。 │                      │
│  │        │        │        │    │    │        │            │B：好。               │                      │
│  │        │        │        │    │    │        │            │（98偵9157卷一第280 頁│                      │
│  │        │        │        │    │    │        │            │第7則）               │                      │
├─┼────┼────┼────┼──┼──┼────┼──────┼───────────┼───────────┤
│02│98年10月│王美雪  │新竹縣新│安非│重量│        │98.10.26    │A ：騎車騎到義民廟這壞│高嶺文明知為禁藥而轉讓│
│  │26日約下│        │豐鄉瑞興│他命│不詳│        │12：22：43  │了～                  │，累犯，處有期期徒壹年│
│  │午3 、4 │        │村崁頭  │    │    │        │A：高嶺文   │B：那怎麼辦？         │貳月。扣案SonyEricsson│
│  │時      │        │172 號王│    │    │        │B ：王美雪  │A ：我朋友叫我推到義民│廠牌行動電話壹支（含門│
│  │        │        │美雪住處│    │    │        │            │廟那邊給摩托車行修啊～│號0000000000SIM 卡1 枚│
│  │        │        │        │    │    │        │            │他會載我回去啊～      │）沒收。              │
│  │        │        │        │    │    │        │            │B：在你回去哪裡？     │                      │
│  │        │        │        │    │    │        │            │A：我家啊～           │                      │
│  │        │        │        │    │    │        │            │B ：喔～我以為我家!   │                      │
│  │        │        │        │    │    │        │            │A ：幹嘛？            │                      │
│  │        │        │        │    │    │        │            │B：我想要東西～       │                      │
│  │        │        │        │    │    │        │            │A：我沒車啊～         │                      │
│  │        │        │        │    │    │        │            │B ：那你坐計程車來～我│                      │
│  │        │        │        │    │    │        │            │幫你付錢～            │                      │
│  │        │        │        │    │    │        │            │A：妳怎麼有錢？       │                      │
│  │        │        │        │    │    │        │            │B：我二哥給我5百塊啊! │                      │
│  │        │        │        │    │    │        │            │A：等一下再說啦～他還 │                      │
│  │        │        │        │    │    │        │            │沒到～                │                      │
│  │        │        │        │    │    │        │            │B：好。               │                      │
│  │        │        │        │    │    │        │            │（98偵9157卷一第286 頁│                      │
│  │        │        │        │    │    │        │            │第7 則）              │                      │
└─┴────┴────┴────┴──┴──┴────┴──────┴───────────┴───────────┘
附表八：
┌─┬────┬────┬────┬──┬──┬────┬──────────────────┬───────────┐
│編│交易時間│買受人  │交易地點│交易│交易│交易價格│通訊監察譯文                        │主                  文│
│號│        │持用電話│        │內容│毒品│新臺幣  │                                    │                      │
├─┼────┼────┼────┼──┼──┼────┼──────┬───────────┤                      │
│03│98年8 月│胡秀琴  │新竹縣湖│安非│1小 │2,000元 │通話時間    │通  話  內  容        │                      │
│  │29日下午│00000000│口鄉千禧│他命│包（│        ├──────┼───────────┼───────────┤
│  │6時     │        │號5 樓謝│    │重量│        │98.08.29    │B ：嫂子喔，你在哪裡？│王美雪販賣第二級毒品，│
│  │        │        │慧雲住處│    │不詳│        │17：59：20  │A ：家裡呀。          │處有期徒刑柒年陸月。未│
│  │        │        │樓下    │    │）  │        │A：王美雪   │B ：幫我調2張。       │扣案之販賣第二級毒品所│
│  │        │        │        │    │    │        │B：胡秀琴   │A ：好阿，那你過來家裡│得財物新臺幣貳仟元沒收│
│  │        │        │        │    │    │        │            │    阿。              │，如全部或一部不能沒收│
│  │        │        │        │    │    │        │            │B ：好我現在過去。    │時，以其財產抵償之。  │
│  │        │        │        │    │    │        │            │（98偵9157卷一第281 頁│                      │
│  │        │        │        │    │    │        │            │第2則）               │                      │
│  │        │        │        │    │    │        ├──────┼───────────┤                      │
│  │        │        │        │    │    │        │98.08.29    │B ：我在門口了。      │                      │
│  │        │        │        │    │    │        │18：13：24  │A ：好，我載你去拿，在│                      │
│  │        │        │        │    │    │        │A：王美雪   │    旁邊而已啦        │                      │
│  │        │        │        │    │    │        │B：胡秀琴   │B ：好。              │                      │
│  │        │        │        │    │    │        │            │（98偵9157卷一第281 頁│                      │
│  │        │        │        │    │    │        │            │第2則）               │                      │
│  │        │        │        │    │    │        ├──────┼───────────┤                      │
│  │        │        │        │    │    │        │98.08.29    │B ：嫂子喔，妳知道阿富│                      │
│  │        │        │        │    │    │        │20：36：59  │她幾時會回來阿？他不是│                      │
│  │        │        │        │    │    │        │A：王美雪   │去拿材料嗎            │                      │
│  │        │        │        │    │    │        │B：胡秀琴   │A：對啊，我不知道耶   │                      │
│  │        │        │        │    │    │        │            │B：因為我還要再調1張啦│                      │
│  │        │        │        │    │    │        │            │，因為剛剛那2 張真的是│                      │
│  │        │        │        │    │    │        │            │太少了，人家…        │                      │
│  │        │        │        │    │    │        │            │A ：我也不知道他什麼時│                      │
│  │        │        │        │    │    │        │            │候回來，妳等一下再打  │                      │
│  │        │        │        │    │    │        │            │B：好，妳幫我問問看   │                      │
│  │        │        │        │    │    │        │            │（98偵9157卷一第281 頁│                      │
│  │        │        │        │    │    │        │            │第6則）               │                      │
└─┴────┴────┴────┴──┴──┴────┴──────┴───────────┴───────────┘
附表九：
┌─┬────┬────┬────┬──┬──┬────┬──────────────────┬───────────┐
│編│交易時間│買受人  │交易地點│交易│數量│交易價格│通訊監察譯文                        │主                  文│
│號│        │持用電話│        │毒品│    │新臺幣  │                                    │                      │
├─┼────┼────┼────┼──┼──┼────┼──────────────────┼───────────┤
│04│98年9 月│胡秀琴  │新竹縣新│安非│1 小│2,000元 │                                    │謝慧雲、莊良玉、王美雪│
│  │初某日  │        │豐鄉瑞興│他命│包（│        │                                    │均無罪。              │
│  │        │        │172 號王│    │不詳│        │                                    │                      │
│  │        │        │美雪住處│    │）  │        │                                    │                      │
│  │        │        │        │    │    │        │                                    │                      │
│  │        │        │        │    │    │        │                                    │                      │
│  │        │        │        │    │    │        │                                    │                      │
│  │        │        │        │    │    │        │                                    │                      │
│  │        │        │        │    │    │        │                                    │                      │
│  │        │        │        │    │    │        │                                    │                      │
│  │        │        │        │    │    │        │                                    │                      │
│  │        │        │        │    │    │        │                                    │                      │
│  │        │        │        │    │    │        │                                    │                      │
│  │        │        │        │    │    │        │                                    │                      │
│  │        │        │        │    │    │        │                                    │                      │
│  │        │        │        │    │    │        │                                    │                      │
│  │        │        │        │    │    │        │                                    │                      │
│  │        │        │        │    │    │        │                                    │                      │
└─┴────┴────┴────┴──┴──┴────┴──────────────────┴───────────┘